【裁判字號】    98,訴緝,504
【裁判日期】    990224
【裁判案由】    常業詐欺等
【裁判全文】
臺灣臺中地方法院刑事判決             98年度訴緝字第504號
公  訴  人  臺灣臺中地方法院檢察署檢察官
被      告  甲○○
上列被告因常業詐欺等案件，經檢察官提起公訴（九十五年度偵
字第二六０七八號、九十六年度偵字第四九九五號、第七七二九
號），本院判決如下：
    主    文
甲○○無罪。
    理    由
一、公訴意旨略以：被告甲○○、廖銘傑（業已判決在案）、蔡
    如鈺（已另行移送臺灣桃園地方法院併辦）、許家勝、陳民
    洲、陳慧蓉、林明村、宋豐盛、鄭全祐（另行移送臺灣臺中
    地方法院簡易庭併辦）、邱斯傑（為確定判決效力所及，另
    為不起訴處分）、楊順德（另行發佈通緝）、熊守惠（另移
    送臺灣臺中地方法院簡易庭併辦）、張誌銘（為確定判決效
    力所及，已為不起訴處分）、李兩傳（另行發佈通緝）、許
    家豪（已另行移送臺灣板橋地方法院併辦）、余春光（另行
    發佈通緝）、陳幸福（未到案，待本院另行審結）、謝惠珺
    （另行發佈通緝）、曾敬彰（未到案，待本院另行審結）、
    林家鴻（另行發佈通緝）、吳東嶽（另行發佈通緝）、李佳
    姿（已另行移送臺灣板橋地方法院併辦）、王美祝（另行發
    佈通緝）、楊耀東、何昆儒、陳敏隆（另行發佈通緝）、鄭
    武治、孫志諒、陳冠州（已另行發佈通緝）、謝宗恩（已另
    行移送臺灣彰化地方法院併辦）、林祺富（另行簽分偵辦）
    及賴琬淳（另行簽分偵辦）等人，各均能預見將自己帳戶存
    摺、提款卡連同密碼交付予不詳身分之成年人使用，足供他
    人作為詐騙財物匯款之工具，竟仍基於幫助他人詐欺取財之
    不確定故意，以每本新臺幣（下同）二千元至四千元不等之
    代價，將渠等所申辦如附表一所示之金融機構帳戶之存摺、
    提款卡及密碼，交付予不詳年籍姓名之成年人，容任他人作
    為詐欺取財之工具（被告甲○○部分，詳見附表一編號１９
    所示被害人丙○○部分，未包含被害人陳冠宏部分）。洪子
    閔（未到案，待本院另行審結）亦能預見將所申辦之電話門
    號交付予不詳身分之成年人使用，足供他人作為對外詐騙財
    物之工具，仍基於幫助他人詐欺取財之不確定故意，將其所
    申辦之0000000000號電話門號交付予不詳年籍姓
    名之成年人，容任他人用以詐騙財物之用。莊博文、陳東盛
    （未到案，待本院另行審結）於九十五年六月間某日起，基
    於常業詐欺之犯意聯絡，意圖為二人不法之所有，相約成立
    「假貸款、真詐財」之常業詐欺集團，在臺中市○○區○○
    路四段九五五號十二樓之一、之二內成立據點，並陸續邀集
    與渠等具有詐欺取財犯意聯絡之張育賓（九十五年九月八日
    加入）、王富源（九十五年九月八日加入）、劉國慶（九十
    五年九月八日加入）及陳泓毓（九十五年十月初加入）參與
    上開詐欺集團，由莊博文負責對外取得人頭帳戶、電話卡及
    聯絡車手提領款項等事宜，張育賓、王富源、劉國慶及陳泓
    毓則均擔任電話業務員，負責在上開據點內以電話向欲貸款
    之民眾行騙，陳東盛並兼為管理據點之現場負責人。而莊博
    文先透過不知情之科技公司人員，透過網際網路，以「臺北
    富邦銀行」及「國泰世華銀行」等名義，大量發送內容為「
    低利率、免擔保品、撥款迅速、房貸及二胎可」之貸款廣告
    訊息至不特定人之電子信箱內，其中王廖堂、盧語婷、郭慧
    珍、黃瓊慧、林恆暉、余佳玲、陳健華（以上為九十五年六
    月間所行騙）；蘇裕文、吳皓宇、林俊偉、許惠菁、張凱媛
    、朱耀璋、邱紹欽、胡金德、蘇啟文、張勝傑、郭銘輝、高
    敏澤、羅舒昀（以上為九十五年七月一日至同年九月七日所
    行騙）；林亨峰、江申桃、郭慧珍、邱國煌、林賜信、黃竟
    唐、林文榮、黃郁真、陳惠珠、嚴筱嵐、蔡明芳、蔡秀月、
    王順炫、賴俊嘉、廖美惠、王士銘、黃政晏（以上為九十五
    年九月八日至同年九月三十日所行騙）；丙○○、吳卉芝、
    羅維綱、周柔均、劉美如、林逢盛、林穗燕、林雨葳、陳正
    昌、蔡佩璇、何亦寒、張岑如、韓碧如、陳欣怡、蘇亦文、
    鄭蓓欣、朱珮君、謝佩倫、黃麟珺、劉心渝、陳致豪、林志
    展、陳欣怡、張靜儀、謝景光、張水濱、卓成鴻、杜清山、
    謝崑富、許煥樵、蕭棋禧、李文生（以上為九十五年十月一
    日之後所詐騙）等人誤信為真，而主動回覆個人資料至詐騙
    集團成員陳東盛等人之電子信箱內後，再由陳東盛及其他電
    話業務員偽稱為貸款專員，以莊博文向不詳年籍姓名綽號「
    小李」之成年男子所購買之0000000000號等多支
    人頭電話，向韓碧如等人謊稱須先繳交「帳戶管理費」、「
    強制公文費」、「信用保險費」、「債權設定費」、「風險
    管理費」、「假扣押費」等費用，其中王廖堂、盧語婷、郭
    慧珍、黃瓊慧、林恆暉、余佳玲；蘇裕文、吳皓宇、林俊偉
    、許惠菁、張凱媛、朱耀璋、邱紹欽、胡金德、蘇啟文；林
    亨峰、江申桃、郭慧珍、邱國煌、林賜信、黃竟唐、林文榮
    、黃郁真、陳惠珠、嚴筱嵐、蔡明芳、蔡秀月；丙○○、吳
    卉芝、羅維綱、周柔均、劉美如、林逢盛、林穗燕、林雨葳
    、陳正昌、蔡佩璇、何亦寒、張岑如、韓碧如、陳欣怡、蘇
    亦文、鄭蓓欣、朱珮君、謝佩倫、黃麟珺、劉心渝、陳致豪
    、林志展、陳欣怡、張靜儀、謝景光、張水濱等人因此陷於
    錯誤，而匯款至莊博文向「小李」所購買蔡如鈺等人之帳戶
    內（人頭帳戶、被害人、匯款時間及匯款金額均詳如附表所
    示），莊博文再指揮不詳年籍姓名之車手即綽號「小偉」之
    成年人至各金融機構之提款機提領現金，而車手保留一成利
    潤後，莊博文再從中抽取二成利潤，餘款交付陳東盛，陳東
    盛抽取二成後，再將剩餘之五成利潤分配付接洽該案之電話
    業務員。嗣於九十五年十一月十四日下午三時許，為警循線
    在上開據點當場查獲陳東盛、劉國慶、王富源、張育賓、陳
    泓毓等人，並扣得莊博文所有，供上開詐欺取財所用，由陳
    東盛所使用之行動電話四支（號碼為0000000000
    0、00000000000、00000000000、
    00000000000號）、陳泓毓所使用之行動電話二
    支（號碼為00000000000、000000000
    00號）、劉國慶所使用之行動電話三支（號碼為0000
    0000000、00000000000、000000
    00000號）、張育賓所使用之行動電話一支（號碼為0
    0000000000號）、王富源所使用之行動電話一支
    （號碼為00000000000號）、記載人頭帳戶「廖
    銘傑、帳號0000000000000」及「楊順德、帳
    號00000000000000」資料之紙條二紙、載明
    「林政華、林儀樺及林義華等名義、臺北富邦銀行專員」之
    名片四張、手提電腦一台、印表機一台、無線傳真機一台、
    節費電話盒一台、數據機一台、IP分享器一台、電話機二台
    、詐騙手續費名目一紙、電子信箱帳號密碼一紙及陳東盛、
    陳泓毓、劉國慶、張育賓及王富源各別所有，供上開詐欺取
    財犯行所用之客戶資料各一本，始循線獲悉上情。因認被告
    甲○○涉有刑法第三十條第一項、第三百三十九條第一項之
    幫助犯詐欺取罪嫌云云。
二、本件公訴人認被告甲○○涉有上開幫助犯詐欺取罪嫌，無非
    係以上開事實，業據同案被告莊博文、劉國慶、王富源、張
    育賓及陳泓毓等人於警詢及偵查中供述甚詳，且經如附表所
    示被害人韓碧如等人分別於警詢及偵查中指述甚詳，復有被
    告陳東盛所使用之行動電話四支（號碼為00000000
    000、00000000000、0000000000
    0、00000000000號）、被告陳泓毓所使用之行
    動電話二支（號碼為00000000000、00000
    000000號）、被告劉國慶所使用之行動電話三支（號
    碼為00000000000、00000000000、
    00000000000號）、被告張育賓所使用之行動電
    話一支（號碼為00000000000號）、被告王富源
    所使用之行動電話一支（號碼為00000000000號
    ）、記載人頭帳戶「廖銘傑、帳號00000000000
    00」及「楊順德、帳號00000000000000」
    資料之紙條二紙、載明「林政華、林儀樺、林義華等名義、
    臺北富邦銀行專員」之名片四張、手提電腦一台、印表機一
    台、無線傳真機一台、節費電話盒一台、數據機一台、IP分
    享器一台、電話機二台、詐騙手續費名目一紙、電子信箱帳
    號密碼一紙及陳東盛、陳泓毓、劉國慶、張育賓及王富源各
    別所有之客戶資料各一本等扣案足證，並有如附表備註欄所
    示之書證資料等存卷足參，為其主要論據。
三、按犯罪事實應依證據認定之，無證據不得認定犯罪事實；又
    被告否認犯罪事實所持之辯解，縱屬不能成立，仍非有積極
    證據足以證明其犯罪行為，不能遽為有罪之認定，刑事訴訟
    法第一百五十四條第二項、最高法院三十年上字一八三一號
    判例參照。復按刑事訴訟法上所謂認定犯罪事實之證據，係
    指足以認定被告確有犯罪行為之積極證據而言，該項證據自
    須適合於被告犯罪事實之認定，始得採為斷罪資料；且犯罪
    事實之認定，應憑真實之證據，倘證據是否真實尚欠明顯，
    自難以擬制推測之方法，為其判斷之基礎；另證據之證明力
    ，固屬於法院判斷之自由，惟證據本身如有瑕疵，則在瑕疵
    未能究明以前，遽採為有罪之根據，即難謂適法，最高法院
    二十九年上字第三一○五號、五十三年台上字第六五六號及
    三十二年上字第九七一號分別著有判例可資參照。
四、訊據被告甲○○固坦承伊所有上開日盛銀行帳戶之存摺、印
    章及提款卡（含密碼，下稱日盛銀行帳戶資料）確已非由伊
    持有中等情不諱；惟仍堅詞否認伊有何公訴人所指之幫助詐
    欺取財犯行，辯稱：伊並無交付或出售他人任意使用伊所有
    上開帳戶資料之情，伊未曾使用及保管所有上開帳戶資料，
    伊係迨至為警緝獲始知悉伊所有上開帳戶遭詐欺集團取得，
    該帳戶資料乃伊夫乙○○要求伊開戶以便辦理貸款而申請取
    得，伊開戶後即將該等資料交由伊丈夫乙○○取得及保管，
    伊為警緝獲後始知悉上情，經詢問當時入監服刑之乙○○，
    始經乙○○告知已將該帳戶資料售予他人，伊並無幫助他人
    犯罪之故意及行為等語。經查：
（一）本件詐欺集團成員確有於如附表所示之時、地，向如附表
      所示被害人韓碧如等人詐欺取財等情，業據詐欺集團成員
      即同案被告莊博文、劉國慶、王富源、張育賓及陳泓毓等
      人分別於警詢、偵查及本院審理中供述甚詳，且經如附表
      所示被害人韓碧如等人分別於警詢及偵查中指述甚詳，復
      有同案被告陳東盛所使用之行動電話四支（號碼為000
      00000000、00000000000、0000
      0000000、00000000000號）、陳泓毓
      所使用之行動電話二支（號碼為00000000000
      、00000000000號）、劉國慶所使用之行動電
      話三支（號碼為00000000000、000000
      00000、00000000000號）、張育賓所使
      用之行動電話一支（號碼為00000000000號）
      、王富源所使用之行動電話一支（號碼為0000000
      0000號）、記載人頭帳戶「廖銘傑、帳號00000
      00000000」及「楊順德、帳號00000000
      000000」資料之紙條二紙、載明「林政華、林儀樺
      、林義華等名義、臺北富邦銀行專員」之名片四張、手提
      電腦一台、印表機一台、無線傳真機一台、節費電話盒一
      台、數據機一台、IP分享器一台、電話機二台、詐騙手續
      費名目一紙、電子信箱帳號密碼一紙及陳東盛、陳泓毓、
      劉國慶、張育賓及王富源各別所有之客戶資料各一本等扣
      案足證，並有如附表備註欄所示之書證資料等存卷足參，
      固堪先認定屬實。
（二）然而，被告所辯上情，既核與證人即被告之夫乙○○於本
      院審理中具結證稱：「（問：甲○○之日盛國際商業銀行
      股份有限公司北桃園分行帳號000000000000
      00000000號是否你在使用？）這個帳號是我之前
      欠人家債務，要辦理貸款，是我在保管的。…那個帳戶及
      金融卡我都放在一起，密碼我也忘記，我有寫在金融卡上
      面。（問：該帳戶何人使用？）貸款是我帶我太太去辦理
      的，帳戶都是我在保管的，我沒有在使用。（問：甲○○
      所有永豐商業銀行鶯桃分行帳號00000000000
      00號存摺是否也是你在使用？）都是放在一起，都是我
      保管的。（問：該帳戶何人使用？）都是辦貸款的，或是
      薪資入帳。（問：辦理貸款為何以你太太名義開戶？不用
      你自己名義開戶？）因為我有欠銀行的錢，所以銀行不讓
      我辦理。（問：帳戶平常放在哪裡？）都是放在彰化中山
      路家裡櫃子抽屜不見，因為錢莊來追債，我彰化我也是搬
      來搬去的，帳戶忘了帶走。被告那時有跟我住在一起，但
      是他開完帳戶之後，都是交給我保管，他是知道我放在哪
      個抽屜，但是他沒有在使用，所以他的帳戶都是我在保管
      的。（問：被告甲○○有無使用過帳戶、印章、提款卡去
      領過錢？）他都沒有，這些都是我在使用的。（問：被告
      申辦的帳戶是否沒有存過錢？）是，都沒有，除了開戶的
      金額外，都沒有存過錢。（問：何時知道這二本存摺不見
      ？）存摺不見我也沒有告訴被告，被告也不曉得，直到二
      、三個月前我太太接到通知要開庭，通知我我才知道。（
      問：這二本存摺與你九十六年賣掉的存摺有無關係？）沒
      有關係。（問：之前日盛銀行貸款是何人在還款？）都是
      我在還的。（問：每個月時間到了是否就會轉錢？）每個
      月都會通知我，我就會去轉錢。（問：九十五年九月時銀
      行有無打電話向你催繳？）有。到後來就沒有還款了。因
      為到八月後我都沒有錢了。永豐銀行帳戶也是還到那個時
      候。（問：是否沒有還款之後，帳戶就沒有在使用？）因
      為裡面已經沒有錢了。（問：九十五年八月底你賣掉一本
      中國信託帳戶，與本案是否無關？）沒有關係。那時候有
      拿到一點錢，但是很少。」等語相符，足見被告所辯前揭
      情詞，當屬有據，而被告所有上開日盛銀行帳戶資料確於
      開戶後即交予證人乙○○負責保管，被告尚不知證人乙○
      ○事後平日如何處理伊上開帳戶之存簿、印章及金融卡等
      物，更無自行將該等帳戶資料交予他人，亦不知證人乙○
      ○有無將該等物品交予他人之情，而無公訴人所指上開幫
      助詐欺取財之犯意及行為，容無疑義（至證人乙○○是否
      涉有幫助詐欺取財之犯行，應由檢察官另行依法偵查處理
      ）。此外，參諸卷內現存證據，既無法證明被告甲○○確
      知悉及交付上開帳戶之幫助詐欺取財犯行，且復查無其他
      積極證據足資證明被告有公訴人所指之行為，揆諸前揭說
      明，核屬不能證明被告甲○○犯罪，自應諭知被告甲○○
      無罪之判決。
（三）至臺灣彰化地方法院檢察署九十六年偵緝字第三九二號、
      九十八年度偵緝字第六八四號移送併案審理即如附表一編
      號１９所示被害人陳冠宏遭詐騙匯款至甲○○上開日盛銀
      行帳戶內、被害人黃美蓮遭詐騙匯款至甲○○上開永豐銀
      行帳戶內之犯罪事實部分：因本件公訴人起訴被告涉嫌本
      案幫助同案被告莊博文等人詐欺取財罪嫌部分應為無罪之
      諭知，既如上述，則上開移送併案審理部分，與本案自無
      任何實質上一罪或裁判上一罪關係，當非本院所得併予審
      究，是均應退還由檢察官另行處理，附此說明。
據上論斷，應依刑事訴訟法第三百零一條第一項前段，判決如主
文。
中    華    民    國    99    年    2     月    24    日
              刑事第一庭  審判長法  官  何志通
                                法  官  林清鈞
                                法  官  許惠瑜
以上正本證明與原本無異。
如不服本判決，應於收受送達後10日內向本院提出上訴書狀（應
敘述具體理由並附繕本）。
上訴書如未敘述理由，應於上訴期間屆滿後20日內補提理由書於
本院。
                                書記官  楊家印
中    華    民    國    99    年    2     月    24    日
附表：
┌──┬────────┬───┬─────┬─────────┬────────────────┬─────────┐
│編號│匯款時、日、地點│被害人│詐騙金額  │轉入金融機構及帳號│詐騙方式                        │備註              │
│    │（是否經起訴）  │      │（新臺幣）│（是否為起訴帳戶）│                                │                  │
├──┼────────┼───┼─────┼─────────┼────────────────┼─────────┤
│１  │九十五年十一月│韓碧如│一萬二千│陳敏隆（是）    │被害人於九十五年十月底在住家收到│被害人（手機號碼│
│    │十日十時三十分許│      │元        │中國信託商業銀行南│電腦Ｅ－ＭＡＩＬ信箱廣告，有一則│000000000│
│    │至苗栗縣後龍鎮後│      │一萬八千│高雄分行          │代辦個人信貸的廣告（廣告名稱：讓│七）於九十五年十月│
│    │龍郵局以ＡＴＭ轉│      │元        │帳號0000000│你終結負債卡的悲歌），經被害人回│三十日收到由對方發│
│    │帳方式匯入帳戶│      │共計三萬元│二四三九０        │覆信件後，九十五年十月三十日收到│出之手機簡訊（手機│
│    │。（有）        │      │          │楊順德（是）    │對方發手機簡訊，被害人便打電話去│號碼0000000│
│    │九十五年十一月│      │          │太平坪林郵局      │查詢瞭解，由真實姓名、年籍不詳自│一九六）。（警卷(一)│
│    │十三日十四時三十│      │          │局號0000000│稱「富邦銀行陳先生」之成年人稱：│第四二頁、警卷(三)第│
│    │七分許至苗栗縣後│      │          │帳號0000000│如欲申貸需預付帳務管理費新台幣一│五三五頁）        │
│    │龍鎮後龍郵局以Ａ│      │          │（起訴書誤載局號為│萬二千元，被害人即依指示前往匯款│被害人提供之匯款│
│    │ＴＭ轉帳方式匯入│      │          │0000000）  │後，對方又稱要付公文處理費新台幣│明細二紙（警卷(一)第│
│    │帳戶。（有）  │      │          │                  │一萬八千元方能對保，被害人即又依│四七頁、警卷(三)第五│
│    │                │      │          │                  │指示前往匯款後，對方即未再聯絡，│四０頁）          │
│    │                │      │          │                  │始知受騙。                      │扣案之被告王富源│
│    │                │      │          │                  │                                │記事本內載明被害人│
│    │                │      │          │                  │                                │資料（詳見扣案物編│
│    │                │      │          │                  │                                │號20）            │
├──┼────────┼───┼─────┼─────────┼────────────────┼─────────┤
│２  │九十五年十一月│陳致豪│一萬元  │陳敏隆（是）      │被害人於九十五年十月中旬在住家收│筆錄內未提到被害人│
│    │九日十時三十分許│      │二萬元  │中國信託商業銀行南│到電腦Ｅ－ＭＡＩＬ信箱廣告，有一│以何電話號碼與被告│
│    │至新竹縣湖口鄉臺│      │共計三萬元│高雄分行          │則代辦個人信貸的廣告（廣告名稱：│之何手機號碼聯繫。│
│    │灣中小企銀湖口分│      │          │帳號0000000│讓你終結負債卡的悲歌），經被害人│被害人稱匯款資料已│
│    │行以臨櫃匯款方式│      │          │二四三九０        │回覆信件後，隔日收到真實姓名、年│交給警方，惟卷內未│
│    │匯入右揭帳戶。（│      │          │                  │籍不詳自稱「富邦銀行陳先生」之成│見。（警卷(一)第四九│
│    │有）            │      │          │                  │年人稱：如欲申貸需預付律師見證費│頁、警卷(三)第五四二│
│    │九十五年十一月│      │          │                  │新台幣一萬元，被害人即依指示前往│頁）              │
│    │十日十二時三十分│      │          │                  │匯款後，對方又稱要付貸款設定費新│扣案之被告王富源│
│    │許至新竹縣新豐鄉│      │          │                  │台幣二萬元方能對保，被害人即又依│記事本內載明被害人│
│    │華南銀行新豐分行│      │          │                  │指示前往匯款後，對方又稱要付另一│資料（詳見扣案物編│
│    │匯入右揭帳戶。（│      │          │                  │筆貸款設定費，始察覺係詐騙集團，│號20）            │
│    │有）            │      │          │                  │未再付款。                      │                  │
├──┼────────┼───┼─────┼─────────┼────────────────┼─────────┤
│３  │九十五年九月二十│蔡明芳│一萬二千八│王美祝（是）      │被害人於九十五年九月二十五日在住│被告於九十五年九│
│    │七日十一時三十分│      │百元      │清水郵局          │家收到電腦Ｅ－ＭＡＩＬ信箱廣告，│月二十七日以手機號│
│    │許至苗栗縣苑裡郵│      │          │局號0000000│有一則代辦個人信貸的廣告（廣告名│碼0000000一│
│    │局以臨櫃匯款方式│      │          │帳號0000000│稱：國泰世華銀行信貸，當日撥款）│九六與被害人聯繫。│
│    │匯款至右揭帳戶。│      │          │                  │，經被害人回覆信件後，隔日收到真│（警卷(三)第五五一頁│
│    │（有）          │      │          │                  │實姓名、年籍不詳自稱「國泰世華銀│）                │
│    │                │      │          │                  │行林元浩」之成年人稱：如欲申貸需│被害人提供之匯款│
│    │                │      │          │                  │預付律師見證費新台幣一萬二千八百│明細一紙（警卷(三)第│
│    │                │      │          │                  │元，被害人即依指示前往匯款後，始│五五四頁）        │
│    │                │      │          │                  │察覺係詐騙集團，未再付款。      │                  │
├──┼────────┼───┼─────┼─────────┼────────────────┼─────────┤
│Ｌ４│於九十五年九月│丙○○│二萬元  │許家勝（是）    │被害人於九十五年九月下旬在住家收│筆錄內未提到被害│
│    │二十八日十四時許│      │三萬元  │永豐商業銀行（原名│到電腦Ｅ－ＭＡＩＬ信箱廣告，有一│人以何電話號碼與被│
│    │至南投縣埔里北平│      │三萬元  │建華商業銀行）東板│則代辦個人信貸的廣告（廣告名稱：│告之何手機號碼聯繫│
│    │街郵局以ＡＴＭ轉│      │三萬元  │橋分行            │讓你終結負債卡的悲歌），經被害人│。                │
│    │帳方式匯款入帳│      │三萬五千│帳號0000000│回覆信件後，隔日收到真實姓名、年│被害人提供匯款明│
│    │戶。（是）      │      │元        │0000000    │籍不詳自稱「台北富邦銀行林政華先│細五紙及埔里郵局存│
│    │於九十五年九月│      │五萬元  │林家鴻（是）    │生」之成年人稱：如欲申貸需預付強│簿影本一份（局號０│
│    │二十八日至南投縣│      │二萬三千│臺灣銀行文山簡易型│制公文費新台幣二萬元，被害人即依│四０一二八三，帳號│
│    │埔里北平街郵局以│      │元        │分行              │指示前往匯款後，對方又陸陸續續稱│0000000）。│
│    │臨櫃匯款方式匯款│      │三萬元  │帳號0000000│要付債權設定費、信用保險費、法院│（警卷(三)第五五五頁│
│    │入帳戶。（有）│      │一萬五千│四八三七九        │押金、抵押設定費等名目，被害人至│以下）            │
│    │於九十五年九月│      │七百一十三│許家勝（是）    │九十五年十月十四日止共匯款新台幣│許家勝之帳戶同附│
│    │二十九日十三時三│      │元        │板橋八甲郵局      │十九萬五千元至各不相同的人頭帳戶│表編號5者。       │
│    │十四分許至合作金│      │一萬元  │局號0000000│內，對方即未再聯絡，始知受騙。  │                  │
│    │庫以ＡＴＭ轉帳方│      │共計二十七│帳號0000000│                                │                  │
│    │式匯款入帳戶。│      │萬三千七百│鄭全祐（是）    │                                │                  │
│    │（有）          │      │一十三元（│清水郵局          │                                │                  │
│    │於九十五年十月│      │筆錄記載十│局號0000000│                                │                  │
│    │五日十三時四十二│      │九萬五千元│帳號0000000│                                │                  │
│    │分許至合作金庫以│      │          │林明村（是）    │                                │                  │
│    │ＡＴＭ轉帳方式匯│      │          │豐原中正路郵局    │                                │                  │
│    │款入帳戶。（有│      │          │局號0000000│                                │                  │
│    │）              │      │          │帳號0000000│                                │                  │
│    │於九十五年十月│      │          │林建華（是）    │                                │                  │
│    │十二日至南投縣臺│      │          │合作金庫商業銀行南│                                │                  │
│    │灣銀行埔里分行以│      │          │豐原分行          │                                │                  │
│    │臨櫃匯款帳方式匯│      │          │帳號0000000│                                │                  │
│    │款入帳戶。（有│      │          │五二０七一二      │                                │                  │
│    │）              │      │          │熊守惠（是）    │                                │                  │
│    │於九十五年十月│      │          │大眾銀行南屯簡易型│                                │                  │
│    │十四日至南投縣合│      │          │分行              │                                │                  │
│    │作金庫商業銀行埔│      │          │帳號0000000│                                │                  │
│    │里分行以臨櫃匯款│      │          │０一五五六八      │                                │                  │
│    │帳方式匯款入帳│      │          │甲○○（是）    │                                │                  │
│    │戶。（有）      │      │          │日盛商業銀行北桃園│                                │                  │
│    │於九十五年十月│      │          │分行              │                                │                  │
│    │二十日至南投縣埔│      │          │帳號0000000│                                │                  │
│    │里北平街郵局以Ａ│      │          │0000000    │                                │                  │
│    │ＴＭ轉帳方式匯款│      │          │                  │                                │                  │
│    │入帳戶。（有）│      │          │                  │                                │                  │
│    │於九十五年十月│      │          │                  │                                │                  │
│    │二十四日至提款機│      │          │                  │                                │                  │
│    │前以ＡＴＭ轉帳方│      │          │                  │                                │                  │
│    │式匯款入帳戶。│      │          │                  │                                │                  │
│    │（有）          │      │          │                  │                                │                  │
│    │於九十五年十月│      │          │                  │                                │                  │
│    │二十六日至提款機│      │          │                  │                                │                  │
│    │前以ＡＴＭ轉帳方│      │          │                  │                                │                  │
│    │式匯款入帳戶。│      │          │                  │                                │                  │
│    │（有）          │      │          │                  │                                │                  │
│    │於九十五年十月│      │          │                  │                                │                  │
│    │二十六日至提款機│      │          │                  │                                │                  │
│    │前以ＡＴＭ轉帳方│      │          │                  │                                │                  │
│    │式匯款入帳戶。│      │          │                  │                                │                  │
│    │（有）          │      │          │                  │                                │                  │
│    │▲被害人筆錄稱詐│      │          │                  │                                │                  │
│    │騙集團要求匯入鄭│      │          │                  │                                │                  │
│    │全祐帳戶，但卷│      │          │                  │                                │                  │
│    │內未見匯款資料，│      │          │                  │                                │                  │
│    │起訴書附表鄭全祐│      │          │                  │                                │                  │
│    │處亦未見記載被害│      │          │                  │                                │                  │
│    │人匯款。        │      │          │                  │                                │                  │
│    │▲被害人筆錄稱詐│      │          │                  │                                │                  │
│    │騙集團要求匯入林│      │          │                  │                                │                  │
│    │明村帳戶，但卷│      │          │                  │                                │                  │
│    │內未見匯款資料，│      │          │                  │                                │                  │
│    │惟起訴書附表林明│      │          │                  │                                │                  │
│    │村處有記載被害人│      │          │                  │                                │                  │
│    │以下匯款資料：(1)│      │          │                  │                                │                  │
│    │九十五年十月二十│      │          │                  │                                │                  │
│    │日，三萬元(2)九十│      │          │                  │                                │                  │
│    │五年十月二十一日│      │          │                  │                                │                  │
│    │，五萬元(3)九十五│      │          │                  │                                │                  │
│    │年十月二十三日，│      │          │                  │                                │                  │
│    │四萬元(4)九十五年│      │          │                  │                                │                  │
│    │十月二十七日，三│      │          │                  │                                │                  │
│    │萬四千元。      │      │          │                  │                                │                  │
│    │▲被害人筆錄稱詐│      │          │                  │                                │                  │
│    │騙集團要求匯入徐│      │          │                  │                                │                  │
│    │玉琴帳戶，但卷│      │          │                  │                                │                  │
│    │內未見匯款資料，│      │          │                  │                                │                  │
│    │起訴書附表甲○○│      │          │                  │                                │                  │
│    │處則記載被害人未│      │          │                  │                                │                  │
│    │匯入。          │      │          │                  │                                │                  │
├──┼────────┼───┼─────┼─────────┼────────────────┼─────────┤
│５  │九十五年九月二│黃竟唐│一萬五千│許家勝（是）      │被害人於九十五年九月初在住家收到│被告於九十五年九│
│    │十一日至桃園縣中│      │元        │永豐商業銀行（原名│電腦Ｅ－ＭＡＩＬ信箱廣告，有一則│月十九日以手機門號│
│    │壢市○○路中壢環│      │一萬三千│建華商業銀行）東板│代辦個人信貸的廣告（廣告名稱：個│000000000│
│    │北郵局以臨櫃匯款│      │五百元    │橋分行            │人信貸；沒有貸不到的款），經被害│０與被害人手機門號│
│    │方式匯入右揭帳戶│      │二萬一千│帳號0000000│人回覆信件後，同年九月十五日收到│000000000│
│    │。（有）        │      │元        │0000000    │真實姓名、年籍不詳自稱「富邦銀行│七聯繫。（警卷(三)第│
│    │九十五年九月二│      │二萬五千│                  │林正華專員」之成年人稱：如欲申貸│五七六頁）        │
│    │十一日至桃園縣中│      │八百六十六│                  │需預付律師見證費新台幣一萬五千元│被害人提供匯款明│
│    │壢興國郵局以臨櫃│      │元        │                  │，被害人即依指示前往匯款後，對方│細五紙。（警卷(三)第│
│    │匯款方式匯入右揭│      │四萬五千│                  │又陸陸續續稱要付保險費、債權設定│五七一頁以下）    │
│    │帳戶。（有）    │      │元        │                  │費、帳務管理費，方能撥款，被害人│                  │
│    │九十五年九月二│      │共計十二萬│                  │至九十五年九月二十七日止共匯款新│                  │
│    │十一日至桃園縣中│      │零三百六十│                  │台幣十二萬零三百六十六元至人頭帳│                  │
│    │壢興國郵局以臨櫃│      │六元      │                  │戶內，嗣對方又要被害人匯款，始察│                  │
│    │匯款方式匯入右揭│      │          │                  │覺有異。                        │                  │
│    │帳戶。（有）    │      │          │                  │                                │                  │
│    │九十五年九月二│      │          │                  │                                │                  │
│    │十二日至郵以臨櫃│      │          │                  │                                │                  │
│    │匯款局匯入右揭帳│      │          │                  │                                │                  │
│    │戶。（有）      │      │          │                  │                                │                  │
│    │九十五年九月二│      │          │                  │                                │                  │
│    │十七日至中壢南園│      │          │                  │                                │                  │
│    │郵局以臨櫃匯款匯│      │          │                  │                                │                  │
│    │入右揭帳戶。（有│      │          │                  │                                │                  │
│    │）（起訴書誤載該│      │          │                  │                                │                  │
│    │筆金額為四千五百│      │          │                  │                                │                  │
│    │元）            │      │          │                  │                                │                  │
├──┼────────┼───┼─────┼─────────┼────────────────┼─────────┤
│６  │九十五年十月十│林逢盛│二萬元  │林家鴻（是）    │被害人於九十五年十月二日下午十六│被告於九十五年十│
│    │一日十二時四十分│      │五萬元  │臺灣銀行文山簡易型│時四十五分在住家收到電腦Ｅ－ＭＡ│月三日以手機門號０│
│    │至台北市○○路四│      │五萬元  │分行              │ＩＬ信箱廣告，有一則代辦個人信貸│000000000│
│    │段二四六號華南銀│      │九萬元  │帳號0000000│的廣告（廣告名稱：讓你終結負債卡│與被害人手機門號０│
│    │行士林分行以ＡＴ│      │五萬六千│四八三七九        │的悲歌），經被害人回覆信件後，隔│000000000│
│    │Ｍ轉帳方式匯入│      │元        │林家鴻（是）    │日收到真實姓名、年籍不詳自稱「台│聯繫。（警卷(三)第五│
│    │帳戶。（有）    │      │四萬八千│合作金庫商業銀行景│北富邦銀行林義華先生」之成年人稱│七八頁、第五九四頁│
│    │九十五年十月十│      │元        │美分行            │：如欲申貸需預付信用評估費新台幣│以下）            │
│    │二日至臺灣銀行民│      │三萬元  │帳號0000000│二萬元，被害人即依指示前往匯款後│被害人提供匯款明│
│    │權分行以臨櫃匯款│      │三萬八千│七六七八八二      │，對方又陸陸續續稱要付強制公文費│細三十紙。（警卷(三)│
│    │方式匯款入帳戶│      │元        │陳慧蓉（是）    │、債權設定費、信用保險費、法院押│第五八二頁以下）  │
│    │內。（有）      │      │四萬元  │台北富邦商業銀行士│金、抵押設定費、印花稅、手續費，│台北富邦商銀士林│
│    │九十五年十月十│      │二萬二千│林分行            │方能撥款，被害人至九十五年十一月│分行九十六年十月二│
│    │四日至臺灣銀行民│      │五百元    │帳號0000000│八日止共匯款新台幣一百二十三萬四│十五日函覆陳慧蓉帳│
│    │權分行以臨櫃匯款│      │三萬元  │六四七六八        │千元至各不相同的人頭帳戶內，因未│戶資料及對帳單查詢│
│    │方式匯款入帳戶│      │五萬六千│鄭全祐（是）    │獲撥款，始知受騙。              │列印（附於本院案卷│
│    │內。（有）      │      │元        │清水郵局          │                                │，註明編號二者）  │
│    │九十五年十月十│      │三萬元  │局號0000000│                                │                  │
│    │三日至臺灣銀行民│      │五萬元  │帳號0000000│                                │                  │
│    │權分行以臨櫃匯款│      │三萬元  │楊耀東（是）    │                                │                  │
│    │方式匯款入帳戶│      │三萬元  │合作金庫商業銀行苗│                                │                  │
│    │內。（有）      │      │三萬元  │栗分行            │                                │                  │
│    │九十五年十月十│      │二萬五千│帳號0000000│                                │                  │
│    │八日至士林後港郵│      │元        │四二三三八二      │                                │                  │
│    │局以臨櫃匯款方式│      │六萬元  │何昆儒（是）    │                                │                  │
│    │匯款入帳戶內。│      │二萬四千│合作金庫商業銀行中│                                │                  │
│    │（有）          │      │元        │興分行            │                                │                  │
│    │九十五年十月十│      │五萬元  │帳號0000000│                                │                  │
│    │八日十時二十三分│      │二萬二千│七０六三六七      │                                │                  │
│    │至台北富邦銀行以│      │五百元    │陳敏隆（是）    │                                │                  │
│    │ＡＴＭ轉帳方式匯│      │三萬元  │中國信託商業銀行南│                                │                  │
│    │入帳戶。（有）│      │二萬元  │高雄分行          │                                │                  │
│    │九十五年十月十│      │七萬三千│帳號0000000│                                │                  │
│    │七日至合作金庫商│      │元        │二四三九０        │                                │                  │
│    │業銀行民族分行以│      │五萬元  │宋豐盛（是）    │                                │                  │
│    │臨櫃匯款方式匯款│      │五萬二千│寶華銀行中壢分行  │                                │                  │
│    │入帳戶內。（有│      │元        │帳號0000000│                                │                  │
│    │）              │      │五萬五千│八六一七二        │                                │                  │
│    │九十五年十月二│      │元        │                  │                                │                  │
│    │十日至合作金庫商│      │三萬元  │                  │                                │                  │
│    │業銀行民族分行以│      │七萬三千│                  │                                │                  │
│    │臨櫃匯款方式匯款│      │元        │                  │                                │                  │
│    │入帳戶內。（有│      │筆錄記載共│                  │                                │                  │
│    │）              │      │計一百二十│                  │                                │                  │
│    │九十五年十月十│      │三萬四千元│                  │                                │                  │
│    │三日至合作金庫商│      │（惟實際加│                  │                                │                  │
│    │業銀行民族分行以│      │總似應為一│                  │                                │                  │
│    │臨櫃匯款方式匯款│      │百二十六萬│                  │                                │                  │
│    │入帳戶內。（有│      │五千元）  │                  │                                │                  │
│    │）              │      │          │                  │                                │                  │
│    │九十五年十月二│      │          │                  │                                │                  │
│    │十四日至合作金庫│      │          │                  │                                │                  │
│    │商業銀行民族分行│      │          │                  │                                │                  │
│    │以臨櫃匯款方式匯│      │          │                  │                                │                  │
│    │款入帳戶內。（│      │          │                  │                                │                  │
│    │有）            │      │          │                  │                                │                  │
│    │九十五年十月十│      │          │                  │                                │                  │
│    │六日至合作金庫商│      │          │                  │                                │                  │
│    │業銀行民族分行以│      │          │                  │                                │                  │
│    │臨櫃匯款方式匯款│      │          │                  │                                │                  │
│    │入帳戶內。（有│      │          │                  │                                │                  │
│    │）              │      │          │                  │                                │                  │
│    │九十五年十月十│      │          │                  │                                │                  │
│    │八日至合作金庫商│      │          │                  │                                │                  │
│    │業銀行民族分行以│      │          │                  │                                │                  │
│    │臨櫃匯款方式匯款│      │          │                  │                                │                  │
│    │入帳戶內。（有│      │          │                  │                                │                  │
│    │，被害人匯款單日│      │          │                  │                                │                  │
│    │期填十六日，但實│      │          │                  │                                │                  │
│    │際收付日為十八日│      │          │                  │                                │                  │
│    │，起訴書誤記載為│      │          │                  │                                │                  │
│    │九十五年十月十六│      │          │                  │                                │                  │
│    │日）            │      │          │                  │                                │                  │
│    │九十五年十月十│      │          │                  │                                │                  │
│    │九日至士林後港郵│      │          │                  │                                │                  │
│    │局以臨櫃匯款方式│      │          │                  │                                │                  │
│    │匯款入帳戶內。│      │          │                  │                                │                  │
│    │（有）          │      │          │                  │                                │                  │
│    │九十五年十月二│      │          │                  │                                │                  │
│    │十三日至合作金庫│      │          │                  │                                │                  │
│    │商業銀行民族分行│      │          │                  │                                │                  │
│    │以臨櫃匯款方式匯│      │          │                  │                                │                  │
│    │款入帳戶內。（│      │          │                  │                                │                  │
│    │有）            │      │          │                  │                                │                  │
│    │九十五年十月二│      │          │                  │                                │                  │
│    │十日至士林後港郵│      │          │                  │                                │                  │
│    │局以臨櫃匯款方式│      │          │                  │                                │                  │
│    │匯款入帳戶內。│      │          │                  │                                │                  │
│    │（有）          │      │          │                  │                                │                  │
│    │九十五年十月二│      │          │                  │                                │                  │
│    │十五日至合作金庫│      │          │                  │                                │                  │
│    │商業銀行民族分行│      │          │                  │                                │                  │
│    │以臨櫃匯款方式匯│      │          │                  │                                │                  │
│    │款入帳戶內。（│      │          │                  │                                │                  │
│    │有）            │      │          │                  │                                │                  │
│    │九十五年十月二│      │          │                  │                                │                  │
│    │十日至士林後港郵│      │          │                  │                                │                  │
│    │局以臨櫃匯款方式│      │          │                  │                                │                  │
│    │匯款入帳戶內。│      │          │                  │                                │                  │
│    │（有）          │      │          │                  │                                │                  │
│    │九十五年十月二│      │          │                  │                                │                  │
│    │十六日至郵局以Ａ│      │          │                  │                                │                  │
│    │ＴＭ轉帳方式匯款│      │          │                  │                                │                  │
│    │入帳戶內。（有│      │          │                  │                                │                  │
│    │）              │      │          │                  │                                │                  │
│    │九十五年十月二│      │          │                  │                                │                  │
│    │十三日至合作金庫│      │          │                  │                                │                  │
│    │商業銀行民族分行│      │          │                  │                                │                  │
│    │以臨櫃匯款方式匯│      │          │                  │                                │                  │
│    │款入帳戶內。（│      │          │                  │                                │                  │
│    │有）            │      │          │                  │                                │                  │
│    │九十五年十月十│      │          │                  │                                │                  │
│    │七日至合作金庫商│      │          │                  │                                │                  │
│    │業銀行民族分行以│      │          │                  │                                │                  │
│    │臨櫃匯款方式匯款│      │          │                  │                                │                  │
│    │入帳戶內。（有│      │          │                  │                                │                  │
│    │）              │      │          │                  │                                │                  │
│    │九十五年十月十│      │          │                  │                                │                  │
│    │二日至日盛國際商│      │          │                  │                                │                  │
│    │業銀行新莊分行以│      │          │                  │                                │                  │
│    │臨櫃匯款方式匯款│      │          │                  │                                │                  │
│    │入帳戶內。（有│      │          │                  │                                │                  │
│    │）              │      │          │                  │                                │                  │
│    │九十五年十月二│      │          │                  │                                │                  │
│    │十四日至合作金庫│      │          │                  │                                │                  │
│    │商業銀行民族分行│      │          │                  │                                │                  │
│    │以臨櫃匯款方式匯│      │          │                  │                                │                  │
│    │款入帳戶內。（│      │          │                  │                                │                  │
│    │有）            │      │          │                  │                                │                  │
│    │九十五年十月二│      │          │                  │                                │                  │
│    │十六日至合作金庫│      │          │                  │                                │                  │
│    │商業銀行民族分行│      │          │                  │                                │                  │
│    │以臨櫃匯款方式匯│      │          │                  │                                │                  │
│    │款入帳戶內。（│      │          │                  │                                │                  │
│    │有）            │      │          │                  │                                │                  │
│    │九十五年十月二│      │          │                  │                                │                  │
│    │十四日至合作金庫│      │          │                  │                                │                  │
│    │商業銀行民族分行│      │          │                  │                                │                  │
│    │以臨櫃匯款方式匯│      │          │                  │                                │                  │
│    │款入帳戶內。（│      │          │                  │                                │                  │
│    │有）            │      │          │                  │                                │                  │
│    │九十五年十一月│      │          │                  │                                │                  │
│    │六日至國泰世華商│      │          │                  │                                │                  │
│    │業銀行愛國分行以│      │          │                  │                                │                  │
│    │臨櫃匯款方式匯款│      │          │                  │                                │                  │
│    │入帳戶內。（有│      │          │                  │                                │                  │
│    │）              │      │          │                  │                                │                  │
│    │九十五年十一月│      │          │                  │                                │                  │
│    │七日至台北富邦商│      │          │                  │                                │                  │
│    │業銀行桂林分行以│      │          │                  │                                │                  │
│    │臨櫃匯款方式匯款│      │          │                  │                                │                  │
│    │入帳戶內。（有│      │          │                  │                                │                  │
│    │）              │      │          │                  │                                │                  │
│    │九十五年十一月│      │          │                  │                                │                  │
│    │八日至陽信商業銀│      │          │                  │                                │                  │
│    │行劍潭分行以臨櫃│      │          │                  │                                │                  │
│    │匯款方式匯款入│      │          │                  │                                │                  │
│    │帳戶內。（有）  │      │          │                  │                                │                  │
│    │九十五年十一月│      │          │                  │                                │                  │
│    │七日至陽信商業銀│      │          │                  │                                │                  │
│    │行劍潭分行以臨櫃│      │          │                  │                                │                  │
│    │匯款方式匯款入│      │          │                  │                                │                  │
│    │帳戶內。（有）  │      │          │                  │                                │                  │
│    │九十五年十月二│      │          │                  │                                │                  │
│    │十三日至合作金庫│      │          │                  │                                │                  │
│    │商業銀行民族分行│      │          │                  │                                │                  │
│    │以臨櫃匯款方式匯│      │          │                  │                                │                  │
│    │款入帳戶內。（│      │          │                  │                                │                  │
│    │有）            │      │          │                  │                                │                  │
│    │九十五年十一月│      │          │                  │                                │                  │
│    │三日至士林劍潭郵│      │          │                  │                                │                  │
│    │局以臨櫃匯款方式│      │          │                  │                                │                  │
│    │匯款入帳戶內。│      │          │                  │                                │                  │
│    │（有）          │      │          │                  │                                │                  │
│    │▲被害人筆錄稱詐│      │          │                  │                                │                  │
│    │騙集團要求匯入陳│      │          │                  │                                │                  │
│    │敏隆帳戶五次，│      │          │                  │                                │                  │
│    │但卷內只見匯款資│      │          │                  │                                │                  │
│    │料四張，惟起訴書│      │          │                  │                                │                  │
│    │附表陳敏隆處有記│      │          │                  │                                │                  │
│    │載被害人第五筆匯│      │          │                  │                                │                  │
│    │款資料：九十五年│      │          │                  │                                │                  │
│    │十一月九日，四萬│      │          │                  │                                │                  │
│    │二千元。        │      │          │                  │                                │                  │
├──┼────────┼───┼─────┼─────────┼────────────────┼─────────┤
│７  │九十五年九月十│陳惠珠│一萬二千│李佳姿（是）    │被害人於九十五年初在住家收到電腦│被害人忘記被告係以│
│    │三日十五時許至苗│      │八百元    │三重中山路郵局    │Ｅ－ＭＡＩＬ信箱廣告，有一則代辦│何手機號碼聯繫。被│
│    │栗縣後龍鎮○○路│      │共計九萬│局號0000000│個人信貸的廣告（廣告名稱：個人信│害人稱有提供匯款資│
│    │後龍郵局以匯款方│      │八千元（被│帳號0000000│貸、免擔保、申請簡便），經被害人│料，惟卷內未見。（│
│    │式匯入帳戶。（│      │害人誤記為│陳俊榮          │回覆信件後，同年九月十三日收到真│警卷(三)第五九七頁）│
│    │是）            │      │共十二萬九│兆豐國際商業銀行竹│實姓名、年籍不詳自稱「國泰世華銀│三重中山路郵局九│
│    │九十五年九月十│      │千二百元）│科新安分行（誤稱為│行林永在先生」之成年人稱：如欲申│十六年十月二十五日│
│    │四日至苗栗縣後龍│      │四萬八千│中國商業銀行）    │貸需預付律師見證費新台幣一萬二千│函覆人頭帳戶李佳姿│
│    │鎮○○路後龍郵局│      │元        │帳號0000000│八百元，被害人即依指示前往匯款後│之開戶基本資料及交│
│    │以匯款方式共分三│      │          │0000000號  │，對方又陸陸續續稱要付保險費、債│易明細表（附於本院│
│    │次匯入帳戶。（│      │          │                  │權設定費、、帳務管理費，方能撥款│案卷，註明編號三者│
│    │是）            │      │          │                  │，被害人止共匯款新台幣十九萬元至│）                │
│    │另以ＡＴＭ轉帳│      │          │                  │各不相同的人頭帳戶內，因未獲撥款│兆豐商銀九十六年│
│    │方式匯款入帳戶│      │          │                  │，始知受騙。                    │十月二十六日函覆人│
│    │內。（否）      │      │          │                  │                                │頭帳戶陳俊榮之開戶│
│    │                │      │          │                  │                                │基本資料及客戶存款│
│    │                │      │          │                  │                                │資料明細表（附於本│
│    │                │      │          │                  │                                │院案卷，註明編號四│
│    │                │      │          │                  │                                │者）              │
├──┼────────┼───┼─────┼─────────┼────────────────┼─────────┤
│８  │九十五年八月三│林亨峰│一萬五千│陳瑞中          │被害人於九十五年八月中旬在住家收│被告於九十五年八│
│    │十一日至屏東縣恆│      │元        │恆春郵局          │到電腦Ｅ－ＭＡＩＬ信箱廣告，有一│月二十八日以手機門│
│    │春郵局以ＡＴＭ轉│      │二萬元  │局號、帳號不詳    │則代辦個人信貸的廣告（廣告名稱：│號00000000│
│    │帳方式匯款一萬五│      │一萬元  │吳東嶽（是）    │個人信貸；沒有貸不到的款），經被│七０與被害人手機門│
│    │千元入帳戶內。│      │一萬元  │臺中國光路郵局    │害人回覆信件後，同年八月二十八日│號00000000│
│    │（否）          │      │二萬二千│帳號0000000│收到真實姓名、年籍不詳自稱「富邦│五六聯繫。（警卷(三)│
│    │九十五年九月六│      │五百元    │000000000│銀行林正華專員」之成年人稱：如欲│第六０一頁）      │
│    │日至屏東縣恆春郵│      │一萬五千│蔡如鈺（是）    │申貸需預付保證金費新台幣一萬五千│被害人提供楠梓煉│
│    │局以ＡＴＭ轉帳方│      │元        │上海商業儲蓄銀行楊│元，被害人即依指示前往匯款後，對│油廠郵局存簿一份（│
│    │式匯款入帳戶內│      │一萬元  │梅分行            │方又陸陸續續稱要付保險金、債權設│局號0000000│
│    │。（有）        │      │一萬元  │帳號0000000│定費、帳務管理費，方能撥款，被害│，帳號０二八九二四│
│    │九十五年九月八│      │一萬元  │0000000    │人至九十五年九月十九日止共匯款新│九）及匯款明細二十│
│    │日至屏東縣恆春郵│      │一萬元  │曾敬彰（是）    │台幣二十七萬九千五百元至各不相同│三紙。（警卷(三)第六│
│    │局以ＡＴＭ轉帳方│      │一萬元  │渣打國際商業銀行股│的人頭帳戶內，嗣對方又要被害人匯│０五頁以下）      │
│    │式匯款入帳戶內│      │一萬元  │份有限公司（原誤載│款，始察覺有異。                │渣打銀行九十六年│
│    │。（有）        │      │一萬元  │為新竹商業銀行）  │                                │十月十九日函覆曾敬│
│    │九十五年九月八│      │一萬元  │帳號0000000│                                │彰帳戶資料及明細查│
│    │日至屏東縣恆春郵│      │五千元  │000000000│                                │詢（附於本院案卷，│
│    │局以ＡＴＭ轉帳方│      │五千元  │一                │                                │註明編號六者）    │
│    │式匯款入帳戶內│      │一萬三千│許家勝（是）    │                                │                  │
│    │。（有）        │      │元        │永豐商業銀行（原名│                                │                  │
│    │九十五年九月十│      │一萬元  │建華商業銀行）東板│                                │                  │
│    │一日至屏東縣恆春│      │二萬元  │橋分行            │                                │                  │
│    │郵局以ＡＴＭ轉帳│      │九千元  │帳號0000000│                                │                  │
│    │方式匯款入帳戶│      │一萬元  │ 0000000號 │                                │                  │
│    │內。（有）      │      │五千元  │                  │                                │                  │
│    │九十五年九月十│      │一萬元  │                  │                                │                  │
│    │二日至屏東縣恆春│      │二萬元  │                  │                                │                  │
│    │郵局以ＡＴＭ轉帳│      │一萬五千│                  │                                │                  │
│    │方式匯款入帳戶│      │元        │                  │                                │                  │
│    │內。（有）      │      │共計二十七│                  │                                │                  │
│    │九十五年九月十│      │萬九千五百│                  │                                │                  │
│    │二日至屏東縣恆春│      │元        │                  │                                │                  │
│    │郵局以ＡＴＭ轉帳│      │          │                  │                                │                  │
│    │方式匯款入帳戶│      │          │                  │                                │                  │
│    │內。（有）      │      │          │                  │                                │                  │
│    │九十五年九月十│      │          │                  │                                │                  │
│    │三日至屏東縣恆春│      │          │                  │                                │                  │
│    │郵局以ＡＴＭ轉帳│      │          │                  │                                │                  │
│    │方式匯款入帳戶│      │          │                  │                                │                  │
│    │內。（有）      │      │          │                  │                                │                  │
│    │九十五年九月十│      │          │                  │                                │                  │
│    │四日至屏東縣恆春│      │          │                  │                                │                  │
│    │郵局以ＡＴＭ轉帳│      │          │                  │                                │                  │
│    │方式匯款入帳戶│      │          │                  │                                │                  │
│    │內。（有）      │      │          │                  │                                │                  │
│    │九十五年九月十│      │          │                  │                                │                  │
│    │五日至屏東縣恆春│      │          │                  │                                │                  │
│    │郵局以ＡＴＭ轉帳│      │          │                  │                                │                  │
│    │方式匯款入帳戶│      │          │                  │                                │                  │
│    │內。（有）      │      │          │                  │                                │                  │
│    │九十五年九月十│      │          │                  │                                │                  │
│    │八日至屏東縣恆春│      │          │                  │                                │                  │
│    │郵局以ＡＴＭ轉帳│      │          │                  │                                │                  │
│    │方式匯款入帳戶│      │          │                  │                                │                  │
│    │內。（有）      │      │          │                  │                                │                  │
│    │九十五年九月十│      │          │                  │                                │                  │
│    │八日至屏東縣恆春│      │          │                  │                                │                  │
│    │郵局以ＡＴＭ轉帳│      │          │                  │                                │                  │
│    │方式匯款入帳戶│      │          │                  │                                │                  │
│    │內。（有）      │      │          │                  │                                │                  │
│    │九十五年九月十│      │          │                  │                                │                  │
│    │八日至屏東縣恆春│      │          │                  │                                │                  │
│    │郵局以ＡＴＭ轉帳│      │          │                  │                                │                  │
│    │方式匯款入帳戶│      │          │                  │                                │                  │
│    │內。（有）      │      │          │                  │                                │                  │
│    │九十五年九月十│      │          │                  │                                │                  │
│    │八日以ＡＴＭ轉帳│      │          │                  │                                │                  │
│    │方式匯款一萬元入│      │          │                  │                                │                  │
│    │帳戶內。（有）│      │          │                  │                                │                  │
│    │九十五年九月十│      │          │                  │                                │                  │
│    │九日以ＡＴＭ轉帳│      │          │                  │                                │                  │
│    │方式匯款至帳戶│      │          │                  │                                │                  │
│    │內。（有）      │      │          │                  │                                │                  │
│    │九十五年九月十│      │          │                  │                                │                  │
│    │九日以ＡＴＭ轉帳│      │          │                  │                                │                  │
│    │方式匯款至帳戶│      │          │                  │                                │                  │
│    │內。（有）      │      │          │                  │                                │                  │
│    │九十五年九月二│      │          │                  │                                │                  │
│    │十一日以ＡＴＭ轉│      │          │                  │                                │                  │
│    │帳方式匯款至帳│      │          │                  │                                │                  │
│    │戶內。（有）    │      │          │                  │                                │                  │
│    │九十五年九月二│      │          │                  │                                │                  │
│    │十一日以ＡＴＭ轉│      │          │                  │                                │                  │
│    │帳方式匯款至帳│      │          │                  │                                │                  │
│    │戶內。（有）    │      │          │                  │                                │                  │
│    │九十五年九月二│      │          │                  │                                │                  │
│    │十五日以ＡＴＭ轉│      │          │                  │                                │                  │
│    │帳方式匯款至帳│      │          │                  │                                │                  │
│    │戶內。（有）    │      │          │                  │                                │                  │
│    │九十五年九月二│      │          │                  │                                │                  │
│    │十五日以ＡＴＭ轉│      │          │                  │                                │                  │
│    │帳方式匯款至帳│      │          │                  │                                │                  │
│    │戶內。（有）    │      │          │                  │                                │                  │
│    │九十五年九月二│      │          │                  │                                │                  │
│    │十六日以ＡＴＭ轉│      │          │                  │                                │                  │
│    │帳方式匯款至帳│      │          │                  │                                │                  │
│    │戶內。（有）    │      │          │                  │                                │                  │
│    │九十五年九月二│      │          │                  │                                │                  │
│    │十七日以ＡＴＭ轉│      │          │                  │                                │                  │
│    │帳方式匯款至帳│      │          │                  │                                │                  │
│    │戶內。（有）    │      │          │                  │                                │                  │
│    │九十五年九月二│      │          │                  │                                │                  │
│    │十七日以ＡＴＭ轉│      │          │                  │                                │                  │
│    │帳方式匯款至帳│      │          │                  │                                │                  │
│    │戶內。（有）    │      │          │                  │                                │                  │
│    │九十五年九月二│      │          │                  │                                │                  │
│    │十九日以ＡＴＭ轉│      │          │                  │                                │                  │
│    │帳方式匯款至帳│      │          │                  │                                │                  │
│    │戶內。（有）    │      │          │                  │                                │                  │
│    │九十五年九月二│      │          │                  │                                │                  │
│    │十日至臺灣中小企│      │          │                  │                                │                  │
│    │業銀行匯款一筆入│      │          │                  │                                │                  │
│    │帳戶內。（有）│      │          │                  │                                │                  │
├──┼────────┼───┼─────┼─────────┼────────────────┼─────────┤
│９  │九十五年十月十│陳正昌│二萬四千│楊耀東（是）    │被害人於九十五年十月上旬在住家收│被告於九十五年十│
│    │八日十二時五十八│      │元        │合作金庫商業銀行苗│到電腦Ｅ－ＭＡＩＬ信箱廣告，有一│月中旬以手機門號０│
│    │分許於臺中市河南│      │三萬六千│栗分行            │則代辦個人信貸的廣告（廣告名稱：│000000000│
│    │路二段二六二號十│      │元        │帳號0000000│讓你終結負債卡的悲歌），經被害人│與被害人手機門號０│
│    │四樓公司內使用網│      │三萬六千│四二三三八二      │回覆信件後，隔日收到真實姓名、年│000000000│
│    │路銀行轉帳匯款入│      │元        │鄭全祐（是）    │籍不詳自稱「台北富邦銀行林先生」│聯繫。（警卷(三)第六│
│    │帳戶內。（有）│      │共計九萬六│清水郵局          │之成年人稱：如欲申貸需預付手續費│二三頁、第六三０頁│
│    │九十五年十月十│      │千元      │局號0000000│新台幣二萬四千元，被害人即依指示│）                │
│    │八日於臺中市河南│      │          │帳號0000000│前往匯款後，對方又陸陸續續稱要付│被害人提供網路銀│
│    │路二段二六二號十│      │          │                  │法院押保金、信用保險費，方能撥款│行交易明細三紙。（│
│    │四樓公司內使用網│      │          │                  │，被害人至九十五年十月十九日止共│警卷(三)第六二七頁以│
│    │路銀行轉帳匯款入│      │          │                  │匯款新台幣九萬六千元至各不相同的│下）              │
│    │帳戶內。（有）│      │          │                  │人頭帳戶內，因未獲撥款，始知受騙│                  │
│    │九十五年十月十│      │          │                  │。                              │                  │
│    │九日於臺中市河南│      │          │                  │                                │                  │
│    │路二段二六二號十│      │          │                  │                                │                  │
│    │四樓公司內使用網│      │          │                  │                                │                  │
│    │路銀行轉帳匯款入│      │          │                  │                                │                  │
│    │帳戶內。（有）│      │          │                  │                                │                  │
├──┼────────┼───┼─────┼─────────┼────────────────┼─────────┤
│１０  │九十五年十月十一│朱珮君│九千元    │林家鴻（是）      │被害人於九十五年九月下旬在住家收│被告於九十五年九│
│    │日十二時至台北市│      │          │臺灣銀行文山簡易型│到電腦Ｅ－ＭＡＩＬ信箱廣告，有一│月下旬以手機門號０│
│    │石牌路一段七八號│      │          │分行              │則代辦個人信貸的廣告（廣告名稱：│000000000│
│    │華南銀行石牌分行│      │          │帳號0000000│讓你終結負債卡的悲歌），經被害人│與被害人手機門號０│
│    │以ＡＴＭ轉帳方式│      │          │四八三七九        │回覆信件後，隔日收到真實姓名、年│000000000│
│    │匯入右揭帳戶內。│      │          │                  │籍不詳自稱「台北富邦銀行陳先生」│聯繫。（警卷(三)第六│
│    │（有）          │      │          │                  │之成年人稱：如欲申貸需預付律師代│三二頁、第六三四頁│
│    │                │      │          │                  │辦費新台幣九千元，被害人即依指示│）                │
│    │                │      │          │                  │前往匯款後，對方又稱要付對保費，│被害人未提供匯款│
│    │                │      │          │                  │方能撥款，被害人察覺有異，始知受│明細。（警卷(三)第六│
│    │                │      │          │                  │騙。                            │三二頁）          │
├──┼────────┼───┼─────┼─────────┼────────────────┼─────────┤
│  │九十五年八月二│嚴筱嵐│一萬六千│謝惠珺（是）    │被害人於九十五年八月二十五日在住│被告於九十五年八│
│    │十五日至高雄市左│      │元        │彰化郵局          │家收到電腦Ｅ－ＭＡＩＬ信箱廣告，│月二十五日以手機門│
│    │營區果貿郵局以臨│      │一萬六千│局號0000000│有一則代辦個人信貸的廣告（廣告名│號0000000一│
│    │櫃匯款方式匯入│      │元        │帳號0000000│稱：個人信貸；沒有貸不到的款），│九六與被害人手機門│
│    │帳戶內。（有）  │      │八千五百│李佳姿（是）    │經被害人回覆信件後，同年九月十五│號00000000│
│    │九十五年八月二│      │元        │三重中山路郵局    │日收到真實姓名、年籍不詳自稱「萬│七七聯繫。（警卷(三)│
│    │十五日至高雄市左│      │五千元  │局號0000000│泰銀行林郁成」之成年人稱：如欲申│第六三五頁、第六四│
│    │營區果貿郵局以臨│      │七千元  │帳號0000000│貸需預付帳務管理費新台幣一萬六千│五頁）            │
│    │櫃匯款方式匯入│      │一萬元  │                  │元，被害人即依指示前往匯款後，對│被害人提供匯款明│
│    │帳戶內。（有）  │      │共計六萬二│                  │方又陸陸續續稱要付信用保險費、債│細六紙。（警卷(三)第│
│    │九十五年九月十│      │千五百元  │                  │權設定費，方能撥款，被害人至九十│六三九頁以下）    │
│    │一日至郵局四十六│      │          │                  │五年九月十二日止共匯款新台幣六萬│                  │
│    │支局以臨櫃匯款方│      │          │                  │二千五百元至人頭帳戶內，嗣對方又│                  │
│    │式匯入帳戶內。│      │          │                  │要被害人匯款，始察覺有異。      │                  │
│    │（有）          │      │          │                  │                                │                  │
│    │九十五年九月十│      │          │                  │                                │                  │
│    │一日至高雄瑞豐郵│      │          │                  │                                │                  │
│    │局六十八支局以臨│      │          │                  │                                │                  │
│    │櫃匯款方式匯入│      │          │                  │                                │                  │
│    │帳戶內。（有）  │      │          │                  │                                │                  │
│    │九十五年九月十│      │          │                  │                                │                  │
│    │一日至高雄新田郵│      │          │                  │                                │                  │
│    │局六十九支局以臨│      │          │                  │                                │                  │
│    │櫃匯款方式匯入│      │          │                  │                                │                  │
│    │帳戶內。（有）  │      │          │                  │                                │                  │
│    │九十五年九月十│      │          │                  │                                │                  │
│    │二日至高雄瑞豐郵│      │          │                  │                                │                  │
│    │局六十八支局以臨│      │          │                  │                                │                  │
│    │櫃匯款方式匯入│      │          │                  │                                │                  │
│    │帳戶內。（有）  │      │          │                  │                                │                  │
├──┼────────┼───┼─────┼─────────┼────────────────┼─────────┤
│  │九十五年九月八日│林文榮│二萬五千元│吳東嶽（是）      │被害人於九十五年八月下旬在住家收│筆錄內未提到被害│
│    │十三時許至台北市│      │          │臺中國光路郵局    │到電腦Ｅ－ＭＡＩＬ信箱廣告，有一│人以何電話號碼與被│
│    │中央北路三段國泰│      │          │局號0000000│則代辦個人信貸的廣告（廣告名稱：│告之何手機號碼聯繫│
│    │世華銀行以ＡＴＭ│      │          │帳號0000000│銀行內線交易），經被害人回覆信件│。                │
│    │轉帳方式匯入右揭│      │          │                  │後，隔日收到真實姓名、年籍不詳自│被害人提供台北富│
│    │帳戶內。（有）  │      │          │                  │稱「台北富邦銀行陳先生」之成年人│邦銀行存簿影本一紙│
│    │                │      │          │                  │稱：如欲申貸需預付帳戶管理費新台│（帳號三六０一０二│
│    │                │      │          │                  │幣二萬五千元，被害人即依指示前往│０七四一九六）。（│
│    │                │      │          │                  │匯款後，對方又稱要付強制公文費，│警卷(三)第六五一頁）│
│    │                │      │          │                  │方能對保，被害人察覺有異，始知受│                  │
│    │                │      │          │                  │騙。                            │                  │
├──┼────────┼───┼─────┼─────────┼────────────────┼─────────┤
│  │九十五年九月十│江申桃│九千元  │蔡如鈺（是）      │被害人於九十五年九月十三日在住家│被告於九十五年九│
│    │三日至中國商業銀│      │一萬五千│上海商業儲蓄銀行楊│收到電腦Ｅ－ＭＡＩＬ信箱廣告，有│月十三日以手機門號│
│    │行以臨櫃匯款方式│      │元        │梅分行            │一則代辦個人信貸的廣告（廣告名稱│000000000│
│    │匯入右揭帳戶內。│      │一萬五千│帳號0000000│：個人信貸；沒有貸不到的款），經│０與被害人手機門號│
│    │（有）          │      │元        │0000000    │被害人回覆信件後，收到真實姓名、│000000000│
│    │九十五年九月十│      │三萬元  │                  │年籍不詳自稱「富邦銀行陳先生」之│九聯繫。（警卷(三)第│
│    │四日至提款機前以│      │共計六萬九│                  │成年人稱：如欲申貸需預付帳務管理│六五二頁）        │
│    │ＡＴＭ轉帳方式匯│      │千元      │                  │費新台幣九千元，被害人即依指示前│被害人提供台東知│
│    │款至右揭帳戶內。│      │          │                  │往匯款後，對方又陸陸續續稱要付信│本郵局存簿影本一份│
│    │（有）          │      │          │                  │用保險費、債權設定費，方能撥款，│（局號０二六一０九│
│    │九十五年九月十│      │          │                  │被害人至九十五年九月二十二日止共│一，帳號００六六五│
│    │五日至里港郵局屏│      │          │                  │匯款新台幣六萬九千元至人頭帳戶內│五二）及匯款明細二│
│    │東二十六支局以臨│      │          │                  │，嗣對方又要被害人匯款，始察覺有│紙。（警卷(三)第六五│
│    │櫃匯款匯款至右揭│      │          │                  │異。                            │六頁以下）        │
│    │帳戶內。（有）  │      │          │                  │                                │                  │
│    │九十五年九月二│      │          │                  │                                │                  │
│    │十二日匯款至右揭│      │          │                  │                                │                  │
│    │帳戶內。（有）（│      │          │                  │                                │                  │
│    │起訴書記載九十五│      │          │                  │                                │                  │
│    │年九月十五日，應│      │          │                  │                                │                  │
│    │是誤載）        │      │          │                  │                                │                  │
├──┼────────┼───┼─────┼─────────┼────────────────┼─────────┤
│  │九十五年九月十│郭慧珍│一萬五千│蔡如鈺（是）    │被害人於九十五年九月初在公司收到│被告於九十五年九│
│    │八日十一時許至台│      │元        │上海商業儲蓄銀行楊│電腦Ｅ－ＭＡＩＬ信箱廣告，有一則│月十八日左右以手機│
│    │北市○○○路○段│      │四萬二千│梅分行            │代辦個人信貸的廣告（廣告名稱：台│門號0000000│
│    │兆豐國際商業銀行│      │元        │帳號0000000│北富邦銀行；讓您終止卡片族），經│三七０與被害人聯繫│
│    │松南分行以匯款方│      │九萬三千│0000000    │被害人回覆信件後，收到真實姓名、│。（警卷(三)第六六一│
│    │式匯入右揭帳戶內│      │元        │邱斯傑下列人頭帳│年籍不詳自稱「富邦銀行林培華」之│頁）              │
│    │。（有）        │      │          │戶                │成年人稱：如欲申貸需預付律師見證│被害人提供匯款明│
│    │▲被害人筆錄未提│      │          │施景煌下列人頭帳│費新台幣一萬五千元，被害人即依指│細一紙。（警卷(三)第│
│    │到匯入「施景煌」│      │          │戶                │示前往匯款後，對方又稱要付帳務管│六六五頁）        │
│    │帳戶，惟起訴書附│      │          │                  │理費，方能對保，被害人察覺有異，│                  │
│    │表記載：施景煌所│      │          │                  │未再匯款。                      │                  │
│    │申辦之臺中商業銀│      │          │                  │                                │                  │
│    │行鹿港分行，帳號│      │          │                  │                                │                  │
│    │00000000│      │          │                  │                                │                  │
│    │八六一九，「郭慧│      │          │                  │                                │                  │
│    │珍，九十五年六月│      │          │                  │                                │                  │
│    │十一日，九萬三千│      │          │                  │                                │                  │
│    │元」。          │      │          │                  │                                │                  │
│    │九十五年六月二│      │          │                  │                                │                  │
│    │十日另匯入四萬二│      │          │                  │                                │                  │
│    │千元下列邱斯傑之│      │          │                  │                                │                  │
│    │人頭帳戶內。    │      │          │                  │                                │                  │
│    │九十五年六月二│      │          │                  │                                │                  │
│    │十一日另匯入九萬│      │          │                  │                                │                  │
│    │三千元至施景煌下│      │          │                  │                                │                  │
│    │列人頭帳戶內。  │      │          │                  │                                │                  │
├──┼────────┼───┼─────┼─────────┼────────────────┼─────────┤
│  │九十五年十月十│羅維綱│一萬元  │楊耀東（是）    │被害人於九十五年十月十七日在住家│被告於九十五年九│
│    │九日十一時三十分│      │一萬元  │合作金庫商業銀行苗│收到電腦Ｅ－ＭＡＩＬ信箱廣告，有│月十八日以手機門號│
│    │在家中網路ＡＴＭ│      │共計二萬元│栗分行            │一則代辦個人信貸的廣告（廣告名稱│000000000│
│    │轉入帳戶內。（│      │          │帳號0000000│：個人信貸；當日撥款），經被害人│０與被害人手機門號│
│    │有）            │      │          │四二三八二        │回覆信件後，隔日收到真實姓名、年│000000000│
│    │九十五年十月二│      │          │陳民洲（是）    │籍不詳自稱「富邦銀行林儀華」之成│八聯繫。（警卷(三)第│
│    │十三日十一時三十│      │          │彰化中庄仔郵局    │年人稱：如欲申貸需預付律師見證費│六六八頁、第六七一│
│    │分在家中網路ＡＴ│      │          │帳號0000000│新台幣一萬元，被害人即依指示前往│頁）              │
│    │Ｍ轉入帳戶內。│      │          │0000000    │匯款後，對方又稱要付『假扣押律師│被害人提供存簿影│
│    │（有）          │      │          │                  │代辦費』新台幣一萬元，被害人又依│本二頁。（警卷(三)第│
│    │                │      │          │                  │指示匯款後，始察覺有異。        │六六九頁以下）    │
│    │                │      │          │                  │                                │楊耀東帳戶部分同│
│    │                │      │          │                  │                                │附表編號9者。     │
│    │                │      │          │                  │                                │                  │
├──┼────────┼───┼─────┼─────────┼────────────────┼─────────┤
│  │九十五年十一月三│林志展│二萬元    │陳敏隆（是）      │被害人於九十五年十一月一日在住家│被告於九十五年十│
│    │日十一時三十分至│      │          │中國信託商業銀行南│收到電腦Ｅ－ＭＡＩＬ信箱廣告，有│一月三日以手機門號│
│    │桃園縣桃園市慈文│      │          │高雄分行          │一則代辦個人信貸的廣告（廣告名稱│000000000│
│    │路上全家便利商店│      │          │帳號0000000│：個人信貸；當日撥款），經被害人│六與被害人手機門號│
│    │內台新銀行提款機│      │          │二四三九０        │回覆信件後，隔日收到真實姓名、年│000000000│
│    │以ＡＴＭ轉帳方式│      │          │                  │籍不詳自稱「富邦銀行林先生」之成│０聯繫。（警卷(三)第│
│    │匯款入右揭帳戶內│      │          │                  │年人稱：如欲申貸需預付『帳戶管理│六七四頁、第六七五│
│    │。（有）        │      │          │                  │費』新台幣二萬元，被害人即依指示│頁）              │
│    │                │      │          │                  │前往匯款後，對方又稱要付『貸款手│被害人未提供匯款│
│    │                │      │          │                  │續費』新台幣三萬元，被害人察覺有│明細。            │
│    │                │      │          │                  │異，未再匯款。                  │扣案之被告張育賓│
│    │                │      │          │                  │                                │記事本中載明被害人│
│    │                │      │          │                  │                                │年籍資料（扣案物編│
│    │                │      │          │                  │                                │號18）            │
├──┼────────┼───┼─────┼─────────┼────────────────┼─────────┤
│  │九十五年十月十│謝佩倫│二萬三千│林家鴻（是）      │被害人於九十五年十月十日在住家收│被告於九十五年十│
│    │六日十一時許至臺│      │元        │臺灣銀行文山簡易型│到電腦Ｅ－ＭＡＩＬ信箱廣告，有一│月十一日以手機門號│
│    │北市○○○路上以│      │四萬六千│分行              │則代辦個人信貸的廣告（廣告名稱：│000000000│
│    │ＡＴＭ轉帳方式匯│      │元        │帳號0000000│台北富邦銀行信貸；當日撥款），經│０與被害人手機門號│
│    │款入右揭帳戶內。│      │共計六萬九│四八三七九        │被害人回覆信件後，隔日收到真實姓│000000000│
│    │（有）          │      │千元      │（被害人筆錄稱係臺│名、年籍不詳自稱「台北富邦銀行林│八聯繫。（警卷(三)第│
│    │九十五年十月十│      │          │灣銀行古亭分行應是│先生」之成年人稱：如欲申貸需預付│六七八頁、第六八三│
│    │六日十三時許至臺│      │          │錯誤）            │『律師見證費』新台幣二萬三千元，│頁）              │
│    │灣銀行民生分行以│      │          │                  │被害人即依指示前往匯款後，對方又│被害人提供客戶存│
│    │ＡＴＭ轉帳方式匯│      │          │                  │稱要付『律師見證費』新台幣四萬六│提明細資料查詢一份│
│    │款入右揭帳戶內。│      │          │                  │千元，被害人又依指示匯款後，始察│及匯款明細一紙。（│
│    │（有）          │      │          │                  │覺有異，未再匯款。              │警卷(三)第六八０頁以│
│    │                │      │          │                  │                                │下）              │
│    │                │      │          │                  │                                │                  │
│    │                │      │          │                  │                                │                  │
│    │                │      │          │                  │                                │                  │
│    │                │      │          │                  │                                │                  │
├──┼────────┼───┼─────┼─────────┼────────────────┼─────────┤
│  │九十五年十一月│陳欣怡│一萬二千│陳敏隆（是）    │被害人於九十五年十一月五日在住家│被告於九十五年十│
│    │六日十二時許至臺│      │元        │中國信託商業銀行南│收到電腦Ｅ－ＭＡＩＬ信箱廣告，有│一月七日以手機門號│
│    │南市○○○○路郵│      │一萬五千│高雄分行          │一則代辦個人信貸的廣告（廣告名稱│0000000一九│
│    │局以臨櫃匯款方式│      │元        │帳號0000000│：台北富邦銀行信貸；當日撥款），│六與被害人手機門號│
│    │匯款至帳戶內。│      │一萬五千│二四三九０        │經被害人回覆信件後，隔日收到真實│000000000│
│    │（有）          │      │元        │楊順德（是）    │姓名、年籍不詳自稱「台北富邦銀行│六聯繫。（警卷(三)第│
│    │九十五年十一月│      │共計四萬二│太平坪林郵局      │林先生」之成年人稱：如欲申貸需預│六八六頁、第六八九│
│    │九日十四時許至臺│      │千元      │局號0000000│付『律師見證費』新台幣一萬二千元│頁）              │
│    │南市○○路７－１│      │          │帳號0000000│，被害人即依指示前往匯款後，對方│被害人提供匯款明│
│    │１超市內以ＡＴＭ│      │          │（起訴書誤載局號為│又稱要付『法院公證費』新台幣一萬│細一紙及存摺影本一│
│    │轉帳方式匯款至│      │          │0000000）  │五千元，被害人又依指示匯款後，對│紙。（警卷(三)第六八│
│    │帳戶內。（有）  │      │          │                  │方又稱『法院公證費』需一式二份，│七頁以下）        │
│    │九十五年十一月│      │          │                  │需再匯一萬五千元，被害人又依指示│                  │
│    │十三日十時零分許│      │          │                  │匯款後，始察覺有異，未再匯款。  │                  │
│    │臺南市○○路７－│      │          │                  │                                │                  │
│    │１１超市內以ＡＴ│      │          │                  │                                │                  │
│    │Ｍ轉帳方式匯款至│      │          │                  │                                │                  │
│    │帳戶內。（有）│      │          │                  │                                │                  │
├──┼────────┼───┼─────┼─────────┼────────────────┼─────────┤
│  │九十五年十一月十│蘇亦文│一萬二千元│楊順德（是）      │被害人於九十五年十一月九日在住家│被告於九十五年九│
│    │四日由帳戶轉入右│      │          │太平坪林郵局      │收到電腦Ｅ－ＭＡＩＬ信箱廣告，有│月十日以手機門號０│
│    │揭帳戶內。（有）│      │          │局號0000000│一則代辦個人信貸的廣告（廣告名稱│000000000│
│    │                │      │          │帳號0000000│：可幫錢關難過之人），經被害人回│與被害人手機門號０│
│    │                │      │          │（起訴書誤載局號為│覆信件後，隔日收到真實姓名、年籍│000000000│
│    │                │      │          │0000000）  │不詳自稱「富邦銀行林先生」之成年│聯繫。（警卷(三)第六│
│    │                │      │          │                  │人稱：如欲申貸需預付『法院公證費│九一頁）          │
│    │                │      │          │                  │』新台幣一萬二千元，被害人依指示│被害人稱有提供中│
│    │                │      │          │                  │前往匯款後，即未再收到對方來電，│國信託存摺影本給警│
│    │                │      │          │                  │始察覺有異，未再匯款。          │方，惟卷內未見。（│
│    │                │      │          │                  │                                │警卷(三)第六九一頁）│
│    │                │      │          │                  │                                │扣案之被告劉國慶│
│    │                │      │          │                  │                                │記事本內載明被害人│
│    │                │      │          │                  │                                │資料（詳見扣案物編│
│    │                │      │          │                  │                                │號16）            │
├──┼────────┼───┼─────┼─────────┼────────────────┼─────────┤
│  │九十五年八月下旬│蘇啟文│一萬八千元│某郵局帳戶        │被害人於九十五年八月二十日在住家│被告於九十五年八│
│    │（正確日期已忘記│      │          │                  │收到電腦Ｅ－ＭＡＩＬ信箱廣告，有│月二十一日以手機門│
│    │）前往臺北縣三重│      │          │                  │一則代辦個人信貸的廣告（廣告名稱│號00000000│
│    │市○○○路的全家│      │          │                  │：讓你終結負債卡的悲歌），經被害│七０與被害人手機門│
│    │便利商店使用ＡＴ│      │          │                  │人回覆信件後，隔日收到真實姓名、│號00000000│
│    │Ｍ提款機，將其自│      │          │                  │年籍不詳自稱「台北富邦銀行林先生│九八聯繫。（警卷(三)│
│    │己華南銀行五股工│      │          │                  │」之成年人稱：如欲申貸需預付『帳│第六九四頁）      │
│    │業區某分行帳戶內│      │          │                  │戶管理費』新台幣一萬八千元，被害│被害人於本院審理│
│    │之款項轉帳匯入指│      │          │                  │人即依指示前往匯款後，對方又稱要│  中證述詳實，然未│
│    │定帳戶內。（有）│      │          │                  │付『律師事務費』，方能撥款，被害│  提供匯款明細。（│
│    │                │      │          │                  │人因未獲撥款，始知受騙。        │  詳見本院案卷卷一│
│    │                │      │          │                  │                                │  第四二一頁）    │
├──┼────────┼───┼─────┼─────────┼────────────────┼─────────┤
│  │▲被害人筆錄未說│邱國煌│二萬二千五│蔡如鈺（是）    │被害人於住家收到電腦Ｅ－ＭＡＩＬ│被告以手機門號０│
│    │明，起訴書附表蔡│      │百元      │上海商業儲蓄銀行楊│信箱廣告，有一則代辦個人信貸的廣│000000000│
│    │如鈺處則記載「邱│      │          │梅分行            │告（廣告名稱：富邦銀行、可辦理低│與被害人手機門號０│
│    │國煌，九十五年九│      │          │帳號0000000│利貸款），經被害人回覆信件後，隔│000000000│
│    │月十八日，二萬二│      │          │0000000    │日收到真實姓名、年籍不詳自稱「富│聯繫。（警卷(三)第六│
│    │千五百元」      │      │          │                  │邦銀行員工」之成年人稱：如欲申貸│九八頁）          │
│    │                │      │          │                  │需預付『保險費』新台幣二萬二千五│被害人未提供匯款│
│    │                │      │          │                  │百元，被害人即依指示前往匯款後，│明細。            │
│    │                │      │          │                  │對方又稱要付『法院保證金』二筆新│                  │
│    │                │      │          │                  │台幣共六萬五千一百五十元，方能撥│                  │
│    │                │      │          │                  │款，被害人嗣向富邦銀行求證，始知│                  │
│    │                │      │          │                  │受騙。                          │                  │
├──┼────────┼───┼─────┼─────────┼────────────────┼─────────┤
│  │九十五年十一月│張靜儀│一萬元  │陳敏隆（是）      │被害人於九十五年十一月六日在公司│被告於九十五年十│
│    │六日至第一商業銀│      │一萬五千│中國信託商業銀行南│收到電腦Ｅ－ＭＡＩＬ信箱廣告，有│一月六日以手機門號│
│    │行以ＡＴＭ轉帳方│      │元        │高雄分行          │一則代辦個人信貸的廣告（廣告名稱│000000000│
│    │式匯款至右揭帳戶│      │一萬五千│帳號0000000│：個人信貸；沒有貸不到的款），經│四與被害人手機門號│
│    │內。 （有）     │      │元        │二四三九０        │被害人回覆信件後，隔日收到真實姓│000000000│
│    │九十五年十一月│      │共計四萬元│                  │名、年籍不詳自稱「富邦銀行林先生│六聯繫。（警卷(三)第│
│    │八日至第一商業銀│      │          │                  │」之成年人稱：如欲申貸需預付『帳│七百頁）          │
│    │行以ＡＴＭ轉帳方│      │          │                  │務管理費』新台幣一萬元，被害人即│被害人提供匯款明│
│    │式匯款至右揭帳戶│      │          │                  │依指示前往匯款後，對方又稱要付『│細三紙。（警卷(三)第│
│    │內。（有）      │      │          │                  │律師公文費』、『債權設定費』，方│七０四頁）        │
│    │九十五年十一月│      │          │                  │能撥款，被害人因未獲撥款且對方又│                  │
│    │十日至第一商業銀│      │          │                  │要被害人匯款，始知受騙。        │                  │
│    │行以ＡＴＭ轉帳方│      │          │                  │                                │                  │
│    │式匯款至右揭帳戶│      │          │                  │                                │                  │
│    │內。（有）      │      │          │                  │                                │                  │
├──┼────────┼───┼─────┼─────────┼────────────────┼─────────┤
│  │九十五年十月十│劉心渝│九千元  │陳敏隆（是）    │被害人於九十五年九月中旬在公司收│被告以０九二六九│
│    │四日匯款至帳戶│      │三萬元  │中國信託商業銀行南│到電腦Ｅ－ＭＡＩＬ信箱廣告，有一│一四二四七、０九二│
│    │內。（有）      │      │被害人稱被│高雄分行          │則代辦個人信貸的廣告（內容是可小│0000000、０│
│    │九十五年十一月│      │詐騙共計三│帳號0000000│額貸款），經被害人回覆信件後，隔│000000000│
│    │十日至中國信託商│      │十萬元    │二四三九０        │日收到真實姓名、年籍不詳自稱「陳│、0000000一│
│    │業銀行八德簡易型│      │          │楊耀東（是）    │宗盛」之成年人稱：可以貸款，但要│九六等手機門號與被│
│    │分行匯款入帳戶│      │          │合作金庫商業銀行苗│先匯款新台幣九千元之手續費，被害│害人0000000│
│    │內。（有）      │      │          │栗分行            │人即依指示前往匯款後，對方又稱要│六一０手機門號聯繫│
│    │其餘明確匯款時間│      │          │帳號0000000│付『代書費』、『文件費』等費用，│。（警卷(三)第七０六│
│    │地點金額不詳。  │      │          │四二三三八二      │方能撥款，被害人陸續匯款後，因未│頁）。            │
│    │                │      │          │                  │獲撥款，始知受騙。              │被害人提供匯款明│
│    │                │      │          │                  │                                │細一紙。（警卷第七│
│    │                │      │          │                  │                                │０八頁）          │
│    │                │      │          │                  │                                │扣案之被告王富源│
│    │                │      │          │                  │                                │記事本內載明被害人│
│    │                │      │          │                  │                                │資料（詳見扣案物編│
│    │                │      │          │                  │                                │號20）            │
├──┼────────┼───┼─────┼─────────┼────────────────┼─────────┤
│  │九十五年八月二十│許惠菁│六萬五千一│林萍（是）        │被害人於九十五年八月初在住家收到│筆錄內未提到被害人│
│    │八日十二時許至台│      │百五十元  │彰化銀行北三重埔分│電腦Ｅ－ＭＡＩＬ信箱廣告，有一則│以何電話號碼與被告│
│    │北市○○路的第一│      │          │行                │代辦個人信貸的廣告（廣告名稱：個│之何手機號碼聯繫。│
│    │銀行以臨櫃匯款方│      │          │帳號0000000│人信貸；沒有貸不到的款），經被害│未提供匯款資料。（│
│    │式匯入右揭帳戶內│      │          │0000000    │人回覆信件後，隔日收到真實姓名、│警卷(三)第七０九頁）│
│    │。（有）        │      │          │                  │年籍不詳自稱「新光銀行呂東興專員│                  │
│    │                │      │          │                  │」之成年人稱：如欲申貸需預付『產│                  │
│    │                │      │          │                  │物保險費』新台幣六萬五千一百五十│                  │
│    │                │      │          │                  │元，被害人即依指示前往匯款後，對│                  │
│    │                │      │          │                  │方又稱要付『保險費』新台幣六萬元│                  │
│    │                │      │          │                  │，方能對保，被害人察覺有異，未再│                  │
│    │                │      │          │                  │匯款。                          │                  │
├──┼────────┼───┼─────┼─────────┼────────────────┼─────────┤
│  │第一筆匯款時間│吳卉芝│一萬五千│許家勝（是）      │被害人於九十五年九月二十三日在住│被告以０九五三一│
│    │不確定，至台北市│      │八百元    │板橋八甲郵局      │家收到電腦Ｅ－ＭＡＩＬ信箱廣告，│四二八四六、０九五│
│    │光復路郵局匯款至│      │二萬七千│局號0000000│有一則代辦個人信貸的廣告，經被害│0000000等手│
│    │右揭帳戶內。（起│      │五百元    │帳號0000000│人回覆信件後，收到真實姓名、年籍│機門號與被害人０九│
│    │訴書記載九十五年│      │共計四萬三│                  │不詳自稱「林元浩」之成年人來電稱│00000000手│
│    │十月二日）（有）│      │千三百元  │                  │：要轉換其他方式貸款給被害人，需│機門號聯繫。（警卷│
│    │於九十五年十月│      │          │                  │先匯款新台幣一萬五千八百元，被害│(三)第七一三頁）    │
│    │三日十二時三十二│      │          │                  │人依指示前往匯款後，對方又稱要提│被害人提供匯款明│
│    │分至台北市○○路│      │          │                  │供公文費用新台幣二萬七千五百元，│細一紙。（警卷(三)第│
│    │郵局匯款至右揭帳│      │          │                  │被害人匯款後，始察覺有異，未再匯│七一四頁）        │
├──┼────────┼───┼─────┼─────────┼────────────────┼─────────┤
│  │九十五年十一月│謝景光│九千八百│陳敏隆（是）    │被害人於九十五年十一月五日在住家│被告以０九三六四│
│    │十日十三時許至中│      │元        │中國信託商業銀行南│收到電腦Ｅ－ＭＡＩＬ信箱廣告，有│一０六七三手機門號│
│    │壢市萬泰銀行新生│      │七千元  │高雄分行          │一則代辦個人信貸的廣告，經被害人│與被害人０九五五六│
│    │分行匯款至帳戶│      │九千五百│帳號0000000│回覆信件後，收到真實姓名、年籍不│一六三六三手機門號│
│    │內。（有）      │      │元        │二四三九０        │詳自稱「林元浩」之成年人來電稱：│聯繫。（警卷(三)第七│
│    │九十五年十一月│      │一萬元  │何怡汶（是）    │需先繳代辦費新台幣九千八百元及法│一五頁）          │
│    │十日十四時三十四│      │共計三萬六│臺中商業銀行松竹分│院執行費新台幣一萬六千五百元，被│被害人提供匯款明│
│    │分許至中壢市中國│      │千三百元  │行                │害人依指示前往匯款後，去電國泰世│細一紙。（警卷第七│
│    │信託銀行以ＡＴＭ│      │          │帳號0000000│華銀行總行詢問後，始知無此人，始│一八頁）          │
│    │轉帳方式匯款至│      │          │000000000│知受騙。                        │                  │
│    │帳戶內。（有）  │      │          │三七三            │                                │                  │
│    │九十五年十一月│      │          │                  │                                │                  │
│    │十三日十一時六分│      │          │                  │                                │                  │
│    │許在龍潭鄉○○路│      │          │                  │                                │                  │
│    │一二八號萊爾富便│      │          │                  │                                │                  │
│    │利商店以ＡＴＭ轉│      │          │                  │                                │                  │
│    │帳方式匯款至帳│      │          │                  │                                │                  │
│    │戶內。（有）    │      │          │                  │                                │                  │
│    │九十五年十一月│      │          │                  │                                │                  │
│    │十三日十四時六分│      │          │                  │                                │                  │
│    │許在龍潭鄉○○路│      │          │                  │                                │                  │
│    │二四五號萊爾富便│      │          │                  │                                │                  │
│    │利商店以ＡＴＭ轉│      │          │                  │                                │                  │
│    │帳方式匯款至帳│      │          │                  │                                │                  │
│    │戶內。（有）    │      │          │                  │                                │                  │
├──┼────────┼───┼─────┼─────────┼────────────────┼─────────┤
│  │九十五年十月二十│蔡佩璇│二萬五千八│鄭全祐（是）      │被害人於九十五年十月十六日下午十│被告於九十五年十│
│    │日十三時四十三分│      │百元      │清水郵局          │六時三十分接到一通電話，真實姓名│月十六日以０九三一│
│    │許至中壢市中壢工│      │          │局號0000000│、年籍不詳自稱「林元浩」之成年人│0000000手機│
│    │業區郵局匯款至右│      │          │帳號0000000│稱可代辦企業貸款，需先繳一筆保證│門號與被害人０三四│
│    │揭帳號內。（有）│      │          │                  │金新台幣二萬五千八百元，被害人依│六０一三一０室內電│
│    │                │      │          │                  │指示前往匯款後，始察覺受騙。    │話聯繫。（警卷(三)第│
│    │                │      │          │                  │                                │七一九頁）        │
│    │                │      │          │                  │                                │被害人提供匯款明│
│    │                │      │          │                  │                                │細一紙。（警卷(三)第│
│    │                │      │          │                  │                                │七二一頁）        │
├──┼────────┼───┼─────┼─────────┼────────────────┼─────────┤
│  │九十五年八月四日│林俊儒│一萬二千八│陳幸福（是）      │被害人於九十五年七月中旬在網咖看│被告以０九二三七│
│    │至大溪南興郵局以│（起訴│百元      │合作金庫商業銀行黎│到電子信箱內，有一則代辦個人信用│０九九三六手機門號│
│    │臨櫃匯款方式匯款│書誤載│          │明分行            │貸款的廣告（萬泰銀行），經被害人│與被害人０九三八０│
│    │至右揭帳戶內。（│為林俊│          │帳號0000000│回覆信件後，真實姓名、年籍不詳自│一二七０五手機門號│
│    │有）            │偉）  │          │六一三八０一      │稱「林元浩」之成年人稱如欲貸款，│聯繫。（警卷(三)第七│
│    │                │      │          │                  │需預付律師費新台幣一萬二千八百元│二二頁、第七二五頁│
│    │                │      │          │                  │，被害人依指示前往匯款後，對方又│）                │
│    │                │      │          │                  │稱要付設定費，始察覺受騙。      │被害人提供匯款明│
│    │                │      │          │                  │                                │細一紙。（警卷(三)第│
│    │                │      │          │                  │                                │七二四頁）        │
├──┼────────┼───┼─────┼─────────┼────────────────┼─────────┤
│  │九十五年十一月│鄭蓓欣│九千元  │李兩傳（是）    │被害人於九十五年十一月五日在住家│被告於九十五年十│
│    │七日八時三十分許│      │一萬五千│第一銀行臺中分行  │收到電腦Ｅ－ＭＡＩＬ信箱廣告，有│月三十一日以０九二│
│    │至台北縣汐止市大│      │元        │帳號0000000│一則代辦個人信貸的廣告（廣告名稱│0000000手機│
│    │同路一段萊爾富便│      │六千元  │二四三九０        │：上海匯豐銀行信貸；當日撥款），│門號與被害人０九一│
│    │利商店以ＡＴＭ轉│      │九千元  │陳敏隆（是）    │經被害人回覆信件後，隔日收到真實│0000000手機│
│    │帳匯款至帳戶內│      │六千元  │中國信商業託銀行南│姓名、年籍不詳自稱「上海匯豐銀行│門號聯繫。（警卷(三)│
│    │。（有）        │      │共計四萬五│高雄分行          │劉志明」之成年人稱：如欲申貸需預│第七二八頁、第七三│
│    │九十五年十一月│      │千元      │帳號0000000│付『代辦手續費』新台幣九千元，被│三頁）            │
│    │七日十二時零分許│      │          │二四三九０        │害人即依指示前往匯款後，對方又稱│被害人提供匯款明│
│    │至台北縣汐止市大│      │          │                  │要付『保證金』、『保險費』，方能│細一紙及存摺影本一│
│    │同路土地銀行匯款│      │          │                  │撥款，被害人因未獲撥款，始知受騙│頁。（警卷(三)第七三│
│    │至帳戶內。（有│      │          │                  │。                              │一頁以下）        │
│    │）              │      │          │                  │                                │                  │
│    │九十五年十一月│      │          │                  │                                │                  │
│    │九日十二時十五分│      │          │                  │                                │                  │
│    │許至台北縣汐止市│      │          │                  │                                │                  │
│    │大同路土地銀行匯│      │          │                  │                                │                  │
│    │款至帳戶內。（│      │          │                  │                                │                  │
│    │有）            │      │          │                  │                                │                  │
│    │九十五年十一月│      │          │                  │                                │                  │
│    │九日十四時零分許│      │          │                  │                                │                  │
│    │匯款至帳戶內。│      │          │                  │                                │                  │
│    │（有）          │      │          │                  │                                │                  │
│    │九十五年十一月│      │          │                  │                                │                  │
│    │十日十時零分許匯│      │          │                  │                                │                  │
│    │款至帳戶內。（│      │          │                  │                                │                  │
│    │有）            │      │          │                  │                                │                  │
├──┼────────┼───┼─────┼─────────┼────────────────┼─────────┤
│  │九十五年十月十│林穗燕│一萬五千│林家鴻（是）    │被害人於九十五年十月十三日在住家│被告以０九二三五│
│    │四日十六時四十八│      │元        │合作金庫景美分行  │收到電腦Ｅ－ＭＡＩＬ信箱廣告，有│六０三七０、０九一│
│    │分許至高雄市民族│      │一萬二千│帳號0000000│一則代辦個人信貸的廣告（廣告名稱│0000000、０│
│    │路郵局匯款至帳│      │元        │六七八八二        │：台北富邦銀行信貸；當日撥款），│九二0000000│
│    │戶內。（有）    │      │四萬八千│陳慧蓉（是）    │經被害人回覆信件後，隔日收到真實│等手機門號與被害人│
│    │九十五年十月十│      │元        │台北富邦銀行士林分│姓名、年籍不詳自稱「台北富邦銀行│000000000│
│    │四日十七時零分許│      │三萬元  │行                │陳忠勝」之成年人稱：如欲申貸需預│六手機門號聯繫。（│
│    │至高雄市○○路郵│      │一萬八千│帳號0000000│付『代辦手續費』新台幣一萬五千元│警卷(三)第七三六頁）│
│    │局匯款至帳戶內│      │元        │０六四七六八      │，被害人即依指示前往匯款後，對方│。                │
│    │。（有）        │      │四萬五千│                  │又稱要付『擔保費』、『保險費』，│被害人提供匯款明│
│    │九十五年十月十│      │元        │                  │方能撥款，被害人因未獲撥款，始知│細五紙。（警卷第七│
│    │五日十四時零分許│      │共計十六萬│                  │受騙。                          │三九頁）          │
│    │至高雄市○○路郵│      │八千元    │                  │                                │                  │
│    │局匯款至帳戶內│      │          │                  │                                │                  │
│    │。（有）        │      │          │                  │                                │                  │
│    │九十五年十月十│      │          │                  │                                │                  │
│    │六日十三時零分許│      │          │                  │                                │                  │
│    │至高雄市○○路郵│      │          │                  │                                │                  │
│    │局匯款至帳戶內│      │          │                  │                                │                  │
│    │。（有）        │      │          │                  │                                │                  │
│    │九十五年十月十│      │          │                  │                                │                  │
│    │七日十時四分許至│      │          │                  │                                │                  │
│    │高雄市○○路郵局│      │          │                  │                                │                  │
│    │匯款元至帳戶內│      │          │                  │                                │                  │
│    │。（有）        │      │          │                  │                                │                  │
│    │九十五年十月十│      │          │                  │                                │                  │
│    │八日十一時十八分│      │          │                  │                                │                  │
│    │許至高雄市○○路│      │          │                  │                                │                  │
│    │台北富邦銀行匯款│      │          │                  │                                │                  │
│    │至帳戶內。（有│      │          │                  │                                │                  │
│    │）              │      │          │                  │                                │                  │
├──┼────────┼───┼─────┼─────────┼────────────────┼─────────┤
│  │九十五年七月十│張凱媛│六千元  │賴琬淳（是）      │被害人於九十五年七月中旬在住家收│被害人已忘記被告│
│    │八日十二時許至台│      │一萬六千│臺中中正路郵局    │到電腦Ｅ－ＭＡＩＬ信箱廣告，有一│係以何手機門號與之│
│    │北市○○○路六張│      │八百元    │局號0000000│則代辦個人信貸的廣告（廣告名稱：│聯繫。（警卷(三)第七│
│    │犁郵局以匯款方式│      │一萬六千│帳號0000000│個人信貸；中國信託、免擔保、申請│四三頁）          │
│    │匯入右揭帳戶內。│      │八百元    │                  │簡便），經被害人回覆信件後，隔日│被害人提供匯款明│
│    │（有）          │      │七千六百│                  │收到真實姓名、年籍不詳自稱「中國│細六紙。（警卷(三)第│
│    │九十五年七月十│      │元        │                  │信託銀行林明誠專員」之成年人稱：│七四五頁以下）    │
│    │八日十五時二十一│      │六千元  │                  │如欲申貸需預付『律師見證費』新台│                  │
│    │分許至台北市和平│      │七千六百│                  │幣六千元，被害人即依指示前往匯款│                  │
│    │東路六張犁郵局以│      │元        │                  │後，對方又稱要付『保險費』、『債│                  │
│    │匯款方式匯入右揭│      │共計六萬零│                  │權設定費』、『債務管理費』，方能│                  │
│    │帳戶內。（有）  │      │八百元    │                  │撥款，被害人又依指示前往匯款後，│                  │
│    │九十五年七月十│      │          │                  │因未獲撥款，始知受騙。          │                  │
│    │九日九時四十五分│      │          │                  │                                │                  │
│    │許至台北市和平東│      │          │                  │                                │                  │
│    │路六張犁郵局以匯│      │          │                  │                                │                  │
│    │款方式匯款入右揭│      │          │                  │                                │                  │
│    │帳戶內。（有）  │      │          │                  │                                │                  │
│    │九十五年七月十│      │          │                  │                                │                  │
│    │九日十一時五十六│      │          │                  │                                │                  │
│    │分許至台北市和平│      │          │                  │                                │                  │
│    │東路六張犁郵局以│      │          │                  │                                │                  │
│    │匯款方式匯入右揭│      │          │                  │                                │                  │
│    │帳戶內。（有）  │      │          │                  │                                │                  │
│    │九十五年七月十│      │          │                  │                                │                  │
│    │九日十三時二十三│      │          │                  │                                │                  │
│    │分許至台北市和平│      │          │                  │                                │                  │
│    │東路六張犁郵局以│      │          │                  │                                │                  │
│    │匯款方式匯入右揭│      │          │                  │                                │                  │
│    │帳戶內。（有）  │      │          │                  │                                │                  │
│    │九十五年七月十│      │          │                  │                                │                  │
│    │九日十九時二十五│      │          │                  │                                │                  │
│    │分許至台北市和平│      │          │                  │                                │                  │
│    │東路六張犁郵局以│      │          │                  │                                │                  │
│    │匯款方式匯入右揭│      │          │                  │                                │                  │
│    │帳戶內。（有）  │      │          │                  │                                │                  │
├──┼────────┼───┼─────┼─────────┼────────────────┼─────────┤
│  │九十五年八月四│朱耀璋│一萬零八│陳幸福（是）      │被害人於九十五年八月初在住家收到│被告於九十五年八│
│    │日十一時五十四分│      │百元      │合作金庫商業銀行黎│電腦Ｅ－ＭＡＩＬ信箱廣告，有一則│月二日以０九一三四│
│    │許至高雄縣旗山鎮│      │六千元  │明分行（筆錄記載土│代辦個人信貸的廣告（廣告名稱：個│七八六七五手機門號│
│    │旗南二路一九二之│      │共計一萬六│地銀行應屬錯誤）  │人信貸；萬泰銀行、免擔保、申請簡│與被害人０九八二二│
│    │一號大洲郵局提款│      │千八百元  │帳號0000000│便），經被害人回覆信件後，隔日收│三九一二三手機門號│
│    │機以ＡＴＭ方式匯│      │          │六一三八０一      │到真實姓名、年籍不詳自稱「萬泰銀│聯繫。（警卷(三)第七│
│    │款至右揭帳戶內。│      │          │                  │行林原浩專員」之成年人稱：如欲申│五三頁）          │
│    │（有）          │      │          │                  │貸需預付『律師見證費』新台幣一萬│被害人提供匯款明│
│    │九十五年八月四│      │          │                  │零八百元，被害人即依指示前往匯款│細二紙。（警卷(三)第│
│    │日十四時四十六分│      │          │                  │後，對方又稱要付『保險費』、『債│七五五頁）        │
│    │許至高雄縣旗山鎮│      │          │                  │權設定費』、『債務管理費』，方能│                  │
│    │旗南二路一九二之│      │          │                  │撥款，被害人察覺有異，始知受騙。│                  │
│    │一號大洲郵局提款│      │          │                  │                                │                  │
│    │機以ＡＴＭ方式匯│      │          │                  │                                │                  │
│    │款至右揭帳戶內。│      │          │                  │                                │                  │
│    │（有）          │      │          │                  │                                │                  │
├──┼────────┼───┼─────┼─────────┼────────────────┼─────────┤
│  │九十五年六月二│王廖堂│四萬元  │許家豪（是）    │被害人於九十五年六月十五日在住家│卷內筆錄未提及被│
│    │十日十三時許至桃│      │三萬八千│日盛銀行板橋分行  │收到電腦Ｅ－ＭＡＩＬ信箱廣告，有│告係以何手機門號與│
│    │園縣桃園市○○路│      │五百元    │帳號0000000│一則代辦個人信貸的廣告（廣告名稱│被害人聯繫。（警卷│
│    │以臨櫃匯款方式匯│      │四萬元  │0000000    │：國泰世華銀行；讓您終止卡片族）│(三)第七五六頁）    │
│    │入帳戶內。（有│      │共計十一萬│鄭武治（是）    │，經被害人回覆信件後，隔日收到真│被害人提供匯款明│
│    │）              │      │八千五百元│合作金庫埔里分行  │實姓名、年籍不詳自稱「國泰世華銀│細三紙。（警卷(三)第│
│    │九十五年六月二│      │          │帳號0000000│行林元浩專員」之成年人稱：如欲申│七六０頁以下）    │
│    │十六日十三時許至│      │          │一一七四一二      │貸需預付『律師見證費』新台幣四萬│                  │
│    │台北市○○路合作│      │          │張誌銘（是）    │元，被害人即依指示前往匯款後，對│                  │
│    │金庫商業銀行三興│      │          │雲林崙背郵局      │方又稱要付『法院公證費』、『聯徵│                  │
│    │分行以臨櫃匯款方│      │          │局號0000000│對保費』，方能撥款，被害人察覺有│                  │
│    │式匯入帳戶內。│      │          │帳號0000000│異，始知受騙。                  │                  │
│    │（有）          │      │          │                  │                                │                  │
│    │九十五年六月二│      │          │                  │                                │                  │
│    │十六日十六時二十│      │          │                  │                                │                  │
│    │七分許至桃園郵局│      │          │                  │                                │                  │
│    │九支局以臨櫃匯款│      │          │                  │                                │                  │
│    │方式匯入帳戶內│      │          │                  │                                │                  │
│    │。（有）        │      │          │                  │                                │                  │
│    │▲另卷附一紙被害│      │          │                  │                                │                  │
│    │人於九十五年六月│      │          │                  │                                │                  │
│    │二十二日十四時四│      │          │                  │                                │                  │
│    │十九分許至上海商│      │          │                  │                                │                  │
│    │業儲蓄銀行南崁簡│      │          │                  │                                │                  │
│    │易型分行匯款一萬│      │          │                  │                                │                  │
│    │元至帳戶內，惟│      │          │                  │                                │                  │
│    │被害人筆錄未提及│      │          │                  │                                │                  │
│    │，起訴書亦未列出│      │          │                  │                                │                  │
│    │。              │      │          │                  │                                │                  │
├──┼────────┼───┼─────┼─────────┼────────────────┼─────────┤
│  │九十五年七月二十│邱紹欽│一萬元、一│帳號0000000│被害人於九十五年七月中旬在住家收│被告於九十五年七│
│    │六日及二十七日被│      │萬元及六千│00000000號│到電腦Ｅ－ＭＡＩＬ信箱廣告，有一│月二十六日以０九二│
│    │害人由自己郵局帳│      │元（原誤載│                  │則代辦個人信貸的廣告（廣告名稱：│00000000手│
│    │戶轉入指定帳戶內│      │為二萬一千│                  │新光銀行；可辦貸款），經被害人回│機門號與被害人０九│
│    │。（有）        │      │元）      │                  │覆信件後，隔日收到真實姓名、年籍│00000000手│
│    │                │      │          │                  │不詳自稱「新光銀行蔡先生」之成年│機門號聯繫。（警卷│
│    │                │      │          │                  │人稱：如欲申貸需預付『法院公證費│(三)第七六四頁、第七│
│    │                │      │          │                  │』新台幣三萬元，被害人因現金不足│六六頁以下）。    │
│    │                │      │          │                  │，只匯入二萬一千元，對方稱因被害│被害人於本院審理│
│    │                │      │          │                  │人轉入現金不夠，推託不能貸款，被│中證述詳實（詳見本│
│    │                │      │          │                  │害人要求退費，對方不願意，被害人│院案卷卷一第四一七│
│    │                │      │          │                  │始知受騙。                      │頁）              │
│    │                │      │          │                  │                                │被害人郵局存簿之│
│    │                │      │          │                  │                                │交易明細（附於本院│
│    │                │      │          │                  │                                │案卷卷一第四四二頁│
│    │                │      │          │                  │                                │）                │
├──┼────────┼───┼─────┼─────────┼────────────────┼─────────┤
│  │九十五年十月二│周柔均│九千元  │楊耀東（是）    │被害人於九十五年十月七日在住家收│被告於九十五年十│
│    │十日被害人由自己│      │一萬八千│合作金庫商業銀行苗│到電腦Ｅ－ＭＡＩＬ信箱廣告，有一│月二十四日以０九二│
│    │臺灣銀行帳戶轉入│      │元        │栗分行            │則代辦個人信貸的廣告（廣告名稱：│00000000手│
│    │帳戶內。（否）│      │一萬八千│帳號0000000│富邦銀行可辦貸款），經被害人回覆│機門號與被害人０九│
│    │九十五年十月二│      │元        │四二三三八二      │信件後，隔日收到真實姓名、年籍不│0000000手機│
│    │十日被害人由自己│      │一萬二千│何昆儒（是）    │詳自稱「富邦銀行林先生」之成年人│門號聯繫。（警卷(三)│
│    │郵局帳戶轉入帳│      │元        │合作金庫商業銀行中│稱：如欲申貸需預付『帳戶管理費』│第七六九頁、第七七│
│    │戶內。（有）    │      │二萬元  │興分行            │新台幣九千元，被害人即依指示前往│一頁）。          │
│    │九十五年十月二│      │二萬元  │帳號0000000│匯款後，對方又稱要付『法院公證費│被害人提供匯款明│
│    │十日被害人由自己│      │一萬二千│七０六三六七      │』、『保險費』、『債權設定費』、│細九紙及郵局存簿、│
│    │臺灣銀行帳戶轉入│      │元        │陳民洲（是）    │『風險管理費』、『完稅證明費』，│臺灣銀行存簿各一頁│
│    │帳戶內。（否）│      │四萬八千│彰化中庄仔郵局    │方能撥款，被害人陸續依指示匯款後│（警卷(三)第七七二頁│
│    │九十五年十月二│      │元        │局號0000000│，未獲付款，始知受騙。          │以下）。          │
│    │十三日被害人由自│      │三萬六千│帳號0000000│                                │                  │
│    │己臺灣銀行帳戶轉│      │元        │林祺富（是）    │                                │                  │
│    │入帳戶內。（有│      │三萬六千│郵局              │                                │                  │
│    │）              │      │元        │局號0000000│                                │                  │
│    │九十五年十月二│      │九千四百│帳號0000000│                                │                  │
│    │十三日十五時五十│      │零六元    │                  │                                │                  │
│    │九分至新竹民生路│      │三萬元  │                  │                                │                  │
│    │郵局以臨櫃匯款方│      │一萬元  │                  │                                │                  │
│    │式匯入帳戶內。│      │共計二十七│                  │                                │                  │
│    │（有）          │      │萬八千四百│                  │                                │                  │
│    │九十五年十月二│      │零六元    │                  │                                │                  │
│    │十三日十一時十一│      │          │                  │                                │                  │
│    │分至臺灣銀行以Ａ│      │          │                  │                                │                  │
│    │ＴＭ轉帳方式匯入│      │          │                  │                                │                  │
│    │帳戶內。（有）│      │          │                  │                                │                  │
│    │九十五年十月二│      │          │                  │                                │                  │
│    │十三日十一時二十│      │          │                  │                                │                  │
│    │六分至臺灣銀行以│      │          │                  │                                │                  │
│    │ＡＴＭ轉帳方式匯│      │          │                  │                                │                  │
│    │入帳戶內。（否│      │          │                  │                                │                  │
│    │）              │      │          │                  │                                │                  │
│    │九十五年十月二│      │          │                  │                                │                  │
│    │十三日十四時二十│      │          │                  │                                │                  │
│    │三分至新竹光華街│      │          │                  │                                │                  │
│    │郵局以臨櫃匯款方│      │          │                  │                                │                  │
│    │式匯入帳戶內。│      │          │                  │                                │                  │
│    │（有）          │      │          │                  │                                │                  │
│    │九十五年十月二│      │          │                  │                                │                  │
│    │十四日十三時四十│      │          │                  │                                │                  │
│    │六分至新竹科學園│      │          │                  │                                │                  │
│    │郵局以臨櫃匯款方│      │          │                  │                                │                  │
│    │式匯入帳戶內。│      │          │                  │                                │                  │
│    │（有）          │      │          │                  │                                │                  │
│    │九十五年十月二│      │          │                  │                                │                  │
│    │十四日十五時三十│      │          │                  │                                │                  │
│    │分至寶山大崎郵局│      │          │                  │                                │                  │
│    │以臨櫃匯款方式匯│      │          │                  │                                │                  │
│    │入帳戶內。（有│      │          │                  │                                │                  │
│    │）              │      │          │                  │                                │                  │
│    │九十五年十月二│      │          │                  │                                │                  │
│    │十四日十一時三十│      │          │                  │                                │                  │
│    │分至臺灣銀行以Ａ│      │          │                  │                                │                  │
│    │ＴＭ轉帳方式匯入│      │          │                  │                                │                  │
│    │帳戶內。（有）│      │          │                  │                                │                  │
│    │九十五年十月二│      │          │                  │                                │                  │
│    │十五日十四時五分│      │          │                  │                                │                  │
│    │至寶山大崎郵局以│      │          │                  │                                │                  │
│    │臨櫃匯款方式匯入│      │          │                  │                                │                  │
│    │帳戶內。（有）│      │          │                  │                                │                  │
│    │九十五年十月二│      │          │                  │                                │                  │
│    │十五日十四時四十│      │          │                  │                                │                  │
│    │四分至寶山大崎郵│      │          │                  │                                │                  │
│    │局以臨櫃匯款方式│      │          │                  │                                │                  │
│    │匯入帳戶內。（│      │          │                  │                                │                  │
│    │有）            │      │          │                  │                                │                  │
├──┼────────┼───┼─────┼─────────┼────────────────┼─────────┤
│  │九十五年十月二│劉美如│一萬一千│陳民洲（是）    │被害人於九十五年十月下旬在住家收│被告於九十五年十│
│    │十三日十四時三十│      │元        │彰化中庄仔郵局    │到電腦Ｅ－ＭＡＩＬ信箱廣告，有一│月二十四日以０九二│
│    │分許至屏東縣屏東│      │八千元  │局號0000000│則代辦個人信貸的廣告（廣告名稱：│0000000手機│
│    │市○○路十八號屏│      │二萬一千│帳號0000000│讓您終結負債卡的悲歌），經被害人│門號與被害人０九三│
│    │東公館郵局以ＡＴ│      │元        │林家鴻（是）    │回覆信件後，隔日收到真實姓名、年│0000000手機│
│    │Ｍ轉帳方式匯入│      │二萬六千│合作金庫商業銀行景│籍不詳自稱「台北富邦銀行林儀樺」│門號聯繫。（警卷(三)│
│    │帳戶內。（有）  │      │元        │美分行            │之成年人稱：如欲申貸需預付『信用│第七八三頁、第七八│
│    │九十五年十月二│      │其餘金額不│帳號0000000│評估費』新台幣一萬九千元，被害人│九頁）            │
│    │十三日至屏東縣屏│      │詳        │七六七八八二      │即依指示前往匯款後，對方又稱要付│被害人提供屏東永│
│    │東市○○路十八號│      │被害人稱共│                  │『強制公文費』、『信用保險費』、│安郵局存簿影本一份│
│    │屏東公館郵局以Ａ│      │計十萬元  │                  │『抵押設定費』等，方能撥款，被害│。（警卷(三)第七八六│
│    │ＴＭ轉帳方式匯入│      │          │                  │人陸續依指示匯款後，未獲付款，始│頁以下）          │
│    │帳戶內。（否）│      │          │                  │知受騙。                        │                  │
│    │（被害人陳稱有該│      │          │                  │                                │                  │
│    │筆匯款，惟卷內看│      │          │                  │                                │                  │
│    │不到匯款資料，起│      │          │                  │                                │                  │
│    │訴書附表亦未提及│      │          │                  │                                │                  │
│    │）              │      │          │                  │                                │                  │
│    │九十五年十月二│      │          │                  │                                │                  │
│    │十四日以ＡＴＭ轉│      │          │                  │                                │                  │
│    │帳方式匯入帳戶│      │          │                  │                                │                  │
│    │內。（有）      │      │          │                  │                                │                  │
│    │九十五年十月二│      │          │                  │                                │                  │
│    │十五日以ＡＴＭ轉│      │          │                  │                                │                  │
│    │帳方式匯入帳戶│      │          │                  │                                │                  │
│    │內。（有）      │      │          │                  │                                │                  │
│    │其餘匯款時、地不│      │          │                  │                                │                  │
│    │詳。            │      │          │                  │                                │                  │
├──┼────────┼───┼─────┼─────────┼────────────────┼─────────┤
│  │九十五年十月二十│黃麟珺│一萬三千元│林家鴻（是）      │被害人於九十五年十月上旬在住家收│被告於九十五年十│
│    │日十三時三十分許│      │          │合作金庫商業銀行景│到電腦Ｅ－ＭＡＩＬ信箱廣告，有一│月十六日以０九二三│
│    │至台北市松山區南│      │          │美分行            │則代辦個人信貸的廣告（廣告名稱：│五六０三七０手機門│
│    │京東路四段一二六│      │          │帳號0000000│讓您終結負債卡的悲歌），經被害人│號與被害人０九二八│
│    │號國泰世華銀行城│      │          │七六七八八二      │回覆信件後，隔日收到真實姓名、年│六四一二二六手機門│
│    │東分行以ＡＴＭ轉│      │          │                  │籍不詳自稱「台北富邦銀行林先生」│號聯繫。（警卷(三)第│
│    │帳方式匯入右揭帳│      │          │                  │之成年人稱：如欲申貸需預付『法院│七九二頁、第七九五│
│    │戶內。（有）    │      │          │                  │公證費』新台幣一萬三千元，被害人│頁）              │
│    │                │      │          │                  │即依指示前往匯款後，對方又稱要付│被害人未提供匯款│
│    │                │      │          │                  │『信用保險費』，方能撥款，被害人│明細。            │
│    │                │      │          │                  │察覺有異，未再付款。            │                  │
├──┼────────┼───┼─────┼─────────┼────────────────┼─────────┤
│  │九十五年十月底，│張水濱│未付款（原│未提供（稱已忘記）│被害人於九十五年十月中旬在住家收│被告於九十五年十│
│    │遭要求匯款五萬元│      │誤載為五萬│                  │到電腦Ｅ－ＭＡＩＬ信箱廣告，有一│月二十七日左右以０│
│    │至某一帳戶內，但│      │二千元）  │                  │則代辦個人信貸的廣告（廣告名稱：│000000000│
│    │察覺有異而未匯款│      │          │                  │個人信貸；富邦銀行、免擔保、申請│、00000000│
│    │。（有）        │      │          │                  │簡便），經被害人回覆信件後，隔日│一三手機門號與被害│
│    │                │      │          │                  │收到真實姓名、年籍不詳自稱「富邦│人00000000│
│    │                │      │          │                  │銀行林專員」之成年人稱：如欲申貸│０八手機門號聯繫。│
│    │                │      │          │                  │需預付『帳務管理費』新台幣五萬元│（警卷(三)第七九七頁│
│    │                │      │          │                  │，且須匯入某一帳戶（被害人稱忘記│）                │
│    │                │      │          │                  │帳號）等語，因被害人察覺有異，而│被害人其帳戶之客│
│    │                │      │          │                  │未依指示前往匯款，而致未得逞。  │戶歷史交易清單中並│
│    │                │      │          │                  │                                │無任何匯款資料。（│
│    │                │      │          │                  │                                │詳見本院案卷卷一第│
│    │                │      │          │                  │                                │三七三至三八０頁）│
│    │                │      │          │                  │                                │被害人於本院審理│
│    │                │      │          │                  │                                │中證述詳實（詳見本│
│    │                │      │          │                  │                                │院案卷卷一第四一四│
│    │                │      │          │                  │                                │至四一五頁）      │
│    │                │      │          │                  │                                │扣案物之被告陳泓│
│    │                │      │          │                  │                                │毓記事本中載明被害│
│    │                │      │          │                  │                                │人張水濱之資料（扣│
│    │                │      │          │                  │                                │案物編號14）      │
├──┼────────┼───┼─────┼─────────┼────────────────┼─────────┤
│  │九十五年九月七│黃郁真│一萬二千│吳東嶽（是）    │被害人於九十五年九月七日在住家收│被害人筆錄未提及│
│    │日十三時二十八分│      │元        │臺中國光路郵局    │到電腦Ｅ－ＭＡＩＬ信箱廣告，有一│被告係以何手機門號│
│    │至鳳山文山郵局以│      │一萬二千│局號0000000│則代辦個人信貸的廣告（廣告名稱：│與之聯繫。（警卷(三)│
│    │臨櫃匯款方式匯入│      │元        │帳號0000000│個人信貸；沒有貸不到的款），經被│第八０三頁）      │
│    │帳戶內。（有）│      │二萬元  │謝惠珺（是）    │害人回覆信件後，隔日收到真實姓名│被害人提供匯款明│
│    │九十五年九月七│      │九千元  │彰化郵局          │、年籍不詳自稱「國泰世華銀行專員│細四紙。（警卷(三)第│
│    │日十四時三十九分│      │共計五萬三│局號0000000│」之成年人稱：如欲申貸需預付『手│八０七頁以下）    │
│    │至鳳山市某郵局十│      │千元      │帳號0000000│續費』新台幣一萬二千元，被害人即│                  │
│    │四支局以臨櫃匯款│      │          │                  │依指示前往匯款後，對方又稱要付『│                  │
│    │方式匯入帳戶內│      │          │                  │信用保險費』、『債權設定費』，方│                  │
│    │。（有）        │      │          │                  │能撥款，被害人陸續依指示匯款後，│                  │
│    │九十五年九月七│      │          │                  │因未獲貸款，始知受騙。          │                  │
│    │日十六時四十六分│      │          │                  │                                │                  │
│    │至鳳山文山郵局以│      │          │                  │                                │                  │
│    │臨櫃匯款方式匯入│      │          │                  │                                │                  │
│    │帳戶內。（有）│      │          │                  │                                │                  │
│    │（起訴書誤載該筆│      │          │                  │                                │                  │
│    │金額為一萬二千元│      │          │                  │                                │                  │
│    │）              │      │          │                  │                                │                  │
│    │九十五年九月八│      │          │                  │                                │                  │
│    │日十五時十七分至│      │          │                  │                                │                  │
│    │鳳山文山郵局以臨│      │          │                  │                                │                  │
│    │櫃匯款方式匯入│      │          │                  │                                │                  │
│    │帳戶內。（有）  │      │          │                  │                                │                  │
├──┼────────┼───┼─────┼─────────┼────────────────┼─────────┤
│  │九十五年七月七日│吳皓宇│六千七百三│余春光（是）      │被害人於九十五年六月三十日看到蘋│被告於九十五年七│
│    │十二時二十分許至│      │十二元    │第一商業銀行汐止分│果日報的分類廣告，有一則代辦個人│月十日以０九二三五│
│    │台北市萬華區台北│      │          │行                │信貸的廣告，經被害人去電洽詢後，│六０三七０手機門號│
│    │龍山郵局以臨櫃匯│      │          │帳號0000000│真實姓名、年籍不詳自稱「林代書」│與被害人０九五二一│
│    │款方式匯款至右揭│      │          │四四一一          │之成年人稱：如欲申貸需預付『律師│三二四三０手機門號│
│    │帳戶內。（有）  │      │          │                  │見證費』新台幣六千七百三十二元，│聯繫。（警卷(三)第八│
│    │                │      │          │                  │被害人即依指示前往匯款後，對方又│一三頁、第八一五頁│
│    │                │      │          │                  │稱要付『法院公證費』，被害人察覺│）                │
│    │                │      │          │                  │有異，未再付款。                │被害人提供匯款明│
│    │                │      │          │                  │                                │細一紙。（警卷(三)第│
│    │                │      │          │                  │                                │八一四頁）        │
├──┼────────┼───┼─────┼─────────┼────────────────┼─────────┤
│  │九十五年八月初（│胡金德│二萬元  │未提供（稱已忘記）│被害人於九十五年八月二日在住家收│被告於九十五年八│
│    │時間不記得）至新│      │其餘金額不│                  │到電腦Ｅ－ＭＡＩＬ信箱廣告，有一│月八日以０九二三七│
│    │竹市○○路○段四│      │詳。      │                  │則代辦個人信貸的廣告（廣告名稱：│０一一九六手機門號│
│    │二號遠東國際商業│      │共計十萬元│                  │讓您終結負債卡的悲歌），經被害人│與被害人０三六九九│
│    │銀行新竹林森分行│      │（詐欺取財│                  │回覆信件後，隔日收到真實姓名、年│二六四五室內電話聯│
│    │以ＡＴＭ轉帳方式│      │既遂罪）  │                  │籍不詳自稱「台北富邦邦銀行貸款專│繫。（警卷(三)第八一│
│    │匯款至指定帳戶。│      │          │                  │員」之成年人稱：如欲申貸需預付『│七頁、第八一九頁）│
│    │（有）          │      │          │                  │公證費』新台幣二萬元，被害人即依│被害人未提供匯款│
│    │                │      │          │                  │指示前往匯款後，對方又稱要付『債│明細。            │
│    │                │      │          │                  │權設定費』、『帳戶管理費』、『強│                  │
│    │                │      │          │                  │制公文費』等，方能撥款，被害人陸│                  │
│    │                │      │          │                  │續依指示匯款後，因未獲貸款，始知│                  │
│    │                │      │          │                  │受騙。                          │                  │
├──┼────────┼───┼─────┼─────────┼────────────────┼─────────┤
│  │九十五年七月十二│蘇裕文│六千四百二│余春光（是）      │被害人於九十五年七月中旬在住家看│被告於九十五年七│
│    │日九時四十分許至│      │十四元    │寶華銀行汐止分行  │到蘋果日報的分類廣告，有一則代辦│月十三日以０九二三│
│    │屏東縣車城鄉福興│      │          │帳號0000000│個人信貸的廣告，經被害人去電洽詢│五六０三七０手機門│
│    │村中山路十五號彰│      │          │三八九五三號      │後，真實姓名、年籍不詳自稱「林代│號與被害人０九七０│
│    │化銀行車城分行以│      │          │                  │書」之成年人稱：如欲申貸需預付『│０六四０八九手機門│
│    │ＡＴＭ轉帳方式匯│      │          │                  │手續費』新台幣六千四百二十四元，│號聯繫。（警卷(三)第│
│    │款入右揭帳戶。（│      │          │                  │被害人即依指示前往匯款後，對方又│八二一頁、第八二四│
│    │有）            │      │          │                  │稱要付『佣金費』方能撥款，被害人│頁）              │
│    │                │      │          │                  │察覺有異，未再付款。            │被害人未提供匯款│
│    │                │      │          │                  │                                │  資料。          │
│    │                │      │          │                  │                                │寶華銀行九十六年│
│    │                │      │          │                  │                                │  十月二十三日、十│
│    │                │      │          │                  │                                │  一月十六日函覆余│
│    │                │      │          │                  │                                │  春光帳戶開戶資料│
│    │                │      │          │                  │                                │  及交易明細表（附│
│    │                │      │          │                  │                                │  於本院案卷註明編│
│    │                │      │          │                  │                                │  號十五者及卷二第│
│    │                │      │          │                  │                                │  一二一至一二二頁│
│    │                │      │          │                  │                                │  ）              │
├──┼────────┼───┼─────┼─────────┼────────────────┼─────────┤
│  │九十五年六月間受│陳健華│          │未提供            │被害人於九十五年六月中旬在住家收│被告於九十五年六│
│    │騙，未匯款。（是│      │          │                  │到電腦Ｅ－ＭＡＩＬ信箱廣告，有一│月二十二日以０九二│
│    │）              │      │          │                  │則代辦個人信貸的廣告（廣告名稱：│0000000手機│
│    │                │      │          │                  │個人信貸的唯一出入），經被害人回│門號與被害人０九一│
│    │                │      │          │                  │覆信件後，隔幾日收到真實姓名、年│0000000手機│
│    │                │      │          │                  │籍不詳自稱「銀行的貸款專員」之成│門號聯繫。（警卷(三)│
│    │                │      │          │                  │年人稱：如欲申貸需預付『銀行代辦│第八二六頁、第八二│
│    │                │      │          │                  │費』新台幣二萬元，被害人認係詐騙│七頁）            │
│    │                │      │          │                  │集團，未依指示匯款。            │被害人未匯款。  │
├──┼────────┼───┼─────┼─────────┼────────────────┼─────────┤
│  │九十五年七月底受│張勝傑│          │未提供            │被害人於九十五年七月底在住家收到│被告於九十五年九│
│    │騙，未匯款。（是│      │          │                  │電腦Ｅ－ＭＡＩＬ信箱廣告，有一則│月十三日以０九二三│
│    │）              │      │          │                  │代辦個人信貸的廣告（廣告名稱：台│五六０三七０手機門│
│    │                │      │          │                  │北富邦個人信貸；沒有貸不到的款）│號與被害人０九三０│
│    │                │      │          │                  │，經被害人回覆信件後，隔幾日收到│０七八八五五手機門│
│    │                │      │          │                  │真實姓名、年籍不詳自稱「臺北富邦│號聯繫。（警卷(三)第│
│    │                │      │          │                  │銀行邱專員」之成年人稱：如欲申貸│八二九頁、第八三一│
│    │                │      │          │                  │需預付『信貸存保費』新台幣二萬二│頁）              │
│    │                │      │          │                  │千元，被害人認係詐騙集團，未依指│被害人未匯款。  │
│    │                │      │          │                  │示匯款。                        │                  │
│    │                │      │          │                  │                                │                  │
│    │                │      │          │                  │                                │                  │
│    │                │      │          │                  │                                │                  │
│    │                │      │          │                  │                                │                  │
├──┼────────┼───┼─────┼─────────┼────────────────┼─────────┤
│  │九十五年八月間受│郭銘輝│          │未提供            │被害人於九十五年八月份在住家收到│被害人筆錄未提及│
│    │騙，未匯款。（是│      │          │                  │電腦Ｅ－ＭＡＩＬ信箱廣告，有一則│被告係以何手機門號│
│    │）              │      │          │                  │代辦個人信貸的廣告（廣告名稱：讓│與之聯繫。（警卷(三)│
│    │                │      │          │                  │您終結負債卡的悲歌），經被害人回│第八三二頁）      │
│    │                │      │          │                  │覆信件後，隔幾日收到真實姓名、年│被害人未匯款。  │
│    │                │      │          │                  │籍不詳自稱「富邦銀行林專員」之成│                  │
│    │                │      │          │                  │年人稱：如欲申貸需預付『代辦費、│                  │
│    │                │      │          │                  │契約費』新台幣三萬元，被害人認係│                  │
│    │                │      │          │                  │詐騙集團，未依指示匯款。        │                  │
├──┼────────┼───┼─────┼─────────┼────────────────┼─────────┤
│  │九十五年八月十日│高敏澤│          │未提供            │被害人於九十五年八月十日在住家收│被告於九十五年八│
│    │受騙，未匯款。（│      │          │                  │到電腦Ｅ－ＭＡＩＬ信箱廣告，有一│月十一日以０九二三│
│    │是）            │      │          │                  │則代辦個人信貸的廣告（廣告名稱：│七０一一九六手機門│
│    │                │      │          │                  │個人信貸的唯一出入），經被害人回│號與被害人０九一三│
│    │                │      │          │                  │覆信件後，隔幾日收到真實姓名、年│００九八八一手機門│
│    │                │      │          │                  │籍不詳自稱「新光銀行的貸款專員」│號聯繫。（警卷(三)第│
│    │                │      │          │                  │之成年人稱：如欲申貸需預付『銀行│八三五頁、第八三六│
│    │                │      │          │                  │代辦費』新台幣二萬元，被害人認係│頁）              │
│    │                │      │          │                  │詐騙集團，未依指示匯款。        │被害人未匯款。  │
├──┼────────┼───┼─────┼─────────┼────────────────┼─────────┤
│  │九十五年九月十日│蔡秀月│四萬五千元│新光銀行東三重分行│被害人於九十五年八月底在住家收到│被告於九十五年九│
│    │左右至臺中市西屯│      │          │、戶名及帳號不詳  │電腦Ｅ－ＭＡＩＬ信箱廣告，有一則│月二十五日以０九二│
│    │區逢甲萬泰銀行以│      │          │                  │代辦個人信貸的廣告（廣告名稱：新│0000000手機│
│    │臨櫃匯款方式匯入│      │          │                  │光銀行貸款），經被害人回覆信件後│門號與被害人０九一│
│    │指定之帳戶。（有│      │          │                  │，隔幾日收到真實姓名、年籍不詳自│0000000手機│
│    │）              │      │          │                  │稱「新光銀行陳專員」之成年人稱：│門號聯繫。（警卷(三)│
│    │                │      │          │                  │如欲申貸需預付『保險費』新台幣四│第八三七頁、第八四│
│    │                │      │          │                  │萬五千元，被害人依指示匯款後，對│0頁）             │
│    │                │      │          │                  │方又稱需支付『某處理費』，被害人│被害人未提供匯款│
│    │                │      │          │                  │察覺係詐騙集團，未再依指示匯款。│證明。（警卷(三)第八│
│    │                │      │          │                  │                                │三九頁）          │
├──┼────────┼───┼─────┼─────────┼────────────────┼─────────┤
│  │九十五年九月初受│羅舒昀│          │未提供            │被害人於九十五年九月份在住家收到│被害人筆錄未提及│
│    │騙，未匯款。（是│      │          │                  │電腦Ｅ－ＭＡＩＬ信箱廣告，有一則│被告係以何手機門號│
│    │）              │      │          │                  │代辦個人信貸的廣告（廣告名稱：低│與之聯繫。（警卷(三)│
│    │                │      │          │                  │利率、免擔保品），經被害人回覆信│第八四一頁）      │
│    │                │      │          │                  │件後，隔幾日收到真實姓名、年籍不│被害人未匯款。  │
│    │                │      │          │                  │詳自稱「富邦銀行某專員」之成年人│                  │
│    │                │      │          │                  │稱：要核貸，然後告知被害人已核貸│                  │
│    │                │      │          │                  │過即問被害人是否要申辦，被害人認│                  │
│    │                │      │          │                  │係詐騙集團，未聯絡要申辦。      │                  │
├──┼────────┼───┼─────┼─────────┼────────────────┼─────────┤
│  │九十五年九月十八│王順炫│          │未提供            │被害人於九十五年九月十八日在住家│被害人筆錄未提及│
│    │日受騙，未匯款。│      │          │                  │收到電腦Ｅ－ＭＡＩＬ信箱廣告，有│被告係以何手機門號│
│    │（是）          │      │          │                  │一則代辦個人信貸的廣告（廣告名稱│與之聯繫。（警卷(三)│
│    │                │      │          │                  │：讓您終結負債卡的悲歌），經被害│第八四四頁）      │
│    │                │      │          │                  │人回覆信件後，隔幾日收到真實姓名│被害人未匯款。  │
│    │                │      │          │                  │、年籍不詳自稱「台北銀行趙先生」│                  │
│    │                │      │          │                  │之成年人稱：如欲申貸需預付『手續│                  │
│    │                │      │          │                  │費』新台幣三萬元，被害人認係詐騙│                  │
│    │                │      │          │                  │集團，未依指示匯款。            │                  │
├──┼────────┼───┼─────┼─────────┼────────────────┼─────────┤
│  │九十五年九月十八│賴俊嘉│          │蔡如鈺（是）      │被害人於九十五年九月十八日在住家│被告於九十五年九│
│    │日受騙，未匯款。│      │          │上海商業儲蓄銀行楊│收到電腦Ｅ－ＭＡＩＬ信箱廣告，有│月十五日以０九二三│
│    │（是）          │      │          │梅分行            │一則代辦個人信貸的廣告（廣告名稱│五六０三七０手機門│
│    │                │      │          │帳號0000000│：讓您終結卡片族），經被害人回覆│號與被害人０九三一│
│    │                │      │          │0000000    │信件後，隔幾日收到真實姓名、年籍│五五三五五一手機門│
│    │                │      │          │                  │不詳自稱「富邦銀行陳專員」之成年│號聯繫。（警卷(三)第│
│    │                │      │          │                  │人稱：如欲申貸需預付『銀行代辦費│八四五頁、第八四八│
│    │                │      │          │                  │、手續費』才可核貸，被害人認係詐│頁）              │
│    │                │      │          │                  │騙集團，未聯絡申辦。            │被害人未匯款。  │
├──┼────────┼───┼─────┼─────────┼────────────────┼─────────┤
│  │九十五年九月二十│廖美惠│          │未提供            │被害人於九十五年九月二十四日在住│被告劉國慶於九十│
│    │四日受騙，未匯款│      │          │                  │家收到電腦Ｅ－ＭＡＩＬ信箱廣告，│  五年九月二十五日│
│    │。（是）        │      │          │                  │有一則代辦個人信貸的廣告（廣告名│  以0000000│
│    │                │      │          │                  │稱：讓您終結負債卡的悲歌），經被│  三七０手機門號（│
│    │                │      │          │                  │害人回覆信件後，隔日收到真實姓名│  已扣案）與被害人│
│    │                │      │          │                  │、年籍不詳自稱「銀行貸款專員」之│  00000000│
│    │                │      │          │                  │成年人稱：如欲申貸需預付『手續費│  二六手機門號聯繫│
│    │                │      │          │                  │』才可核貸，被害人認係詐騙集團，│  。（警卷(三)第八五│
│    │                │      │          │                  │未聯絡申辦。                    │  0 頁、第八五一頁│
│    │                │      │          │                  │                                │  ）              │
│    │                │      │          │                  │                                │被害人未匯款。  │
├──┼────────┼───┼─────┼─────────┼────────────────┼─────────┤
│  │九十五年九月底受│王士銘│          │未提供            │被害人於九十五年九月底在住家收到│被告王富源於九十│
│    │騙，未匯款。（是│      │          │                  │電腦Ｅ－ＭＡＩＬ信箱廣告，有一則│  五年九月十九日以│
│    │）              │      │          │                  │代辦個人信貸的廣告（廣告名稱：國│  0000000一│
│    │                │      │          │                  │泰世華個人信貸；沒有貸不到的款）│  九六手機門號（已│
│    │                │      │          │                  │，經被害人回覆信件後，隔幾日收到│  扣案）與被害人０│
│    │                │      │          │                  │真實姓名、年籍不詳自稱「國泰世華│  00000000│
│    │                │      │          │                  │銀行陳專員」之成年人稱：如欲申貸│  三手機門號聯繫。│
│    │                │      │          │                  │需預付『帳務管理費』二萬元，被害│  （警卷(三)第八五二│
│    │                │      │          │                  │人認係詐騙集團，未聯絡申辦。    │  頁、第八五五頁）│
│    │                │      │          │                  │                                │被害人未匯款。  │
│    │                │      │          │                  │                                │                  │
│    │                │      │          │                  │                                │                  │
├──┼────────┼───┼─────┼─────────┼────────────────┼─────────┤
│  │九十五年十月初受│卓成鴻│          │未提供            │被害人於九十五年十月初在公司收到│被告於九十五年九│
│    │騙，未匯款。（是│      │          │                  │電腦Ｅ－ＭＡＩＬ信箱廣告，有一則│月十五日以０九二三│
│    │）              │      │          │                  │代辦個人信貸的廣告（廣告名稱：讓│五六０三七０手機門│
│    │                │      │          │                  │您終結卡片族），經被害人回覆信件│號與被害人０九二八│
│    │                │      │          │                  │後，隔幾日收到真實姓名、年籍不詳│八九四三二一手機門│
│    │                │      │          │                  │自稱「富邦銀行陳專員」之成年人稱│號聯繫。（警卷(三)第│
│    │                │      │          │                  │：如欲申貸需預付『銀行代辦費、手│八五六頁、第八五九│
│    │                │      │          │                  │續費』才可核貸，被害人認係詐騙集│頁）              │
│    │                │      │          │                  │團，未聯絡申辦。                │被害人未匯款。  │
├──┼────────┼───┼─────┼─────────┼────────────────┼─────────┤
│  │九十五年十月底受│杜清山│          │未提供            │被害人於九十五年十月下旬在住家收│被告於九十五年七│
│    │騙，未匯款。（是│      │          │                  │到電腦Ｅ－ＭＡＩＬ信箱廣告，有一│月二十一日以０九二│
│    │）              │      │          │                  │則代辦個人信貸的廣告（廣告名稱：│0000000手機│
│    │                │      │          │                  │富邦銀行可貸款），經被害人回覆信│門號與被害人０九五│
│    │                │      │          │                  │件後，隔幾日收到真實姓名、年籍不│0000000手機│
│    │                │      │          │                  │詳自稱「富邦銀行陳先生」之成年人│門號聯繫。（警卷(三)│
│    │                │      │          │                  │稱：如欲申貸需預付『律師公證費』│第八六一頁、第八六│
│    │                │      │          │                  │三萬元，被害人認係詐騙集團，未聯│二頁）            │
│    │                │      │          │                  │絡申辦。                        │被害人未匯款。  │
├──┼────────┼───┼─────┼─────────┼────────────────┼─────────┤
│  │九十五年十月底受│許炳富│          │未提供            │被害人於九十五年十月下旬日在住家│被告於九十五年十│
│    │騙，未匯款。（是│      │          │                  │收到電腦Ｅ－ＭＡＩＬ信箱廣告，有│月三十日以０九二三│
│    │）              │      │          │                  │一則代辦個人信貸的廣告（廣告名稱│七０一一九六手機門│
│    │                │      │          │                  │：讓您終結負債卡的悲歌），經被害│號與被害人０九三三│
│    │                │      │          │                  │人回覆信件後，隔日收到真實姓名、│五０二八八六手機門│
│    │                │      │          │                  │年籍不詳自稱「台北富邦銀行林先生│號聯繫。（警卷(三)第│
│    │                │      │          │                  │」之成年人稱：如欲申貸需預付『律│八六四頁、第八六五│
│    │                │      │          │                  │師費』新台幣二萬元，被害人認係詐│0 頁）            │
│    │                │      │          │                  │騙集團，未聯絡申辦。            │被害人未匯款。  │
├──┼────────┼───┼─────┼─────────┼────────────────┼─────────┤
│  │九十五年十一月初│鄭煥樵│          │未提供            │被害人於九十五年十一月初在住家收│被害人筆錄未提及│
│    │受騙，未匯款。（│（起訴│          │                  │到電腦Ｅ－ＭＡＩＬ信箱廣告，有一│被告係以何手機門號│
│    │是）            │書誤載│          │                  │則代辦個人信貸的廣告（廣告名稱：│與之聯繫。（警卷(三)│
│    │                │為許煥│          │                  │讓您終結負債卡的悲歌），經被害人│第八六六頁）      │
│    │                │樵）  │          │                  │回覆信件後，隔日收到真實姓名、年│被害人未匯款。  │
│    │                │      │          │                  │籍不詳自稱「富邦銀行陳先生」之成│扣案之被告劉國慶│
│    │                │      │          │                  │年人稱：如欲申貸需預付『律師公證│記事本內載明被害人│
│    │                │      │          │                  │費』新台幣一萬二千元，被害人認係│資料（詳見扣案物編│
│    │                │      │          │                  │詐騙集團，未聯絡申辦。          │號16）            │
├──┼────────┼───┼─────┼─────────┼────────────────┼─────────┤
│  │九十五年十一月初│蕭棋禧│          │未提供            │被害人於九十五年十一月上旬在公司│被告於九十五年十│
│    │受騙，未匯款。（│      │          │                  │閱讀蘋果日報分類廣告，有一則代辦│一月九日以０九一六│
│    │是）            │      │          │                  │個人信貸的廣告（廣告名稱：富邦銀│六０一一０四手機門│
│    │                │      │          │                  │行，免押、免保、百分之百過件），│號與被害人０九二六│
│    │                │      │          │                  │經被害人以手機聯絡後，真實姓名、│七五三八五八手機門│
│    │                │      │          │                  │年籍不詳自稱「台北富邦銀行林先生│號聯繫。（警卷(三)第│
│    │                │      │          │                  │」之成年人稱：如欲申貸需預付『帳│八六九頁、第八七一│
│    │                │      │          │                  │戶管理費』一萬六千元，被害人認係│頁）              │
│    │                │      │          │                  │詐騙集團，未聯絡申辦。          │被害人未匯款。  │
├──┼────────┼───┼─────┼─────────┼────────────────┼─────────┤
│  │九十五年十一月八│李文生│          │未提供            │被害人於九十五年十一月八日在住家│被告於九十五年十│
│    │日受騙，未匯款。│      │          │                  │收到電腦Ｅ－ＭＡＩＬ信箱廣告，有│一月九日以０九二三│
│    │（是）          │      │          │                  │一則代辦個人信貸的廣告（廣告名稱│七０九九三六手機門│
│    │                │      │          │                  │：讓您終結負債卡的悲歌），經被害│號與被害人０九二六│
│    │                │      │          │                  │人回覆信件後，隔日收到真實姓名、│七一八四０七手機門│
│    │                │      │          │                  │年籍不詳自稱「台北富邦銀行趙先生│號聯繫。（警卷(三)第│
│    │                │      │          │                  │」之成年人稱：如欲申貸需預付『帳│八七三頁、第八七四│
│    │                │      │          │                  │戶管理費』新台幣一萬五千元，被害│頁）              │
│    │                │      │          │                  │人認係詐騙集團，未聯絡申辦。    │被害人未匯款。  │
├──┼────────┼───┼─────┼─────────┼────────────────┼─────────┤
│  │九十五年九月底受│黃政晏│          │未提供            │被害人於九十五年九月下旬在住家收│被告於九十五年九│
│    │騙，未匯款。（是│      │          │                  │到電腦Ｅ－ＭＡＩＬ信箱廣告，有一│月二十六日以０九二│
│    │）              │      │          │                  │則代辦個人信貸的廣告（廣告名稱：│0000000手機│
│    │                │      │          │                  │讓您終結負債卡的悲歌），經被害人│門號與被害人０九一│
│    │                │      │          │                  │回覆信件後，隔幾日收到真實姓名、│0000000手機│
│    │                │      │          │                  │年籍不詳自稱「台北富邦銀行林培華│門號聯繫。（警卷(三)│
│    │                │      │          │                  │先生」之成年人稱：如欲申貸需預付│第八七五頁、第八七│
│    │                │      │          │                  │『律師費』新台幣八千元，被害人認│七頁）            │
│    │                │      │          │                  │係詐騙集團，未聯絡申辦。        │被害人未匯款。  │
├──┼────────┼───┼─────┼─────────┼────────────────┼─────────┤
│60  │九十五年十月二│林雨葳│一萬二千│林明村（是）    │被害人於九十五年十月十八日十四時│九十五年十月十八│
│    │十日十三時二十五│      │八百元    │豐原中正路郵局    │許接到一位真實姓名、年籍不詳自稱│日被告以手機號碼０│
│    │分許至中華商業銀│      │二百五十│局號0000000│欣欣貸款公司郭銘宏之男子來電稱他│000000000│
│    │行提款機前以ＡＴ│      │元        │帳號0000000│們跟銀行有合作貸款，容易貸，要被│、00000000│
│    │Ｍ轉帳方式匯入│      │一萬三千│陳冠洲（是）    │害人將證件準備好，等候審核，對方│０五與被害人０九一│
│    │帳戶內。（有）  │      │零五十元  │臺中商業銀行西屯分│隔二日來電稱必須要有法院見證才能│0000000手機│
│    │九十五年十月二│      │三萬元  │行                │辦理，需先繳新台幣一萬二千八百元│門號聯繫。（臺中縣│
│    │十日十三時二十七│      │二萬六千│帳號0000000│規費給法院，嗣又有名真實姓名、年│警察局豐原分局刑案│
│    │分許至中華商業銀│      │元        │００七六四一      │籍不詳自稱林建華律師來電稱稱需一│偵查卷宗中縣豐警偵│
│    │行提款機前以ＡＴ│      │五萬四千│孫志諒（是）    │式二份之公文費用，被害人又依指示│字第０九六０００一│
│    │Ｍ轉帳方式匯入│      │元        │臺中商業銀行北斗分│前往匯款後，對方稱因中信銀金融危│五五０號卷第十四頁│
│    │帳戶內。（有）  │      │三萬元  │行                │機，所以要再匯六萬元（因為在開戶│）                │
│    │九十五年十月二│      │六千元  │帳號0000000│銀行匯款直接刷簿子所以沒有列印存│被害人提供匯款單│
│    │十日十六時二十七│      │六千元  │一二一八０        │根聯），因為時間拖太久所以證明文│據十一紙（臺中縣警│
│    │分許至中華商業銀│      │二萬四千│孫志諒（是）    │件已失效而重辦需要五萬六千元的費│察局豐原分局刑案偵│
│    │行提款機前以ＡＴ│      │元        │復華商業銀行溪湖分│用，因被害人錢不夠，所以請郭先生│查卷宗中縣豐警偵字│
│    │Ｍ轉帳方式匯入│      │五萬六千│行                │代墊，後遭會計師孫志諒質疑為何有│第00000000│
│    │帳戶內。（有）  │      │元        │帳號0000000│郭銘宏匯的錢，要求被害人補齊。嗣│五０號卷第十六頁以│
│    │九十五年十一月│      │共計三十一│二五五七００      │又以各種名目要求被害人匯款，被害│下）              │
│    │三日十二時八分許│      │萬八千一百│謝宗恩（是）    │人均依指示匯款，嗣後打電話，對方│                  │
│    │至中華郵政公司提│      │元        │彰化銀行北斗分行  │都聯絡不上，向系統業者查詢才知道│                  │
│    │款機前以ＡＴＭ轉│      │          │帳號0000000│該電話為詐騙電話，屆時被害人始知│                  │
│    │帳方式匯入帳戶│      │          │0000000    │受騙。                          │                  │
│    │內。（有）      │      │          │                  │                                │                  │
│    │九十五年十一月│      │          │                  │                                │                  │
│    │六日十時四十六分│      │          │                  │                                │                  │
│    │許至中華郵政公司│      │          │                  │                                │                  │
│    │提款機前以ＡＴＭ│      │          │                  │                                │                  │
│    │轉帳方式匯入帳│      │          │                  │                                │                  │
│    │戶內。（有）    │      │          │                  │                                │                  │
│    │九十五年十一月│      │          │                  │                                │                  │
│    │十三日至中國信託│      │          │                  │                                │                  │
│    │商業銀行公館分行│      │          │                  │                                │                  │
│    │以臨櫃匯款方式匯│      │          │                  │                                │                  │
│    │入帳戶內。（有│      │          │                  │                                │                  │
│    │）              │      │          │                  │                                │                  │
│    │九十五年十一月│      │          │                  │                                │                  │
│    │十三日十六時五十│      │          │                  │                                │                  │
│    │二分許以臺灣銀行│      │          │                  │                                │                  │
│    │網路銀行以ＡＴＭ│      │          │                  │                                │                  │
│    │轉帳方式匯入帳│      │          │                  │                                │                  │
│    │戶內。（有）    │      │          │                  │                                │                  │
│    │九十五年十一月│      │          │                  │                                │                  │
│    │十四日十二時四十│      │          │                  │                                │                  │
│    │八分許至中國信託│      │          │                  │                                │                  │
│    │商業銀行提款機前│      │          │                  │                                │                  │
│    │以ＡＴＭ轉帳方式│      │          │                  │                                │                  │
│    │匯入帳戶內。（│      │          │                  │                                │                  │
│    │有）            │      │          │                  │                                │                  │
│    │九十五年十一月│      │          │                  │                                │                  │
│    │十四日四時三十九│      │          │                  │                                │                  │
│    │分許以臺灣銀行網│      │          │                  │                                │                  │
│    │路銀行以ＡＴＭ轉│      │          │                  │                                │                  │
│    │帳方式匯入帳戶│      │          │                  │                                │                  │
│    │內。（有）      │      │          │                  │                                │                  │
│    │九十五年十一月│      │          │                  │                                │                  │
│    │十四日十一時十七│      │          │                  │                                │                  │
│    │分許以臺灣銀行網│      │          │                  │                                │                  │
│    │路銀行以ＡＴＭ轉│      │          │                  │                                │                  │
│    │帳方式匯入帳戶│      │          │                  │                                │                  │
│    │內。（有）      │      │          │                  │                                │                  │
│    │九十五年十一月│      │          │                  │                                │                  │
│    │十五日至中國信託│      │          │                  │                                │                  │
│    │商業銀行公館分行│      │          │                  │                                │                  │
│    │以臨櫃匯款方式匯│      │          │                  │                                │                  │
│    │入帳戶內。（有│      │          │                  │                                │                  │
│    │）              │      │          │                  │                                │                  │
├──┼────────┼───┼─────┼─────────┼────────────────┼─────────┤
│61  │九十五年九月十八│林賜信│一萬五千元│蔡如鈺（是）      │於不詳時、地遭詐騙上開款項。    │蔡如鈺上開帳戶交易│
│    │日匯款一萬五千元│      │          │上海商銀楊梅分行帳│                                │明細。            │
│    │至指定帳戶內。  │      │          │戶                │                                │                  │
│    │（有）          │      │          │帳號0000000│                                │                  │
│    │                │      │          │0000000號  │                                │                  │
├──┼────────┼───┼─────┼─────────┼────────────────┼─────────┤
│62  │九十五年十月十八│何亦寒│一萬一千元│鄭全祐（是）      │於不詳時、地遭詐騙上開款項。    │鄭全祐上開帳戶交易│
│    │日匯款一萬一千元│      │          │清水郵局          │                                │明細。            │
│    │至指定帳戶內。  │      │          │局帳號０一四一四一│                                │                  │
│    │（有）          │      │          │一0000000號│                                │                  │
├──┼────────┼───┼─────┼─────────┼────────────────┼─────────┤
│63  │九十五年十月二十│張岑如│一萬元    │鄭全祐（是）      │於不詳時、地遭詐騙上開款項。    │鄭全祐上開帳戶交易│
│    │日匯款一萬元至指│      │          │清水郵局          │                                │明細。            │
│    │定帳戶內。（有）│      │          │局帳號０一四一四一│                                │                  │
│    │                │      │          │一0000000號│                                │                  │
└──┴────────┴───┴─────┴─────────┴────────────────┴─────────┘
┌──┬────────┬───┬─────┬─────────┬────────────────┬─────────┐
│編號│匯款時、日、地點│被害人│詐騙金額  │轉入金融機構及帳號│詐騙方式                        │備註              │
│    │（是否經起訴）  │      │（新臺幣）│（是否為起訴帳戶）│                                │                  │
├──┼────────┼───┼─────┼─────────┼────────────────┼─────────┤
│64  │九十五年十一月│劉共復│一萬二千│孫志諒（是）      │被害人於奇摩網站看到一則訊息說：│被害人於九十五年│
│    │九日十時許至臺灣│      │四百四十四│臺中商業銀行北斗分│「可以幫客戶辦理貸款」，被害人不│十月三十日以０二二│
│    │新光銀行天母分行│      │元        │行                │疑有他，於九十五年十一月九日上午│0000000室內│
│    │以臨櫃匯款方式匯│      │一萬元  │帳號0000000│十時左右匯款新台幣一萬元，下午十│電話與被告０九五二│
│    │款至右揭帳戶內。│      │共計二萬二│一二一八０        │三時左右又匯款一萬二千四百四十四│二０七九六０手機號│
│    │九十五年十一月│      │千四百四十│                  │元。                            │碼聯繫。（臺灣士林│
│    │九日十三時許至臺│      │四元      │                  │                                │地方法院檢察署九六│
│    │灣新光銀行天母分│      │          │                  │                                │偵二九二五卷第六頁│
│    │行以臨櫃匯款方式│      │          │                  │                                │）                │
│    │匯款至右揭帳戶內│      │          │                  │                                │被害人提供匯款明│
│    │。（莊博文等人併│      │          │                  │                                │細二紙。（臺灣士林│
│    │辦部分）        │      │          │                  │                                │地方法院檢察署九六│
│    │                │      │          │                  │                                │偵二九二五卷第十頁│
│    │                │      │          │                  │                                │）                │
├──┼────────┼───┼─────┼─────────┼────────────────┼─────────┤
│65  │九十五年十月十│李文華│二萬元  │林家鴻（是）    │被害人於九十五年十月中旬上網，發│被告以０九二七三│
│    │八日十一時三十四│      │三萬元  │合作金庫商業銀行景│現一則貸款訊息，經被害人回覆信件│六００四八及０九一│
│    │分於臺灣銀行網路│      │共計五萬元│美分行            │後，隔日便有真實姓名、年籍不詳自│0000000手機│
│    │銀行匯款至帳戶│      │          │帳號0000000│稱「富邦銀行陳忠勝」之成年人稱可│號碼與被害人聯繫。│
│    │內。            │      │          │七六七八八二      │幫忙辦理貸款，需預付『帳戶管理費│（臺灣臺北地方法院│
│    │九十五年十月十│      │          │楊耀東（是）    │』新台幣二萬元，被害人即依指示前│檢察署九六偵二八九│
│    │九日十一時四十七│      │          │合作金庫商業銀行苗│往匯款後，對方又稱要付『律師見證│三卷第八頁）      │
│    │分於臺灣銀行網路│      │          │栗分行            │費』新台幣三萬元，被害人即又依指│被害人提供網路銀│
│    │銀行匯款至帳戶│      │          │帳號0000000│示前往匯款後，對方又稱需一式兩份│行匯款明細二紙。（│
│    │內。（併辦）    │      │          │四二三三八二      │再匯款三萬元，被害人始察覺有異，│臺灣臺北地方法院檢│
│    │                │      │          │                  │始知受騙。                      │察署九六偵二八九三│
│    │                │      │          │                  │                                │卷第十八頁以下）  │
├──┼────────┼───┼─────┼─────────┼────────────────┼─────────┤
│66  │九十五年十一月│陳盈伶│一萬八千│孫志諒（是）    │被害人於九十五年十一月八日上網詢│被告以０九八九四│
│    │八日十四時許匯入│      │二百五十三│臺中商業銀行北斗分│問貸款問題，有一名真實姓名、年籍│五０四三八及０九五│
│    │帳戶內。      │      │元        │行                │不詳自稱「林建宏」之成年人稱可幫│0000000手機│
│    │九十五年十一月│      │二萬七千│帳號0000000│忙辦理貸款，且稱被害人的信用卡有│號碼與被害人聯繫。│
│    │九日匯入帳戶內│      │二百元    │一二一八０        │遲滯記錄，可能無法貸款，但他們有│（高雄市政府警察局│
│    │。              │      │一萬五千│孫志諒（是）    │認識銀行行員有內線股東，名叫『江│左營分局刑案偵查卷│
│    │九十五年十一月│      │元        │復華商業銀行溪湖分│董』，可以借錢給被害人，需先匯一│宗高市警左分偵字第│
│    │十三日匯入帳戶│      │二萬元  │行                │筆新台幣一萬八千二百五十三元元，│000000000│
│    │內。            │      │共計八萬零│帳號0000000│被害人陸陸續續依指示前往匯款四次│五號卷第五頁背面）│
│    │九十五年十一月│      │四百五十三│二五五七００      │後，均未獲貸款，被害人始察覺有異│被害人未提供匯款│
│    │十四日匯入帳戶│      │元        │                  │，始知受騙。                    │證明。            │
├──┼────────┼───┼─────┼─────────┼────────────────┼─────────┤
│67  │九十五年十月十三│周宛珊│七千八百元│楊耀東（是）      │被害人於九十五年十月初上網，看到│九十五年十月初被│
│    │日使用網路銀行轉│      │          │合作金庫商業銀行苗│一則貸款廣告，經被害人回覆信件後│告以0000000│
│    │帳至右揭帳戶內。│      │          │栗分行            │，隔幾日便有真實姓名、年籍不詳自│三八四手機號碼與被│
│    │（併辦）        │      │          │帳號0000000│稱「國泰世華銀行林志勳」之成年人│害人0000000│
│    │                │      │          │四二三三八二      │稱可幫忙辦理貸款，需預付『律師公│二三、０九三五００│
│    │                │      │          │                  │證費』新台幣七千八百元，被害人即│一九五一等電話聯繫│
│    │                │      │          │                  │依指示前往匯款後，對方又稱要付另│。（臺灣苗栗地方法│
│    │                │      │          │                  │外一些費用，被害人始察覺有異，始│院檢察署九十六年度│
│    │                │      │          │                  │知受騙。                        │偵字第一九八九號卷│
│    │                │      │          │                  │                                │第七頁）          │
│    │                │      │          │                  │                                │被害人提供局號０│
│    │                │      │          │                  │                                │０四一一八五、帳號│
│    │                │      │          │                  │                                │0000000號高│
│    │                │      │          │                  │                                │雄前鎮郵局存簿一份│
│    │                │      │          │                  │                                │（臺灣苗栗地方法院│
│    │                │      │          │                  │                                │檢察署九十六年度偵│
│    │                │      │          │                  │                                │字第一九八九號卷第│
│    │                │      │          │                  │                                │九頁）            │
├──┼────────┼───┼─────┼─────────┼────────────────┼─────────┤
│68  │九十五年六月十│盧語婷│三萬元及四│邱斯傑下列人頭帳│不詳。                          │邱斯傑及施景煌之帳│
│    │九日匯款三萬元至│      │萬五千元  │戶                │                                │戶交易明細。      │
│    │邱斯傑下列人頭帳│      │          │施景煌下列人頭帳│                                │                  │
│    │戶內。（有）    │      │          │戶內。            │                                │                  │
│    │九十五年六月二│      │          │                  │                                │                  │
│    │十二日匯款四萬五│      │          │                  │                                │                  │
│    │千元至施景煌下列│      │          │                  │                                │                  │
│    │人頭帳戶內。（有│      │          │                  │                                │                  │
│    │）              │      │          │                  │                                │                  │
├──┼────────┼───┼─────┼─────────┼────────────────┼─────────┤
│69  │九十五年六月二十│黃瓊慧│二萬五千八│張誌銘下列人頭帳戶│不詳。                          │張誌銘之帳戶交易明│
│    │七日匯款二萬五千│      │百元      │                  │                                │細。              │
│    │八百元至張誌銘下│      │          │                  │                                │                  │
│    │列人頭帳戶內。（│      │          │                  │                                │                  │
│    │有）            │      │          │                  │                                │                  │
├──┼────────┼───┼─────┼─────────┼────────────────┼─────────┤
│70  │九十五年六月二十│林恆暉│六萬元及四│許家豪下列人頭帳戶│不詳。                          │許家豪之帳戶交易明│
│    │三日匯款六萬元及│      │萬八千元  │                  │                                │細。              │
│    │四萬八千元至許家│      │          │                  │                                │                  │
│    │豪下列人頭帳戶內│      │          │                  │                                │                  │
│    │。（有）        │      │          │                  │                                │                  │
├──┼────────┼───┼─────┼─────────┼────────────────┼─────────┤
│71  │九十五年六月二十│余佳玲│四萬二千元│施景煌下列人頭帳戶│不詳。                          │施景煌之帳戶交易明│
│    │一日匯款四萬二千│      │及八萬一千│                  │                                │細。              │
│    │元及八萬一千二百│      │二百元    │                  │                                │                  │
│    │元至施景煌下列人│      │          │                  │                                │                  │
│    │頭帳戶內。（有）│      │          │                  │                                │                  │
└──┴────────┴───┴─────┴─────────┴────────────────┴─────────┘
附表一：
┌──┬───┬──────────┬───┬───────────────────┬─────────┐
│編號│被告  │被告申請供犯罪用之人│被害人│被害人匯款時、日、地點                │詐騙金額（新臺幣）│
│    │      │頭帳戶              │      │                                      │                  │
├──┼───┼──────────┼───┼───────────────────┼─────────┤
│１  │蔡如鈺│上海商業儲蓄銀行楊梅│林亨峰│九十五年九月十一日至屏東縣恆春郵局以Ａ│二萬二千五百元    │
│    │（已另│分行                │      │ＴＭ轉帳方式匯款入左開帳戶內。        │                  │
│    │行移送│帳號0000000０│      ├───────────────────┼─────────┤
│    │臺灣桃│一六九三六九        │      │九十五年九月十二日至屏東縣恆春郵局以Ａ│一萬五千元        │
│    │園地方│                    │      │ＴＭ轉帳方式匯款入左開帳戶內。        │                  │
│    │院併辦│                    │      ├───────────────────┼─────────┤
│    │）    │                    │      │九十五年九月十二日至屏東縣恆春郵局以Ａ│一萬元            │
│    │      │                    │      │ＴＭ轉帳方式匯款入左開帳戶內。        │                  │
│    │      │                    │      ├───────────────────┼─────────┤
│    │      │                    │      │九十五年九月十三日至屏東縣恆春郵局以Ａ│一萬元            │
│    │      │                    │      │ＴＭ轉帳方式匯款入左開帳戶內。        │                  │
│    │      │                    │      ├───────────────────┼─────────┤
│    │      │                    │      │九十五年九月十四日至屏東縣恆春郵局以Ａ│一萬元            │
│    │      │                    │      │ＴＭ轉帳方式匯款入左開帳戶內。        │                  │
│    │      │                    │      ├───────────────────┼─────────┤
│    │      │                    │      │九十五年九月十五日至屏東縣恆春郵局以Ａ│一萬元            │
│    │      │                    │      │ＴＭ轉帳方式匯款入左開帳戶內。        │                  │
│    │      │                    │      ├───────────────────┼─────────┤
│    │      │                    │      │九十五年九月十八日至屏東縣恆春郵局以Ａ│一萬元            │
│    │      │                    │      │ＴＭ轉帳方式匯款入左開帳戶內。        │                  │
│    │      │                    │      ├───────────────────┼─────────┤
│    │      │                    │      │九十五年九月十八日至屏東縣恆春郵局以Ａ│一萬元            │
│    │      │                    │      │ＴＭ轉帳方式匯款入左開帳戶內。        │                  │
│    │      │                    │      ├───────────────────┼─────────┤
│    │      │                    │      │九十五年九月十八日至屏東縣恆春郵局以Ａ│一萬元            │
│    │      │                    │      │ＴＭ轉帳方式匯款入左開帳戶內。        │                  │
│    │      │                    ├───┼───────────────────┼─────────┤
│    │      │                    │江申桃│九十五年九月十三日至中國商業銀行以臨櫃│九千元            │
│    │      │                    │      │匯款方式匯入左開帳戶內。              │                  │
│    │      │                    │      ├───────────────────┼─────────┤
│    │      │                    │      │九十五年九月十四日至提款機前以ＡＴＭ轉│一萬五千元        │
│    │      │                    │      │帳方式匯款至右揭帳戶內。              │                  │
│    │      │                    │      ├───────────────────┼─────────┤
│    │      │                    │      │九十五年九月十五日至里港郵局屏東二十六│一萬五千元        │
│    │      │                    │      │支局以臨櫃匯款匯款至左開帳戶內。      │                  │
│    │      │                    │      ├───────────────────┼─────────┤
│    │      │                    │      │九十五年九月二十二日匯款至左開帳戶內。│三萬元            │
│    │      │                    │      │（起訴書記載九十五年九月十五日，應是誤│                  │
│    │      │                    │      │載）                                  │                  │
│    │      │                    ├───┼───────────────────┼─────────┤
│    │      │                    │郭慧珍│九十五年九月十八日十一時許至台北市南京│一萬五千元        │
│    │      │                    │      │東路五段兆豐國際商業銀行松南分行以匯款│                  │
│    │      │                    │      │方式匯入左開帳戶內。                  │                  │
│    │      │                    ├───┼───────────────────┼─────────┤
│    │      │                    │邱國煌│被害人筆錄卷內未說明。                │二萬二千五百元    │
│    │      │                    │      │（起訴書附表蔡如鈺處則記載「邱國煌，九│                  │
│    │      │                    │      │十五年九月十八日，二萬二千五百元」。）│                  │
│    │      │                    ├───┼───────────────────┼─────────┤
│    │      │                    │林賜信│卷內無此被害人筆錄，但起訴書附表蔡如鈺│                  │
│    │      │                    │      │處有記載「林賜信，九十五年九月十八日，│                  │
│    │      │                    │      │一萬五千元」。                        │                  │
├──┼───┼──────────┼───┼───────────────────┼─────────┤
│２  │許家勝│永豐商業銀行（原名建│黃竟唐│九十五年九月二十一日至桃園縣中壢市環北│一萬五千元        │
│    │      │華商業銀行）東板橋分│      │路中壢環北郵局以臨櫃匯款方式匯入左開帳│                  │
│    │      │行                  │      │戶。                                  │                  │
│    │      │帳號0000000０│      ├───────────────────┼─────────┤
│    │      │０一四三一三號      │      │九十五年九月二十一日至桃園縣中壢興國郵│一萬三千五百元    │
│    │      │（許家勝於九十五年九│      │局以臨櫃匯款方式匯入左開帳戶。        │                  │
│    │      │月間某日，在臺北縣板│      ├───────────────────┼─────────┤
│    │      │橋市板橋國中前，以三│      │九十五年九月二十一日至桃園縣中壢興國郵│二萬一千元        │
│    │      │千元代價售予某一黃姓│      │局以臨櫃匯款方式匯入左開帳戶。        │                  │
│    │      │男子。）事後遭被告莊│      ├───────────────────┼─────────┤
│    │      │博文等人向右列被害人│      │九十五年九月二十二日至郵局以臨櫃匯款局│二萬五千八百六十六│
│    │      │詐欺取財。          │      │匯入左開帳戶。                        │元                │
│    │      │                    │      ├───────────────────┼─────────┤
│    │      │                    │      │九十五年九月二十七日至中壢南園郵局以臨│四萬五千元（起訴書│
│    │      │                    │      │櫃匯款匯入左開帳戶。                  │誤載四千五百元）  │
│    │      │                    ├───┼───────────────────┼─────────┤
│    │      │                    │林亨峰│九十五年九月十九日至屏東縣恆春郵局以Ａ│五千元            │
│    │      │                    │      │ＴＭ轉帳方式匯款至左開帳戶內。        │                  │
│    │      │                    │      ├───────────────────┼─────────┤
│    │      │                    │      │九十五年九月十九日至屏東縣恆春郵局以Ａ│五千元            │
│    │      │                    │      │ＴＭ轉帳方式匯款至左開帳戶內。        │                  │
│    │      │                    │      ├───────────────────┼─────────┤
│    │      │                    │      │九十五年九月二十一日至屏東縣恆春郵局以│一萬三千元        │
│    │      │                    │      │ＡＴＭ轉帳方式匯款至左開帳戶內。      │                  │
│    │      │                    │      ├───────────────────┼─────────┤
│    │      │                    │      │九十五年九月二十一日至屏東縣恆春郵局以│一萬元            │
│    │      │                    │      │ＡＴＭ轉帳方式匯款至左開帳戶內。      │                  │
│    │      │                    │      ├───────────────────┼─────────┤
│    │      │                    │      │九十五年九月二十五日至屏東縣恆春郵局以│二萬元            │
│    │      │                    │      │ＡＴＭ轉帳方式匯款至左開帳戶內。      │                  │
│    │      │                    │      ├───────────────────┼─────────┤
│    │      │                    │      │九十五年九月二十五日至屏東縣恆春郵局以│九千元            │
│    │      │                    │      │ＡＴＭ轉帳方式匯款至左開帳戶內。      │                  │
│    │      │                    │      ├───────────────────┼─────────┤
│    │      │                    │      │九十五年九月二十六日至屏東縣恆春郵局以│一萬元            │
│    │      │                    │      │ＡＴＭ轉帳方式匯款至左開帳戶內。      │                  │
│    │      │                    │      ├───────────────────┼─────────┤
│    │      │                    │      │九十五年九月二十七日至屏東縣恆春郵局以│五千元            │
│    │      │                    │      │ＡＴＭ轉帳方式匯款至左開帳戶內。      │                  │
│    │      │                    │      ├───────────────────┼─────────┤
│    │      │                    │      │九十五年九月二十七日至屏東縣恆春郵局以│一萬元            │
│    │      │                    │      │ＡＴＭ轉帳方式匯款至左開帳戶內。      │                  │
│    │      │                    │      ├───────────────────┼─────────┤
│    │      │                    │      │九十五年九月二十九日至屏東縣恆春郵局以│二萬元            │
│    │      │                    │      │ＡＴＭ轉帳方式匯款至左開帳戶內。      │                  │
│    │      │                    │      ├───────────────────┼─────────┤
│    │      │                    │      │九十五年九月二十一日至臺灣中小企業銀行│一萬五千元        │
│    │      │                    │      │匯款一筆入左開帳戶內。                │                  │
├──┼───┼──────────┼───┼───────────────────┼─────────┤
│３  │許家勝│板橋八甲郵局        │丙○○│於九十五年十月五日至南投縣埔里北平街郵│三萬元            │
│    │      │局號0000000  │      │局以ＡＴＭ轉帳方式匯款入左開帳戶。    │                  │
│    │      │帳號0000000  ├───┼───────────────────┼─────────┤
│    │      │（許家勝於九十五年九│吳卉芝│第一筆匯款時間不確定，至台北市○○路郵│一萬五千八百元    │
│    │      │月間某日，在臺北縣板│      │局匯款至左開帳戶內。（起訴書記載九十五│                  │
│    │      │橋市板橋國中前，與上│      │年十月二日）                          │                  │
│    │      │開永豐商銀帳戶一併交│      ├───────────────────┼─────────┤
│    │      │付某一黃姓男子，並收│      │九十五年十月三日十二時三十二分至台北市│二萬七千五百元    │
│    │      │取三千元代價。事後遭│      │光復路郵局匯款至左開帳戶內。          │                  │
│    │      │被告莊博文等人向右列│      │                                      │                  │
│    │      │被害人詐欺取財。）  │      │                                      │                  │
├──┼───┼──────────┼───┼───────────────────┼─────────┤
│４  │陳民洲│彰化中庄仔郵局      │羅維綱│九十五年十月二十三日十一時三十分在家中│一萬元            │
│    │      │局號0000000  │      │網路ＡＴＭ轉入左開帳戶內。            │                  │
│    │      │帳號0000000  ├───┼───────────────────┼─────────┤
│    │      │（陳民洲於九十五年十│周柔均│九十五年十月二十三日十五時五十九分至新│二萬元            │
│    │      │月初某日，在彰化市金│      │竹民生路郵局以臨櫃匯款方式匯入左開帳戶│                  │
│    │      │馬路福懋加油前，以五│      │內。                                  │                  │
│    │      │千元代價，售予某一黃│      ├───────────────────┼─────────┤
│    │      │姓男子。事後遭被告莊│      │九十五年十月二十三日十四時二十三分至新│四萬八千元        │
│    │      │博文等人向右列被害人│      │竹光華街郵局以臨櫃匯款方式匯入左開帳戶│                  │
│    │      │詐欺取財。）        │      │內。                                  │                  │
│    │      │                    │      ├───────────────────┼─────────┤
│    │      │                    │      │九十五年十月二十四日十三時四十六分至新│三萬六千元        │
│    │      │                    │      │竹科學園郵局以臨櫃匯款方式匯入左開帳戶│                  │
│    │      │                    │      │內。                                  │                  │
│    │      │                    │      ├───────────────────┼─────────┤
│    │      │                    │      │九十五年十月二十四日十一時三十分至臺灣│九千四百零六元    │
│    │      │                    │      │銀行以ＡＴＭ轉帳方式匯入左開帳戶內。  │                  │
│    │      │                    │      ├───────────────────┼─────────┤
│    │      │                    │      │九十五年十月二十五日十四時五分至寶山大│三萬元            │
│    │      │                    │      │崎郵局以臨櫃匯款方式匯入左開帳戶內。  │                  │
│    │      │                    │      ├───────────────────┼─────────┤
│    │      │                    │      │九十五年十月二十五日十四時四十四分至寶│一萬元            │
│    │      │                    │      │山大崎郵局以臨櫃匯款方式匯入左開帳戶內│                  │
│    │      │                    │      │。                                    │                  │
│    │      │                    ├───┼───────────────────┼─────────┤
│    │      │                    │劉美如│九十五年十月二十三日十四時三十分許至屏│一萬一千元        │
│    │      │                    │      │東縣屏東市○○路十八號屏東公館郵局以Ａ│                  │
│    │      │                    │      │ＴＭ轉帳方式匯入左開帳戶內。          │                  │
│    │      │                    │      ├───────────────────┼─────────┤
│    │      │                    │      │九十五年十月二十三日至屏東縣屏東市龍華│八千元            │
│    │      │                    │      │路十八號屏東公館郵局以ＡＴＭ轉帳方式匯│                  │
│    │      │                    │      │入左開帳戶內。（起訴書漏掉此筆）      │                  │
│    │      │                    │      ├───────────────────┼─────────┤
│    │      │                    │      │九十五年十月二十四日以ＡＴＭ轉帳方式匯│二萬一千元        │
│    │      │                    │      │入左開帳戶內。                        │                  │
│    │      │                    │      ├───────────────────┼─────────┤
│    │      │                    │      │九十五年十月二十五日以ＡＴＭ轉帳方式匯│二萬六千元        │
│    │      │                    │      │入左開帳戶內。                        │                  │
├──┼───┼──────────┼───┼───────────────────┼─────────┤
│５  │陳慧蓉│臺北富邦銀行士林分行│林逢盛│九十五年十月十八日十時二十三分至台北富│四萬八千元        │
│    │      │帳號0000000０│      │邦銀行以ＡＴＭ轉帳方式匯入左開帳戶。  │                  │
│    │      │六四七六八          ├───┼───────────────────┼─────────┤
│    │      │（陳慧蓉於九十五年九│林穗燕│九十五年十月十八日十一時十八分許至高雄│四萬五千元        │
│    │      │月二十六日，在臺北縣│      │市○○路台北富邦銀行匯款至左開帳戶內。│                  │
│    │      │中和市某址，以二千五│      │                                      │                  │
│    │      │百元代價，售予某一綽│      │                                      │                  │
│    │      │號「眼鏡」之成年男子│      │                                      │                  │
│    │      │。事後遭被告莊博文等│      │                                      │                  │
│    │      │人向右列被害人詐欺取│      │                                      │                  │
│    │      │財。）              │      │                                      │                  │
├──┼───┼──────────┼───┼───────────────────┼─────────┤
│６  │林明村│豐原中正路郵局      │丙○○│被害人筆錄稱詐騙集團要求匯入林明村左開│                  │
│    │      │局號0000000  │      │帳戶，但卷內未見匯款資料，惟起訴書附表│                  │
│    │      │帳號0000000  │      │林明村處有記載被害人以下匯款資料：    │                  │
│    │      │【林明村於九十五年十│      │(1)九十五年十月二十日，三萬元          │                  │
│    │      │月二十日前之同年十月│      │(2)九十五年十月二十一日，五萬元        │                  │
│    │      │間某日（林明村稱伊於│      │(3)九十五年十月二十三日，四萬元        │                  │
│    │      │九十五年六月十日最後│      │(4)九十五年十月二十七日，三萬四千元。  │                  │
│    │      │一次使用，且九十五年├───┼───────────────────┼─────────┤
│    │      │十月間將上開帳戶連同│林雨葳│九十五年十月二十日十三時二十五分許至中│一萬二千八百元    │
│    │      │其子林建華下列郵局帳│      │華商業銀行提款機前以ＡＴＭ轉帳方式匯入│                  │
│    │      │戶一併丟棄；且九十五│      │左開帳戶內。                          │                  │
│    │      │年八月十日餘額記載為│      ├───────────────────┼─────────┤
│    │      │二十四元〈詳見警卷三│      │九十五年十月二十日十三時二十七分許至中│二百五十元        │
│    │      │第一七九頁〉，若該時│      │華商業銀行提款機前以ＡＴＭ轉帳方式匯入│                  │
│    │      │起至九十五年十月二十│      │左開帳戶內。                          │                  │
│    │      │日前早已為被告莊博文│      ├───────────────────┼─────────┤
│    │      │等人所取得，本應有其│      │九十五年十月二十日十六時二十七分許至中│一萬三千零五十元  │
│    │      │他人遭詐欺之情，然卷│      │華商業銀行提款機前以ＡＴＭ轉帳方式匯入│                  │
│    │      │內資料既無其他被害人│      │左開帳戶內。                          │                  │
│    │      │於該期間遭詐欺之資料│      │                                      │                  │
│    │      │，故堪認被告林明村應│      │                                      │                  │
│    │      │係接近於九十五年十月│      │                                      │                  │
│    │      │月二十日前之同年十月│      │                                      │                  │
│    │      │間始交付上開帳戶。）│      │                                      │                  │
│    │      │，在不詳處所，交予某│      │                                      │                  │
│    │      │一不詳年籍者。事後遭│      │                                      │                  │
│    │      │被告莊博文等人向右列│      │                                      │                  │
│    │      │被害人詐欺取財。）  │      │                                      │                  │
│    │      │                    │      │                                      │                  │
├──┼───┼──────────┼───┼───────────────────┼─────────┤
│７  │宋豐盛│寶華銀行中壢分行    │林逢盛│九十五年十一月三日至士林劍潭郵局以臨櫃│七萬三千元        │
│    │      │帳號0000000八│      │匯款方式匯款入左開帳戶內。            │                  │
│    │      │六一七二            │      │                                      │                  │
│    │      │（陳民洲於九十五年十│      │                                      │                  │
│    │      │一月三日前之同年十一│      │                                      │                  │
│    │      │月間某日，在桃園縣中│      │                                      │                  │
│    │      │壢市，以三千元代價，│      │                                      │                  │
│    │      │售予某一吳姓男子。事│      │                                      │                  │
│    │      │後遭被告莊博文等人向│      │                                      │                  │
│    │      │右列被害人詐欺取財。│      │                                      │                  │
│    │      │）                  │      │                                      │                  │
├──┼───┼──────────┼───┼───────────────────┼─────────┤
│８  │鄭全祐│清水郵局            │林逢盛│九十五年十月十八日至士林後港郵局以臨櫃│五萬六千元        │
│    │（另行│局號0000000  │      │匯款方式匯款入左開帳戶內。            │                  │
│    │移送臺│帳號0000000  │      ├───────────────────┼─────────┤
│    │灣臺中│                    │      │九十五年十月十九日至士林後港郵局以臨櫃│三萬元            │
│    │地方法│                    │      │匯款方式匯款入左開帳戶內。            │                  │
│    │院簡易│                    │      ├───────────────────┼─────────┤
│    │庭併辦│                    │      │九十五年十月二十日至士林後港郵局以臨櫃│三萬元            │
│    │）    │                    │      │匯款方式匯款入左開帳戶內。            │                  │
│    │      │                    │      ├───────────────────┼─────────┤
│    │      │                    │      │九十五年十月二十日至士林後港郵局以臨櫃│三萬元            │
│    │      │                    │      │匯款方式匯款入左開帳戶內。            │                  │
│    │      │                    ├───┼───────────────────┼─────────┤
│    │      │                    │陳正昌│九十五年十月十八日於臺中市○○路○段二│三萬六千元        │
│    │      │                    │      │六二號十四樓公司內使用網路銀行轉帳匯款│                  │
│    │      │                    │      │入左開帳戶內。                        │                  │
│    │      │                    ├───┼───────────────────┼─────────┤
│    │      │                    │蔡佩璇│九十五年十月二十日十三時四十三分許至中│二萬五千八百元    │
│    │      │                    │      │壢市中壢工業區郵局匯款至左開帳號內。  │                  │
│    │      │                    ├───┼───────────────────┼─────────┤
│    │      │                    │何亦寒│卷內無此被害人資料，但起訴書附表有列。│                  │
│    │      │                    ├───┼───────────────────┼─────────┤
│    │      │                    │張岑如│卷內無此被害人資料，但起訴書附表有列。│                  │
├──┼───┼──────────┼───┼───────────────────┼─────────┤
│９  │邱斯傑│台新國際銀行右昌分行│盧語婷│卷內無此被害人資料，但起訴書附表有列。│                  │
│    │（為確│帳號00000000├───┼───────────────────┼─────────┤
│    │定判決│二０六七四五        │郭慧珍│卷內無此被害人匯入資料，但起訴書附表有│                  │
│    │效力所│                    │      │列。                                  │                  │
│    │及，另│                    │      │                                      │                  │
│    │為不起│                    │      │                                      │                  │
│    │訴處分│                    │      │                                      │                  │
│    │）    │                    │      │                                      │                  │
├──┼───┼──────────┼───┼───────────────────┼─────────┤
│１０  │楊順德│太平坪林郵局        │韓碧如│九十五年十一月十三日十四時三十七分許至│一萬八千元        │
│    │（另行│局號0000000  │      │苗栗縣後龍鎮後龍郵局以ＡＴＭ轉帳方式匯│                  │
│    │發佈通│帳號0000000  │      │入左開帳戶。                          │                  │
│    │緝）  │（起訴書誤載局號為  ├───┼───────────────────┼─────────┤
│    │      │0000000）    │陳欣怡│九十五年十一月十三日十時零分許台南市府│ 一萬五千元       │
│    │      │                    │      │前路７－１１超市內以ＡＴＭ轉帳方式匯款│                  │
│    │      │                    │      │至左開帳戶內。                        │                  │
│    │      │                    ├───┼───────────────────┼─────────┤
│    │      │                    │蘇亦文│九十五年十一月十四日由帳戶轉入左開帳戶│一萬二千元        │
│    │      │                    │      │內。                                  │                  │
├──┼───┼──────────┼───┼───────────────────┼─────────┤
│  │熊守惠│大眾銀行南屯簡易型分│丙○○│於九十五年十月二十日至南投縣埔里北平街│二萬三千元        │
│    │（另行│行                  │      │郵局以ＡＴＭ轉帳方式匯款入左開帳戶。  │                  │
│    │移送臺│帳號0000000０│      │                                      │                  │
│    │灣臺中│一五五六八          │      │                                      │                  │
│    │地方法│                    │      │                                      │                  │
│    │院簡易│                    │      │                                      │                  │
│    │庭併辦│                    │      │                                      │                  │
│    │）    │                    │      │                                      │                  │
├──┼───┼──────────┼───┼───────────────────┼─────────┤
│  │張誌銘│雲林崙背郵局        │王廖堂│九十五年六月二十六日十六時二十七分許至│四萬元            │
│    │（為確│局號0000000  │      │桃園郵局九支局以臨櫃匯款方式匯入左開帳│                  │
│    │定判決│帳號0000000  │      │戶內。                                │                  │
│    │效力所│                    ├───┼───────────────────┼─────────┤
│    │及，另│                    │黃瓊慧│卷內無此被害人資料，但起訴書附表有列。│                  │
│    │為不起│                    │      │                                      │                  │
│    │訴處分│                    │      │                                      │                  │
│    │）    │                    │      │                                      │                  │
├──┼───┼──────────┼───┼───────────────────┼─────────┤
│  │林建華│合作金庫銀行南豐原分│丙○○│於九十五年十月二十四日至提款機前以ＡＴ│三萬元            │
│    │（被告│行                  │      │Ｍ轉帳方式匯款入左開帳戶。            │                  │
│    │林明村│帳號0000000五│      ├───────────────────┼─────────┤
│    │之子，│二０七一二          │      │於九十五年十月二十六日至提款機前以ＡＴ│一萬五千七百一十三│
│    │經不起│（由本案被告林明村一│      │Ｍ轉帳方式匯款入左開帳戶。            │元                │
│    │訴處分│併於上開時、地連同上│      ├───────────────────┼─────────┤
│    │）    │開林明村之豐原郵局帳│      │於九十五年十月二十六日至提款機前以ＡＴ│一萬元            │
│    │      │戶交予他人）        │      │Ｍ轉帳方式匯款入左開帳戶。            │                  │
├──┼───┼──────────┼───┼───────────────────┼─────────┤
│  │李兩傳│第一銀行臺中分行    │鄭蓓欣│九十五年十一月七日八時三十分許至台北縣│九千元            │
│    │（另行│帳號0000000二│      │汐止市○○路○段萊爾富便利商店以ＡＴＭ│                  │
│    │發佈通│四三九０            │      │轉帳匯款至左開帳戶內。                │                  │
│    │緝）  │                    │      ├───────────────────┼─────────┤
│    │      │                    │      │九十五年十一月九日十二時十五分許至台北│六千元            │
│    │      │                    │      │縣汐止市○○路土地銀行匯款至左開帳戶內│                  │
│    │      │                    │      │。                                    │                  │
│    │      │                    │      ├───────────────────┼─────────┤
│    │      │                    │      │九十五年十一月九日十四時零分許匯款左開│九千元            │
│    │      │                    │      │帳戶內。                              │                  │
├──┼───┼──────────┼───┼───────────────────┼─────────┤
│  │許家豪│日盛國際商業銀行板橋│王廖堂│九十五年六月二十日十三時許至桃園縣桃園│四萬元            │
│    │（已另│分行                │      │市○○路以臨櫃匯款方式匯入左開帳戶內。│                  │
│    │行移送│帳號0000000六├───┼───────────────────┼─────────┤
│    │臺灣板│九四六五００        │林恆暉│卷內無此被害人資料，但起訴書附表有列。│                  │
│    │橋地方│                    │      │                                      │                  │
│    │法院併│                    │      │                                      │                  │
│    │辦）  │                    │      │                                      │                  │
├──┼───┼──────────┼───┼───────────────────┼─────────┤
│  │余春光│寶華銀行汐止分行    │蘇裕文│九十五年七月十二日九時四十分許至屏東縣│六千四百二十四元  │
│    │（另行│帳號0000000三│      │車城鄉○○村○○路十五號彰化銀行車城分│                  │
│    │發佈通│八九五三            │      │行以ＡＴＭ轉帳方式匯款入右揭帳戶。    │                  │
│    │緝）  │                    │      │                                      │                  │
├──┼───┼──────────┼───┼───────────────────┼─────────┤
│  │余春光│第一商業銀行汐止分行│吳皓宇│九十五年七月七日十二時二十分許至台北市│六千七百三十二元  │
│    │（另行│帳號0000000四│      │萬華區台北龍山郵局以臨櫃匯款方式匯款至│                  │
│    │發佈通│四一一              │      │右揭帳戶內。                          │                  │
│    │緝）  │                    │      │                                      │                  │
├──┼───┼──────────┼───┼───────────────────┼─────────┤
│  │陳幸福│合作金庫商業銀行臺中│林俊儒│九十五年八月四日至大溪南興郵局以臨櫃匯│一萬二千八百元    │
│    │（起訴│黎明分行            │      │款方式匯款至左開帳戶內。              │                  │
│    │書附表│帳號0000000六├───┼───────────────────┼─────────┤
│    │編號│一三八０一          │朱耀璋│九十五年八月四日十一時五十四分許至高雄│一萬零八百元      │
│    │亦同）│                    │      │縣旗山鎮○○○路一九二之一號大洲郵局提│                  │
│    │（未到│                    │      │款機以ＡＴＭ方式匯款至左開帳戶內。    │                  │
│    │案，另│                    │      ├───────────────────┼─────────┤
│    │行審結│                    │      │九十五年八月四日十四時四十六分許至高雄│六千元            │
│    │）    │                    │      │縣旗山鎮○○○路一九二之一號大洲郵局提│                  │
│    │      │                    │      │款機以ＡＴＭ方式匯款至左開帳戶內。    │                  │
│    │      │                    ├───┼───────────────────┼─────────┤
│    │      │                    │趙永証│九十五年八月七日至屏東市○○路合作金庫│二萬五千元        │
│    │      │                    │（併辦│商業銀行勝利簡易型分行匯入左開帳戶內。│                  │
│    │      │                    │）    ├───────────────────┼─────────┤
│    │      │                    │      │九十五年八月九日至屏東市○○路合作金庫│三萬元            │
│    │      │                    │      │商業銀行勝利簡易型分行匯入左開帳戶內。│                  │
│    │      │                    │      ├───────────────────┼─────────┤
│    │      │                    │      │九十五年八月九日以上海商業銀行提款機轉│一萬七千元        │
│    │      │                    │      │入左開帳戶內。                        │                  │
│    │      │                    ├───┼───────────────────┼─────────┤
│    │      │                    │陳淑女│九十五年八月八日十二時九分至台北縣新店│六萬元            │
│    │      │                    │（併辦│市○○路合作金庫業銀行六和分行以臨櫃匯│                  │
│    │      │                    │）    │款方式匯入左開帳戶內。                │                  │
│    │      │                    │      ├───────────────────┼─────────┤
│    │      │                    │      │九十五年八月八日十四時七分至台北縣新店│六萬元            │
│    │      │                    │      │市○○路合作金庫業銀行六和分行以臨櫃匯│                  │
│    │      │                    │      │款方式匯入左開帳戶內。                │                  │
│    │      │                    │      ├───────────────────┼─────────┤
│    │      │                    │      │九十五年八月九日十四時四十三分至台北縣│六萬元            │
│    │      │                    │      │新店市○○路合作金庫業銀行六和分行以臨│                  │
│    │      │                    │      │櫃匯款方式匯入左開帳戶內。            │                  │
├──┼───┼──────────┼───┼───────────────────┼─────────┤
│  │甲○○│日盛國際商業銀行北桃│丙○○│被害人筆錄稱詐騙集團要求匯入甲○○帳戶│                  │
│    │      │園分行              │      │，但卷內未見匯款資料，起訴書附表甲○○│                  │
│    │      │帳號0000000二│      │處則記載被害人未匯入。                │                  │
│    │      │八六五四００        ├───┼───────────────────┼─────────┤
│    │      │                    │陳冠宏│九十五年十月五日被害人至提款機前操作，│二千元            │
│    │      │                    │（併辦│彰化銀行帳號0000000000000│                  │
│    │      │                    │）    │０內之金錢即被轉入左開帳戶內。        │                  │
│    │      │                    │      ├───────────────────┼─────────┤
│    │      │                    │      │九十五年十月五日被害人至提款機前操作，│二十一萬九千四百二│
│    │      │                    │      │彰化銀行帳號0000000000000│十七元            │
│    │      │                    │      │０內之金錢即被轉入左開帳戶內。        │                  │
│    │      │                    │      ├───────────────────┼─────────┤
│    │      │                    │      │九十五年十月十一日被害人至提款機前操作│二千元            │
│    │      │                    │      │，彰化銀行帳號000000000000│                  │
│    │      │                    │      │００內之金錢即被轉入左開帳戶內。      │                  │
│    │      │                    │      ├───────────────────┼─────────┤
│    │      │                    │      │九十五年十月十一日被害人至提款機前操作│二十二萬八千元    │
│    │      │                    │      │，彰化銀行帳號000000000000│                  │
│    │      │                    │      │００內之金錢即被轉入左開帳戶內。      │                  │
├──┼───┼──────────┼───┼───────────────────┼─────────┤
│  │謝惠珺│彰化郵局            │嚴筱嵐│九十五年八月二十五日至高雄市左營區果貿│一萬六千元        │
│    │（另行│局號0000000  │      │郵局以臨櫃匯款方式匯入左開帳戶內。    │                  │
│    │發佈通│帳號0000000  │      ├───────────────────┼─────────┤
│    │緝）  │                    │      │九十五年八月二十五日至高雄市左營區果貿│一萬六千元        │
│    │      │                    │      │郵局以臨櫃匯款方式匯入左開帳戶內。    │                  │
│    │      │                    ├───┼───────────────────┼─────────┤
│    │      │                    │黃郁真│九十五年九月七日十六時四十六分至鳳山文│二萬元（起訴書誤載│
│    │      │                    │      │山郵局以臨櫃匯款方式匯入左開帳戶內。  │為一萬二千元）    │
├──┼───┼──────────┼───┼───────────────────┼─────────┤
│  │施景煌│臺中商業銀行鹿港分行│余佳玲│卷內無此被害人資料，但起訴書附表有列。│                  │
│    │（為確│帳號00000000├───┼───────────────────┼─────────┤
│    │定判決│八六一九            │郭慧珍│被害人筆錄未提到匯入「施景煌」帳戶，惟│                  │
│    │效力所│                    │      │起訴書附表記載：施景煌所申辦之臺中商業│                  │
│    │及，另│                    │      │銀行鹿港分行，帳號0000000000│                  │
│    │為不起│                    │      │一九，「郭慧珍，九十五年六月十一日，九│                  │
│    │訴處分│                    │      │萬三千元」。                          │                  │
│    │）    │                    ├───┼───────────────────┼─────────┤
│    │      │                    │盧語婷│卷內無此被害人資料，但起訴書附表有列。│                  │
├──┼───┼──────────┼───┼───────────────────┼─────────┤
│  │曾敬彰│新竹國際商業銀行新興│林亨峰│九十五年九月十八日以ＡＴＭ轉帳方式匯款│一萬元            │
│    │（未到│分行（函查是新興分行│      │一萬元入左開帳戶內。                  │                  │
│    │案，另│，起訴書附表誤載鹿港├───┼───────────────────┼─────────┤
│    │行審結│分行）              │陳冠宏│九十五年十月五日被害人至提款機前操作，│二千元            │
│    │）    │帳號00000000│（併辦│彰化銀行帳號0000000000000│                  │
│    │      │五九三八            │）    │０內之金錢即被轉入左開帳戶內。        │                  │
│    │      │                    │      ├───────────────────┼─────────┤
│    │      │                    │      │九十五年十月五日被害人至提款機前操作，│二十二萬八千元    │
│    │      │                    │      │彰化銀行帳號0000000000000│                  │
│    │      │                    │      │０內之金錢即被轉入左開帳戶內。        │                  │
│    │      │                    │      ├───────────────────┼─────────┤
│    │      │                    │      │九十五年十月十一日被害人至提款機前操作│二千元            │
│    │      │                    │      │，彰化銀行帳號000000000000│                  │
│    │      │                    │      │００內之金錢即被轉入左開帳戶內。      │                  │
│    │      │                    │      ├───────────────────┼─────────┤
│    │      │                    │      │九十五年十月五日被害人至提款機前操作，│二十二萬八千元    │
│    │      │                    │      │彰化銀行帳號0000000000000│                  │
│    │      │                    │      │０內之金錢即被轉入左開帳戶內。        │                  │
├──┼───┼──────────┼───┼───────────────────┼─────────┤
│  │林家鴻│臺灣銀行文山簡易型分│丙○○│於九十五年九月二十八日至南投縣埔里北平│三萬元            │
│    │（檢方│行                  │      │街郵局以臨櫃匯款方式匯款入左開帳戶。  │                  │
│    │另行發│帳號0000000四│      ├───────────────────┼─────────┤
│    │布通緝│八三七九            │      │於九十五年九月二十九日十三時三十四分許│三萬元            │
│    │）    │                    │      │至合作金庫以ＡＴＭ轉帳方式匯款入左開帳│                  │
│    │      │                    │      │戶。                                  │                  │
│    │      │                    │      ├───────────────────┼─────────┤
│    │      │                    │      │於九十五年十月十二日至南投縣臺灣銀行埔│三萬五千元        │
│    │      │                    │      │里分行以臨櫃匯款帳方式匯款入左開帳戶。│                  │
│    │      │                    │      ├───────────────────┼─────────┤
│    │      │                    │      │於九十五年十月十四日至南投縣合作金庫商│五萬元            │
│    │      │                    │      │業銀行埔里分行以臨櫃匯款帳方式匯款入左│                  │
│    │      │                    │      │開帳戶。                              │                  │
│    │      │                    ├───┼───────────────────┼─────────┤
│    │      │                    │林逢盛│九十五年十月十一日十二時四十分至台北市│二萬元            │
│    │      │                    │      │承德路四段二四六號華南銀行士林分行以Ａ│                  │
│    │      │                    │      │ＴＭ轉帳方式匯入左開帳戶。            │                  │
│    │      │                    │      ├───────────────────┼─────────┤
│    │      │                    │      │九十五年十月十二日至臺灣銀行民權分行以│五萬元            │
│    │      │                    │      │臨櫃匯款方式匯款入左開帳戶內。        │                  │
│    │      │                    │      ├───────────────────┼─────────┤
│    │      │                    │      │九十五年十月十四日至臺灣銀行民權分行以│五萬元            │
│    │      │                    │      │臨櫃匯款方式匯款入左開帳戶內。        │                  │
│    │      │                    │      ├───────────────────┼─────────┤
│    │      │                    │      │九十五年十月十三日至臺灣銀行民權分行以│九萬元            │
│    │      │                    │      │臨櫃匯款方式匯款入左開帳戶內。        │                  │
│    │      │                    ├───┼───────────────────┼─────────┤
│    │      │                    │朱珮君│九十五年十月十一日十二時至台北市○○路│九千元            │
│    │      │                    │      │一段七八號華南銀行石牌分行以ＡＴＭ轉帳│                  │
│    │      │                    │      │方式匯入左開帳戶內。                  │                  │
│    │      │                    ├───┼───────────────────┼─────────┤
│    │      │                    │謝佩倫│九十五年十月十六日十一時零分許至台北市│二萬三千元        │
│    │      │                    │      │復興北路上以ＡＴＭ轉帳方式匯款入左開帳│                  │
│    │      │                    │      │戶內。                                │                  │
│    │      │                    │      ├───────────────────┼─────────┤
│    │      │                    │      │九十五年十月十六日十三時零分許至臺灣銀│四萬六千元        │
│    │      │                    │      │行民生分行以ＡＴＭ轉帳方式匯款入左開帳│                  │
│    │      │                    │      │戶內。                                │                  │
├──┼───┼──────────┼───┼───────────────────┼─────────┤
│  │林家鴻│合作金庫商業銀行景美│林逢盛│九十五年十月十六日至合作金庫商業銀行民│三萬元            │
│    │（檢方│分行                │      │族分行以臨櫃匯款方式匯款入左開帳戶內。│                  │
│    │另行發│帳號0000000七│      ├───────────────────┼─────────┤
│    │布通緝│六七八八二          │      │九十五年十月十八日至合作金庫商業銀行民│五萬六千元        │
│    │）    │                    │      │族分行以臨櫃匯款方式匯款入左開帳戶內。│                  │
│    │      │                    │      │（被害人匯款單日期填十月十六日，但實際│                  │
│    │      │                    │      │收付章為十月十八日，起訴書誤記載為九十│                  │
│    │      │                    │      │五年十月十六日）                      │                  │
│    │      │                    │      ├───────────────────┼─────────┤
│    │      │                    │      │九十五年十月十二日至日盛國際商業銀行新│五萬元            │
│    │      │                    │      │莊分行以臨櫃匯款方式匯款入左開帳戶內。│                  │
│    │      │                    ├───┼───────────────────┼─────────┤
│    │      │                    │林穗燕│九十五年十月十四日十六時四十八分許至高│一萬五千元        │
│    │      │                    │      │雄市○○路郵局匯款至左開帳戶內。      │                  │
│    │      │                    │      ├───────────────────┼─────────┤
│    │      │                    │      │九十五年十月十四日十七時零分許至高雄市│一萬二千元        │
│    │      │                    │      │民族路郵局匯款至左開帳戶內。          │                  │
│    │      │                    │      ├───────────────────┼─────────┤
│    │      │                    │      │九十五年十月十五日十四時零分許至高雄市│四萬八千元        │
│    │      │                    │      │民族路郵局匯款至左開帳戶內。          │                  │
│    │      │                    │      ├───────────────────┼─────────┤
│    │      │                    │      │九十五年十月十六日十三時零分許至高雄市│三萬元            │
│    │      │                    │      │民族路郵局匯款至左開帳戶內。          │                  │
│    │      │                    │      ├───────────────────┼─────────┤
│    │      │                    │      │九十五年十月十七日十時四分許至高雄市民│一萬八千元        │
│    │      │                    │      │族路郵局匯款元至左開帳戶內。          │                  │
│    │      │                    ├───┼───────────────────┼─────────┤
│    │      │                    │丙○○│被害人筆錄未見該筆匯款資料，起訴書記載│                  │
│    │      │                    │      │「丙○○，九十五年十月四日，五千元」應│                  │
│    │      │                    │      │是錯誤。                              │                  │
│    │      │                    ├───┼───────────────────┼─────────┤
│    │      │                    │黃麟珺│九十五年十月二十日十三時三十分許至台北│一萬三千元        │
│    │      │                    │      │市松山區○○○路○段一二六號國泰世華銀│                  │
│    │      │                    │      │行城東分行以ＡＴＭ轉帳方式匯入左開帳戶│                  │
│    │      │                    │      │內。                                  │                  │
├──┼───┼──────────┼───┼───────────────────┼─────────┤
│  │吳東嶽│臺中國光路郵局      │林亨峰│九十五年九月六日至屏東縣恆春郵局以ＡＴ│二萬元            │
│    │（檢方│帳號0000000０│      │Ｍ轉帳方式匯款入左開帳戶內。          │                  │
│    │另行發│二四二九二０        │      ├───────────────────┼─────────┤
│    │布通緝│                    │      │九十五年九月八日至屏東縣恆春郵局以ＡＴ│一萬元            │
│    │）    │                    │      │Ｍ轉帳方式匯款入左開帳戶內。          │                  │
│    │      │                    │      ├───────────────────┼─────────┤
│    │      │                    │      │九十五年九月八日至屏東縣恆春郵局以ＡＴ│一萬元            │
│    │      │                    │      │Ｍ轉帳方式匯款入左開帳戶內。          │                  │
│    │      │                    ├───┼───────────────────┼─────────┤
│    │      │                    │林文榮│九十五年九月八日十三時許至台北市中央北│二萬五千元        │
│    │      │                    │      │路三段國泰世華銀行以ＡＴＭ轉帳方式匯入│                  │
│    │      │                    │      │左開帳戶內。                          │                  │
│    │      │                    ├───┼───────────────────┼─────────┤
│    │      │                    │黃郁真│九十五年九月七日十三時二十八分至鳳山文│一萬二千元        │
│    │      │                    │      │山郵局以臨櫃匯款方式匯入左開帳戶內。  │                  │
│    │      │                    │      ├───────────────────┼─────────┤
│    │      │                    │      │九十五年九月七日十四時三十九分至鳳山？│一萬二千元        │
│    │      │                    │      │松路（無法辨識）郵局十四支局以臨櫃匯款│                  │
│    │      │                    │      │方式匯入左開帳戶內。                  │                  │
│    │      │                    │      ├───────────────────┼─────────┤
│    │      │                    │      │九十五年九月八日十五時十七分至鳳山文山│九千元            │
│    │      │                    │      │郵局以臨櫃匯款方式匯入左開帳戶內。    │                  │
├──┼───┼──────────┼───┼───────────────────┼─────────┤
│  │李佳姿│三重中山路郵局      │陳惠珠│九十五年九月十三日十五時許至苗栗縣後龍│一萬二千八百元    │
│    │（已另│局號0000000  │      │鎮○○路後龍郵局以匯款方式匯入左開帳戶│                  │
│    │行移送│帳號0000000  │      │。                                    │                  │
│    │臺灣板│                    │      ├───────────────────┼─────────┤
│    │橋地方│                    │      │九十五年九月十四日至苗栗縣後龍鎮○○路│共十二萬九千二百元│
│    │法院併│                    │      │後龍郵局以匯款方式匯入左開帳戶。      │                  │
│    │辦）  │                    │      │（被害人筆錄稱九十五年九月十四日共匯入│                  │
│    │      │                    │      │李佳姿帳戶十二萬九千二百元，但卷內未│                  │
│    │      │                    │      │見匯款資料，惟起訴書附表李佳姿處有記載│                  │
│    │      │                    │      │被害人以下匯款資料：                  │                  │
│    │      │                    │      │(1)九十五年九月十四日，二萬五千元      │                  │
│    │      │                    │      │(2)九十五年九月十四日，二萬五千元      │                  │
│    │      │                    │      │(3)九十五年九月十四日，四萬八千元。    │                  │
│    │      │                    ├───┼───────────────────┼─────────┤
│    │      │                    │嚴筱嵐│九十五年九月十一日至郵局四十六支局以臨│八千五百元        │
│    │      │                    │      │櫃匯款方式匯入左開帳戶內。            │                  │
│    │      │                    │      ├───────────────────┼─────────┤
│    │      │                    │      │九十五年九月十一日至高雄瑞豐郵局六十八│五千元            │
│    │      │                    │      │支局以臨櫃匯款方式匯入左開帳戶內      │                  │
│    │      │                    │      ├───────────────────┼─────────┤
│    │      │                    │      │九十五年九月十一日至高雄新田郵局六十九│七千元            │
│    │      │                    │      │支局以臨櫃匯款方式匯入左開帳戶內。    │                  │
│    │      │                    │      ├───────────────────┼─────────┤
│    │      │                    │      │九十五年九月十二日至高雄瑞豐郵局六十八│一萬元            │
│    │      │                    │      │支局以臨櫃匯款方式匯入左開帳戶內。    │                  │
├──┼───┼──────────┼───┼───────────────────┼─────────┤
│  │廖銘傑│合作金庫商業銀行臺中│      │無被害人匯入。                        │                  │
│    │      │分行                │      │                                      │                  │
│    │      │帳號00000000│      │                                      │                  │
│    │      │六二四二二          │      │                                      │                  │
├──┼───┼──────────┼───┼───────────────────┼─────────┤
│  │王美祝│清水郵局            │蔡明芳│九十五年九月二十七日十一時三十分許至苗│一萬二千八百元    │
│    │（檢方│局號0000000  │      │栗縣苑裡郵局以臨櫃匯款方式匯款至左開帳│                  │
│    │另行發│帳號0000000  │      │戶。                                  │                  │
│    │布通緝│                    │      │                                      │                  │
│    │）    │                    │      │                                      │                  │
├──┼───┼──────────┼───┼───────────────────┼─────────┤
│  │楊耀東│合作金庫商業銀行苗栗│林逢盛│九十五年十月十七日至合作金庫商業銀行民│三萬元            │
│    │      │分行                │      │族分行以臨櫃匯款方式匯款入左開帳戶內。│                  │
│    │      │帳號0000000四│      ├───────────────────┼─────────┤
│    │      │二三三八二          │      │九十五年十月二十日至合作金庫商業銀行民│三萬八千元        │
│    │      │【楊耀東於九十五年十│      │族分行以臨櫃匯款方式匯款入左開帳戶內。│                  │
│    │      │月十四日劉心渝遭詐欺│      ├───────────────────┼─────────┤
│    │      │前之同年十月間某日（│      │九十五年十月十三日至合作金庫商業銀行民│四萬元            │
│    │      │因九十五年十月間該帳│      │族分行以臨櫃匯款方式匯款入左開帳戶內。│                  │
│    │      │戶內仍有其他存提款紀│      ├───────────────────┼─────────┤
│    │      │錄〈詳見警卷三第四六│      │九十五年十月二十三日至合作金庫商業銀行│六萬元            │
│    │      │五頁〉若該時起至九十│      │民族分行以臨櫃匯款方式匯款入左開帳戶內│                  │
│    │      │五年十月二十日前早已│      │。                                    │                  │
│    │      │為被告莊博文等人所取│      ├───────────────────┼─────────┤
│    │      │得，本應有其他人遭詐│      │九十五年十月十七日至合作金庫商業銀行民│二萬四千元        │
│    │      │欺之情，然卷內資料既│      │族分行以臨櫃匯款方式匯款入左開帳戶內。│                  │
│    │      │無其他被害人於該期間├───┼───────────────────┼─────────┤
│    │      │遭詐欺之資料，故堪認│陳正昌│九十五年十月十八日十二時五十八分許於臺│二萬四千元        │
│    │      │被告楊耀東應係接近於│      │中市○○路○段二六二號十四樓公司內使用│                  │
│    │      │九十五年十月十四日前│      │網路銀行轉帳匯款入左開帳戶內。        │                  │
│    │      │之同年十月間始交付上│      ├───────────────────┼─────────┤
│    │      │開帳戶。），在不詳處│      │九十五年十月十九日於臺中市○○路○段二│三萬六千元        │
│    │      │所，交予某一不詳年籍│      │六二號十四樓公司內使用網路銀行轉帳匯款│                  │
│    │      │者。事後遭被告莊博文│      │入左開帳戶內。                        │                  │
│    │      │等人向右列被害人詐欺├───┼───────────────────┼─────────┤
│    │      │取財。）至被告楊耀東│羅維綱│九十五年十月十九日十一時三十分在家中網│一萬元            │
│    │      │所有另一中苗郵局帳戶│      │路ＡＴＭ轉入左開帳戶內。              │                  │
│    │      │遭其他詐欺集團向被害├───┼───────────────────┼─────────┤
│    │      │人鄧同文詐欺取財部分│劉心渝│被害人筆錄內未說明。（起訴書記載九十五│被害人筆錄內未說明│
│    │      │，因被告楊耀東前未曾│      │年十月十四日）                        │。（帳戶交易明細表│
│    │      │提及乃與本案帳戶一併│      │                                      │中載明九萬元，詳見│
│    │      │交予他人，是認與本案│      │                                      │警卷三第四六五頁）│
│    │      │尚無任何事實上或裁判├───┼───────────────────┼─────────┤
│    │      │上一罪關係，非起訴效│周柔均│九十五年十月二十日被害人由自己臺灣銀行│九千元（起訴書未記│
│    │      │力所及）            │      │帳戶轉入左開帳戶內。（筆錄顯示之帳號為│載）              │
│    │      │                    │      │0000000000Ａ０0000000│                  │
│    │      │                    │      │）（起訴書未記載）                    │                  │
│    │      │                    │      ├───────────────────┼─────────┤
│    │      │                    │      │九十五年十月二十日被害人由自己郵局帳戶│一萬八千元（起訴書│
│    │      │                    │      │轉入左開帳戶內。（起訴書未記載）      │未記載）          │
│    │      │                    │      ├───────────────────┼─────────┤
│    │      │                    │      │九十五年十月二十日被害人由自己臺灣銀行│一萬八千元        │
│    │      │                    │      │帳戶轉入左開帳戶內。                  │                  │
│    │      │                    ├───┼───────────────────┼─────────┤
│    │      │                    │李文華│九十五年十月十九日十一時四十七分於臺灣│三萬元            │
│    │      │                    │（併辦│銀行網路銀行匯款至左開帳戶內。        │                  │
│    │      │                    │）    │                                      │                  │
│    │      │                    ├───┼───────────────────┼─────────┤
│    │      │                    │周宛珊│九十五年十月十三日使用網路銀行轉帳至右│七千八百元        │
│    │      │                    │（併辦│揭帳戶內。                            │                  │
│    │      │                    │）    │                                      │                  │
├──┼───┼──────────┼───┼───────────────────┼─────────┤
│  │何昆儒│合作金庫商業銀行中興│林逢盛│九十五年十月二十四日至合作金庫商業銀行│二萬二千五百元    │
│    │      │分行                │      │民族分行以臨櫃匯款方式匯款入左開帳戶內│                  │
│    │      │帳號0000000七│      │。                                    │                  │
│    │      │０六三六七          │      ├───────────────────┼─────────┤
│    │      │何昆儒於九十五年十月│      │九十五年十月二十三日至合作金庫商業銀行│五萬元            │
│    │      │二十三日前之同年十月│      │民族分行以臨櫃匯款方式匯款入左開帳戶內│                  │
│    │      │初某日，在臺中市五權│      │。                                    │                  │
│    │      │路與中華路路口，以二│      ├───────────────────┼─────────┤
│    │      │千元代價，售予某一陳│      │九十五年十月二十五日至合作金庫商業銀行│三萬元            │
│    │      │姓男子。事後遭被告莊│      │民族分行以臨櫃匯款方式匯款入左開帳戶內│                  │
│    │      │博文等人向右列被害人│      │。                                    │                  │
│    │      │詐欺取財。）        │      ├───────────────────┼─────────┤
│    │      │                    │      │九十五年十月二十六日至郵局以ＡＴＭ轉帳│二萬五千元        │
│    │      │                    │      │方式匯款入左開帳戶內。                │                  │
│    │      │                    │      ├───────────────────┼─────────┤
│    │      │                    │      │九十五年十月二十四日至合作金庫商業銀行│二萬二千五百元    │
│    │      │                    │      │民族分行以臨櫃匯款方式匯款入左開帳戶內│                  │
│    │      │                    │      │。                                    │                  │
│    │      │                    │      ├───────────────────┼─────────┤
│    │      │                    │      │九十五年十月二十六日至合作金庫商業銀行│三萬元            │
│    │      │                    │      │民族分行以臨櫃匯款方式匯款入左開帳戶內│                  │
│    │      │                    │      │。                                    │                  │
│    │      │                    │      ├───────────────────┼─────────┤
│    │      │                    │      │九十五年十月二十四日至合作金庫商業銀行│二萬元            │
│    │      │                    │      │民族分行以臨櫃匯款方式匯款入左開帳戶內│                  │
│    │      │                    │      │。                                    │                  │
│    │      │                    │      ├───────────────────┼─────────┤
│    │      │                    │      │九十五年十月二十三日至合作金庫商業銀行│三萬元            │
│    │      │                    │      │民族分行以臨櫃匯款方式匯款入左開帳戶內│                  │
│    │      │                    │      │。                                    │                  │
│    │      │                    ├───┼───────────────────┼─────────┤
│    │      │                    │周柔均│九十五年十月二十三日被害人由自己臺灣銀│一萬二千元        │
│    │      │                    │      │行帳戶轉入左開帳戶內。                │                  │
│    │      │                    │      ├───────────────────┼─────────┤
│    │      │                    │      │九十五年十月二十三日十一時十一分至臺灣│二萬元            │
│    │      │                    │      │銀行以ＡＴＭ轉帳方式匯入左開帳戶內。  │                  │
│    │      │                    │      ├───────────────────┼─────────┤
│    │      │                    │      │九十五年十月二十三日十一時二十六分至臺│一萬二千元（起訴書│
│    │      │                    │      │灣銀行以ＡＴＭ轉帳方式匯入左開帳戶內。│未記載)           │
│    │      │                    │      │（起訴書未記載）                      │                  │
├──┼───┼──────────┼───┼───────────────────┼─────────┤
│    │何昆儒│新光商業銀行臺中分行│林文龍│九十五年十月二十四日至南竿郵局以臨櫃匯│十一萬三千元      │
│    │      │帳號另0000000│（附表│款方式匯款入左開帳戶內。              │                  │
│    │      │三二九０七號        │二編號│                                      │                  │
│    │      │（何昆儒於九十五年十│六）  ├───────────────────┼─────────┤
│    │      │月二十三日前之同年十│      │                                      │五萬元            │
│    │      │月初某日，在臺中市五│      │                                      │                  │
│    │      │權路與中華路路口，另│      │                                      │                  │
│    │      │以二千元代價，與上開│      ├───────────────────┼─────────┤
│    │      │合作金庫帳戶售予該名│      │                                      │三萬元            │
│    │      │陳姓男子。事後遭被告│      │                                      │                  │
│    │      │莊博文等人以外之另一│      │                                      │                  │
│    │      │詐欺集團向右列被害人│      │                                      │                  │
│    │      │詐財。）應為被告何昆│      │                                      │                  │
│    │      │儒部分之起訴效力所及│      │                                      │                  │
│    │      │。                  │      │                                      │                  │
├──┼───┼──────────┼───┼───────────────────┼─────────┤
│  │陳敏隆│中國信託商業銀行南高│韓碧如│九十五年十一月十日十時三十分許至苗栗縣│一萬二千元        │
│    │（已另│雄分行              │      │後龍鎮後龍郵局以ＡＴＭ轉帳方式匯入左開│                  │
│    │行發佈│帳號0000000二│      │帳戶。                                │                  │
│    │通緝）│四三九０            ├───┼───────────────────┼─────────┤
│    │      │                    │陳致豪│九十五年十一月九日十時三十分許至新竹縣│一萬元            │
│    │      │                    │      │湖口鄉臺灣中小企銀湖口分行以臨櫃匯款方│                  │
│    │      │                    │      │式匯入左開帳戶。                      │                  │
│    │      │                    │      ├───────────────────┼─────────┤
│    │      │                    │      │九十五年十一月十日十二時三十分許至新竹│二萬元            │
│    │      │                    │      │縣新豐鄉華南銀行新豐分行匯入左開帳戶。│                  │
│    │      │                    ├───┼───────────────────┼─────────┤
│    │      │                    │林逢盛│九十五年十一月六日至國泰世華商業銀行愛│七萬三千元        │
│    │      │                    │      │國分行以臨櫃匯款方式匯款入左開帳戶內。│                  │
│    │      │                    │      ├───────────────────┼─────────┤
│    │      │                    │      │九十五年十一月七日至台北富邦商業銀行桂│五萬元            │
│    │      │                    │      │林分行以臨櫃匯款方式匯款入左開帳戶內。│                  │
│    │      │                    │      ├───────────────────┼─────────┤
│    │      │                    │      │九十五年十一月八日至陽信商業銀行劍潭分│五萬二千元        │
│    │      │                    │      │行以臨櫃匯款方式匯款入左開帳戶內。    │                  │
│    │      │                    │      ├───────────────────┼─────────┤
│    │      │                    │      │九十五年十一月七日至陽信商業銀行劍潭分│五萬五千元        │
│    │      │                    │      │行以臨櫃匯款方式匯款入左開帳戶內。    │                  │
│    │      │                    │      ├───────────────────┼─────────┤
│    │      │                    │      │被害人筆錄稱詐騙集團要求匯入陳敏隆帳戶│                  │
│    │      │                    │      │五次，但卷內只見匯款資料四張，惟起訴書│                  │
│    │      │                    │      │附表陳敏隆處有記載被害人第五筆匯款資料│                  │
│    │      │                    │      │：九十五年十一月九日，四萬二千元。    │                  │
│    │      │                    ├───┼───────────────────┼─────────┤
│    │      │                    │林志展│九十五年十一月三日十一時三十分至桃園縣│二萬元            │
│    │      │                    │      │桃園市○○路上全家便利商店內台新銀行提│                  │
│    │      │                    │      │款機以ＡＴＭ轉帳方式匯款入左開帳戶內。│                  │
│    │      │                    ├───┼───────────────────┼─────────┤
│    │      │                    │陳欣怡│九十五年十一月六日十二時零分至台南市台│一萬二千元        │
│    │      │                    │      │南西門路郵局以臨櫃匯款方式匯款至左開帳│                  │
│    │      │                    │      │戶內。                                │                  │
│    │      │                    │      ├───────────────────┼─────────┤
│    │      │                    │      │九十五年十一月九日十四時零分至台南市府│一萬五千元        │
│    │      │                    │      │前路７－１１超市內以ＡＴＭ轉帳方式匯款│                  │
│    │      │                    │      │至左開帳戶內。                        │                  │
│    │      │                    │      ├───────────────────┼─────────┤
│    │      │                    │張靜儀│九十五年十一月六日至第一商業銀行以ＡＴ│一萬元            │
│    │      │                    │      │Ｍ轉帳方式匯款至左開帳戶內。          │                  │
│    │      │                    │      ├───────────────────┼─────────┤
│    │      │                    │      │九十五年十一月八日至第一商業銀行以ＡＴ│一萬五千元        │
│    │      │                    │      │Ｍ轉帳方式匯款至左開帳戶內。          │                  │
│    │      │                    │      ├───────────────────┼─────────┤
│    │      │                    │      │九十五年十一月十日至第一商業銀行以ＡＴ│一萬五千元        │
│    │      │                    │      │Ｍ轉帳方式匯款至左開帳戶內。          │                  │
│    │      │                    ├───┼───────────────────┼─────────┤
│    │      │                    │劉心渝│九十五年十一月十日至中國信託商業銀行八│三萬元            │
│    │      │                    │      │德簡易型分行匯款入左開帳戶內。        │                  │
│    │      │                    ├───┼───────────────────┼─────────┤
│    │      │                    │謝景光│九十五年十一月十日十三時許至中壢市萬泰│九千八百元        │
│    │      │                    │      │銀行新生分行匯款至左開帳戶內。        │                  │
│    │      │                    │      ├───────────────────┼─────────┤
│    │      │                    │      │九十五年十一月十日十四時三十四分許至中│七千元            │
│    │      │                    │      │壢市中國信託銀行以ＡＴＭ轉帳方式匯款至│                  │
│    │      │                    │      │左開帳戶內。                          │                  │
│    │      │                    ├───┼───────────────────┼─────────┤
│    │      │                    │鄭蓓欣│九十五年十一月七日十二時零分許至台北縣│一萬五千元        │
│    │      │                    │      │汐止市○○路土地銀行匯款至左開帳戶內。│                  │
│    │      │                    │      ├───────────────────┼─────────┤
│    │      │                    │      │九十五年十一月十日十時零分許匯款至左開│六千元            │
│    │      │                    │      │帳戶內。                              │                  │
├──┼───┼──────────┼───┼───────────────────┼─────────┤
│  │鄭武治│合作金庫商業銀行埔里│王廖堂│九十五年六月二十六日十三時許至台北市基│三萬八千五百元    │
│    │（未到│分行                │      │隆路合作金庫商業銀行三興分行以臨櫃匯款│                  │
│    │案，尚│帳號0000000一│      │方式匯入左開帳戶內。                  │                  │
│    │未審結│一七四一二          ├───┼───────────────────┼─────────┤
│    │）    │                    │牟瓊芝│九十五年六月二十三日十四時四十六分許至│二萬元            │
│    │      │                    │（併辦│郵局以ＡＴＭ轉帳方式匯入左開帳戶內。  │                  │
│    │      │                    │）    │                                      │                  │
├──┼───┼──────────┼───┼───────────────────┼─────────┤
│  │林萍  │彰化銀行北三重埔分行│      │至被害人邱國煌之筆錄固有提到詐欺集團曾│卷內未說明        │
│    │      │帳號0000000一│      │要求伊匯入林萍帳戶，但未說明匯款時、地│                  │
│    │      │五四三五００        │      │，起訴書附表亦未列出，且因被告林萍帳戶│                  │
│    │      │                    │      │於九十五年九月十一日已遭通報為警示帳戶│                  │
│    │      │                    │      │，而期間均無被害人邱國煌匯款紀錄，則被│                  │
│    │      │                    │      │害人於九十五年九月十八日遭受詐騙一節，│                  │
│    │      │                    │      │自與被告林萍無涉，且尚無足認定被告莊博│                  │
│    │      │                    │      │聞知詐欺集團已有取得該部分款項。      │                  │
│    │      │                    ├───┼───────────────────┼─────────┤
│    │      │                    │許惠菁│九十五年八月二十八日十二時許至台北市八│六萬五千一百五十元│
│    │      │                    │      │德路的第一銀行以臨櫃匯款方式匯入左開帳│                  │
│    │      │                    │      │戶內。                                │                  │
├──┼───┼──────────┼───┼───────────────────┼─────────┤
│  │陳冠洲│臺中商業銀行西屯分行│林雨葳│九十五年十一月三日十二時八分許至中華郵│三萬元            │
│    │（檢方│帳號0000000０│      │政公司提款機前以ＡＴＭ轉帳方式匯入左開│                  │
│    │已另行│０七六四一          │      │帳戶內。                              │                  │
│    │發布通│                    │      │                                      │                  │
│    │緝）  │                    │      │                                      │                  │
├──┼───┼──────────┼───┼───────────────────┼─────────┤
│  │孫志諒│臺中商業銀行北斗分行│林雨葳│九十五年十一月六日十時四十六分許至中華│二萬六千元        │
│    │      │帳號0000000一│      │郵政公司提款機前以ＡＴＭ轉帳方式匯入左│                  │
│    │      │二一八０號          │      │開帳戶內。                            │                  │
│    │      │（九十五年九月、十月├───┼───────────────────┼─────────┤
│    │      │中旬某日，在臺中市五│劉共復│九十五年十一月九日十時許至臺灣新光銀行│一萬二千四百四十四│
│    │      │權路附近，以四千元代│（併辦│天母分行以臨櫃匯款方式匯款至左開帳戶內│元                │
│    │      │價，售予某一綽號「小│）    │。                                    │                  │
│    │      │陳」之成年男子。）事│      ├───────────────────┼─────────┤
│    │      │後遭被告莊博文等人向│      │九十五年十一月九日十三時許至臺灣新光銀│一萬元            │
│    │      │右列被害人詐財。）應│      │行天母分行以臨櫃匯款方式匯款至左開帳戶│                  │
│    │      │為被告莊博文、王富源│      │內。                                  │                  │
│    │      │、劉國慶、張育賓、陳├───┼───────────────────┼─────────┤
│    │      │泓毓及孫志諒部分之起│陳盈伶│九十五年十一月八日十四時許匯入左開帳戶│一萬八千二百五十三│
│    │      │訴效力所及          │（併辦│內。                                  │元                │
│    │      │                    │）    ├───────────────────┼─────────┤
│    │      │                    │      │九十五年十一月九日匯入左開帳戶內。    │二萬七千二百元    │
├──┼───┼──────────┼───┼───────────────────┼─────────┤
│  │孫志諒│復華商業銀行溪湖分行│林雨葳│九十五年十一月十三日至中國信託商業銀行│五萬四千元        │
│    │      │帳號0000000二│      │公館分行以臨櫃匯款方式匯入左開帳戶內。│                  │
│    │      │五五七００          │      ├───────────────────┼─────────┤
│    │      │（九十五年九月、十月│      │九十五年十一月十三日十六時五十二分許以│三萬元            │
│    │      │中旬某日，在臺中市五│      │臺灣銀行網路銀行以ＡＴＭ轉帳方式匯入左│                  │
│    │      │權路附近，另以四千元│      │開帳戶內。                            │                  │
│    │      │代價，與上開臺中商銀│      ├───────────────────┼─────────┤
│    │      │帳戶同時售予該名綽號│      │九十五年十一月十四日十二時四十八分許至│六千元            │
│    │      │「小陳」之成年男子。│      │中國信託商業銀行提款機前以ＡＴＭ轉帳方│                  │
│    │      │事後遭被告莊博文等人│      │式匯入左開帳戶內。                    │                  │
│    │      │向右列被害人詐財。）│      ├───────────────────┼─────────┤
│    │      │應為被告莊博文、王富│      │九十五年十一月十四日四時三十九分許以臺│六千元            │
│    │      │源、劉國慶、張育賓、│      │灣銀行網路銀行以ＡＴＭ轉帳方式匯入左開│                  │
│    │      │陳泓毓及孫志諒部分之│      │帳戶內。                              │                  │
│    │      │起訴效力所及        │      ├───────────────────┼─────────┤
│    │      │                    │      │九十五年十一月十四日十一時十七分許以臺│二萬四千元        │
│    │      │                    │      │灣銀行網路銀行以ＡＴＭ轉帳方式匯入左開│                  │
│    │      │                    │      │帳戶內。                              │                  │
│    │      │                    ├───┼───────────────────┼─────────┤
│    │      │                    │陳盈伶│九十五年十一月十三日匯入左開帳戶內。  │一萬五千元        │
│    │      │                    │（併辦├───────────────────┼─────────┤
│    │      │                    │）    │九十五年十一月十四日匯入左開帳戶內。  │二萬元            │
├──┼───┼──────────┼───┼───────────────────┼─────────┤
│  │謝宗恩│彰化銀行北斗分行    │林雨葳│九十五年十一月十五日至中國信託商業銀行│五萬六千元        │
│    │（已另│帳號0000000一│      │公館分行以臨櫃匯款方式匯入左開帳戶內。│                  │
│    │行移送│三０三五００        │      │                                      │                  │
│    │臺灣彰│                    │      │                                      │                  │
│    │化地方│                    │      │                                      │                  │
│    │法院併│                    │      │                                      │                  │
│    │辦）  │                    │      │                                      │                  │
├──┼───┼──────────┼───┼───────────────────┼─────────┤
│  │賴琬淳│臺中中正路郵局      │張凱媛│九十五年七月十八日十二時許至台北市和平│六千元            │
│    │（檢方│局號0000000  │      │東路六張犁郵局以匯款方式匯入左開帳戶內│                  │
│    │另行簽│帳號0000000  │      │。                                    │                  │
│    │分偵辦│                    │      ├───────────────────┼─────────┤
│    │）    │                    │      │九十五年七月十八日十五時二十一分許至台│一萬六千八百元    │
│    │      │                    │      │北市○○○路六張犁郵局以匯款方式匯入左│                  │
│    │      │                    │      │開帳戶內。                            │                  │
│    │      │                    │      ├───────────────────┼─────────┤
│    │      │                    │      │九十五年七月十九日九時四十五分許至台北│一萬六千八百元    │
│    │      │                    │      │市○○○路六張犁郵局以匯款方式匯款入左│                  │
│    │      │                    │      │開帳戶內。                            │                  │
│    │      │                    │      ├───────────────────┼─────────┤
│    │      │                    │      │九十五年七月十九日十一時五十六分許至台│七千六百元        │
│    │      │                    │      │北市○○○路六張犁郵局以匯款方式匯入左│                  │
│    │      │                    │      │開帳戶內。                            │                  │
│    │      │                    │      ├───────────────────┼─────────┤
│    │      │                    │      │九十五年七月十九日十三時二十三分許至台│六千元            │
│    │      │                    │      │北市○○○路六張犁郵局以匯款方式匯入左│                  │
│    │      │                    │      │開帳戶內。                            │                  │
│    │      │                    │      ├───────────────────┼─────────┤
│    │      │                    │      │九十五年七月十九日十九時二十五分許至台│七千六百元        │
│    │      │                    │      │北市○○○路六張犁郵局以匯款方式匯入左│                  │
│    │      │                    │      │開帳戶內。                            │                  │
├──┼───┼──────────┼───┼───────────────────┼─────────┤
│39  │林祺富│郵局                │周柔均│九十五年十月二十四日十五時三十分至寶山│三萬六千元        │
│    │（檢方│局號0000000  │      │大崎郵局以臨櫃匯款方式匯入左開帳戶內。│                  │
│    │另行簽│帳號0000000  ├───┼───────────────────┼─────────┤
│    │分偵辦│                    │林志龍│九十五年十月十八日至南竿郵局以臨櫃匯款│四萬二千元        │
│    │）    │                    │（併辦│方式匯至左開帳戶。                    │                  │
│    │      │                    │）    ├───────────────────┼─────────┤
│    │      │                    │      │九十五年十月二十日至南竿郵局以臨櫃匯款│四萬五千三百四十六│
│    │      │                    │      │方式匯至左開帳戶。                    │元                │
├──┼───┼──────────┼───┼───────────────────┼─────────┤
│40  │何怡汶│臺中商業銀行松竹分行│謝景光│九十五年十一月十三日十一時六分許在龍潭│九千五百元        │
│    │      │帳號0000000０│      │鄉○○路一二八號萊爾富便利商店以ＡＴＭ│                  │
│    │      │00000000    │      │轉帳方式匯款至左開帳戶內。            │                  │
│    │      │三七三              │      ├───────────────────┼─────────┤
│    │      │                    │      │九十五年十一月十三日十四時六分許在龍潭│一萬元            │
│    │      │                    │      │鄉○○路二四五號萊爾富便利商店以ＡＴＭ│                  │
│    │      │                    │      │轉帳方式匯款至左開帳戶內。            │                  │
├──┼───┼──────────┼───┼───────────────────┼─────────┤
│41  │戶名不│帳戶不詳            │張水濱│九十五年十月底至高雄縣鳳山市○○路上鳳│五萬二千元        │
│    │詳    │                    │      │山文山郵局以匯款方式匯入指定帳戶內。  │                  │
│    ├───┼──────────┼───┼───────────────────┼─────────┤
│    │戶名不│帳戶不詳            │邱紹欽│九十五年八月中旬被害人由自己帳戶轉入指│二萬一千          │
│    │詳    │                    │      │定帳戶內。                            │                  │
│    ├───┼──────────┼───┼───────────────────┼─────────┤
│    │戶名不│帳戶不詳            │胡金德│九十五年八月初（時間不記得）至新竹市中│十萬元            │
│    │詳    │                    │      │華路三段四二號遠東國際商業銀行新竹林森│                  │
│    │      │                    │      │分行以ＡＴＭ轉帳方式匯款至指定帳戶。  │                  │
│    ├───┼──────────┼───┼───────────────────┼─────────┤
│    │戶名不│帳戶不詳            │蔡秀月│九十五年九月十日左右至臺中市西屯區逢甲│四萬五千元        │
│    │詳    │                    │      │萬泰銀行以臨櫃匯款方式匯入指定之帳戶。│                  │
│    ├───┼──────────┼───┼───────────────────┼─────────┤
│    │戶名不│帳戶不詳            │蘇啟文│九十五年八月下旬（正確日期已忘記）前往│一萬八千元        │
│    │詳    │                    │      │台北縣三重市○○○路的全家便利商店使用│                  │
│    │      │                    │      │ＡＴＭ提款機轉帳匯入指定帳戶內。      │                  │
└──┴───┴──────────┴───┴───────────────────┴─────────┘

司法院資訊處製作；財團法人民間司法改革基金會備份。
